---
title: "Análise de Resultados. Documento Temporário"
author: Fabiano A. Lima
lang: pt-BR
format: 
  docx:
    reference-doc: ./Quarto/custom-reference-doc.docx
execute: 
  cache: false
  echo: true
knitr:
  opts_chunk: 
    collapse: true
    comment: "#>" 
    R.options:
      knitr.graphics.auto_pdf: true
---


```{r}
#| label: setup
#| include: false
#| echo: false

source("./R/funcoes_setup.r")

instala_pacotes(c(
        "tidyverse",
        "httr2",
        "dotenv"))

source("./R/util.r")

library(tidyverse)

options(width = 70)
```


```{r}
#| label: cria_dataset_analise
#| echo: false
#| eval: true

set.seed(42)

dataset_consolidado <- read_rds("./Dados Gerados/dataset_consolidado.rds")

prompt <- "cls_cod_2"
ds_resultados <- read_rds(obtem_nome_arquivo_resultados(prompt))

prompt_2 <- "cls_crit_2"
ds_analise <- read_rds(obtem_nome_arquivo_resultados(prompt_2))

# nrow(dataset_consolidado) - nrow(ds_resultados)
# nrow(dataset_consolidado) - nrow(ds_analise)

# dataset_consolidado |>
# adapta_dataframe(obtem_pasta(prompt), "") |>
# left_join(
#     ds_resultados |>
#     select(-finish_reason, -erro) |>
#     mutate(`Efeitos Duradouros` = str_to_sentence(`Efeitos Duradouros`)),
#     by = c("Arquivo Saída" = "arquivo")
# ) |>
# select(-`Arquivo Saída`) |>
# filter(is.na(`Foco Causa`)) |>
# adapta_dataframe(obtem_pasta(prompt_2), "") |>
# chuck("Arquivo Saída") |>
# file.remove()

dataset_analise <- read_rds("./Dados Gerados/dataset_consolidado.rds") |>
    select(
        `No. Auditoria`, 
        `Arquivo`, 
        Finalidade, 
        `# Constatação`, 
        `Constatação`, 
        `Item`,
        `Grupo`,
        `Subgrupo`,
        `# Recomendação`, 
        `Recomendação`) |>
    adapta_dataframe(obtem_pasta(prompt), "") |>
    inner_join(
        ds_resultados |>
        select(-finish_reason, -erro) |>
        mutate(`Efeitos Duradouros` = str_to_sentence(`Efeitos Duradouros`)),
        by = c("Arquivo Saída" = "arquivo")
    ) |>
    select(!c(`Arquivo Saída`)) |>
    adapta_dataframe(obtem_pasta(prompt_2), "") |>
    left_join(
        ds_analise |>
        select(-finish_reason, -erro) ,
        by = c("Arquivo Saída" = "arquivo")
    )


# dataset_analise |>
# filter(is.na(`Análise Foco Causa`) | is.na(`Análise Efeitos Duradouros`)) |>
# chuck("Arquivo Saída") |>
# file.remove()

obtem_funcao_print <- function(df){
    obtem_campo <- function(indice, campo){
        df[indice, campo] |> 
        purrr::pluck(1)
    }
    function(i){
        cat(
            "## Auditoria ", obtem_campo(i, "No. Auditoria"), 
            ", Constatação Nº ", obtem_campo(i, "# Constatação"), 
            " (#", obtem_campo(i, "# Recomendação"), ")\n\n", 
            "**Finalidade**: " , obtem_campo(i, "Finalidade"), "\n\n",
            "**Constatação**: ", obtem_campo(i, "Constatação"), "\n\n",
            "**Recomendação**: " , obtem_campo(i, "Recomendação"), "\n\n",
            "**Análise Codificação**: " , obtem_campo(i, "Análise"), "\n\n",
            "- Foco Causa: " , obtem_campo(i, "Foco Causa"), "\n",
            "- Efeitos Duradouros: " , obtem_campo(i, "Efeitos Duradouros"), "\n\n",
            "**Análise Crítica**: " , obtem_campo(i, "Análise Crítica"), "\n\n",
            "- Análise Foco Causa: " , obtem_campo(i, "Análise Foco Causa"), "\n",
            "- Análise Efeitos Duradouros: " , obtem_campo(i, "Análise Efeitos Duradouros"), "\n\n",
             sep = ""
        )
    }
}
```

# Prompt de Codificação

```{r}
#| label: texto_prompt
#| echo: false
#| eval: true
#| results: asis

cat_system_prompt("cls_cod_2")
```

# Prompt de Análise Crítica

```{r}
#| label: texto_prompt_critica
#| echo: false
#| eval: true
#| results: asis

cat_system_prompt("cls_crit_2")
```

# Resultados

## Codificação

```{r}
#| label: codigos
#| echo: false
#| eval: true

exemplos <- dataset_analise

dataset_analise |>
summarise(
    Total = n(),
    .by = c(`Foco Causa`, `Efeitos Duradouros`)
) |>
mutate(`%` = 100 * Total/sum(Total)) |>
knitr::kable(format.args = list(big.mark = ".", decimal.mark = ','))
```

## Análise Crítica

```{r}
#| label: analise_critica
#| echo: false
#| eval: true
dataset_analise |>
summarise(
    Total = n(),
    .by = c(`Análise Foco Causa`, `Análise Efeitos Duradouros`)
) |>
mutate(`%` = 100 * Total/sum(Total)) |>
knitr::kable(format.args = list(big.mark = ".", decimal.mark = ','))
```

## Resultados

```{r}
#| label: analise_critica_casusa
#| echo: false
#| eval: true
dataset_analise |>
mutate(
    `Análise Foco Causa` = if_else(
            `Análise Foco Causa` == "Concordo" |
            (`Análise Foco Causa` == `Foco Causa`) == "Nao se aplica", 
            1, 
            0
        ),
    `Análise Efeitos Duradouros` = if_else(
        `Análise Efeitos Duradouros` == "Concordo" |
        (`Efeitos Duradouros` == `Análise Efeitos Duradouros`) == "Não se aplica", 
        1, 
        0)
    ) |>
summarise(
    Total = n(),
    `= Foco` = sum(`Análise Foco Causa`),
    `= Efeitos` = sum(`Análise Efeitos Duradouros`),
    .by = c(`Foco Causa`, `Efeitos Duradouros`)
) |>
mutate(
    `≠ Foco (%)` = Total - `= Foco`,
    `≠ Efeitos (%)` = Total - `= Efeitos`,
    `%` = 100 * Total/sum(Total)
) |>
select(-`= Foco`, -`= Efeitos`) |>
knitr::kable(format.args = list(big.mark = ".", decimal.mark = ','))
```

A variável `Foco Causa` reflete a ponderação a respeito da existência de ações propostas na recomendação que tenham foco na causa do problema expresso na constatação. Já a variável `Efeitos Duradouros` reflete a ponderação a respeito da permanência no tempo dos efeitos da recomendação caso ela seja implementada.

Considera-se que uma recomendação tem foco na causa se o `Foco Causa` é "Sim" **e** `Efeitos Duradouros` é "Sim".

Do que foi detectado com foco na causa, houve discordância em 207 casos em relação à variável `Foco Causa` e 657 em relação à variável `Efeitos Duradouros`. Os 657 incluem os 207 pois onde não há ação com foco na causa, o prompt instruiu o modelo LLM para responder "Não se aplica" para os efeitos. 

Já do lado negativo, houve 114 e 83 discordâncias nas variáveis `Foco Causa` e `Efeitos Duradouros` respectivamente. Como os 114 casos de discordância em relação à variável `Foco Causa` são subdivididos em termos de efeitos duradouros, e já que houve discordância de 83 casos em relação aos efeitos, pode-se assumir que os 83 casos representam o número que dentre os 114 seriam considerados como "Sim" e "Sim" para ambas as variáveis.

Levando em conta que a discordância não representa a "resposta correta" mas simplesmente uma outra visão sobre o conjunto de dados, se considerarmos a análise crítica como uma ponderação mais assertiva em metade dos casos, o número de recomendações com foco na causa seria de `2.671 - (657/2) + (83/2) = 2.384`, ou seja, **56%** do total de recomendações teriam foco na causa.

# Listagem de Amostras

```{r}
#| label: print_exemplos_causa_concordo
#| echo: false
#| eval: true
#| results: asis

exemplos <- dataset_analise |>
    mutate(Resultado = str_glue("Foco: {`Foco Causa`}, Efeitos: {`Efeitos Duradouros`}, Concordância Foco: {`Análise Foco Causa`}, Concordância Efeitos: {`Análise Efeitos Duradouros`}")) |>
    group_by(Resultado) |>
    slice_sample(n = 10) |>
    ungroup() |>
    arrange(
        `Foco Causa`, 
        `Efeitos Duradouros`, 
        `No. Auditoria`, 
        `# Constatação`, 
        `# Recomendação`)

resultados_para_impressao <- exemplos |>
    group_by(`Resultado`) |>
    #slice_sample(n = 5) |>
    nest() |>
    transpose()


walk(resultados_para_impressao, 
    function(el) {
        print_fn <- obtem_funcao_print(el$data)
        cat("#", el$`Resultado`, "\n\n", sep = " ")
        walk(1:nrow(el$data), print_fn)
    })

```