---
title: "Apêndice III - Recolhimento de Amostra"
author: Fabiano A. Lima
bibliography: ./Quarto/referencias.bibtex
csl: ./Quarto/abnt-nbr-6023-2018-citacao-autor-data.csl
lang: pt-BR
format: 
  docx:
    reference-doc: ./Quarto/custom-reference-doc.docx
execute: 
  cache: false
  echo: true
knitr:
  opts_chunk: 
    collapse: true
    comment: "#>" 
    R.options:
      knitr.graphics.auto_pdf: true
---


```{r}
#| label: setup
#| include: false
#| echo: false

pacotes_necessarios <- c(
        "tidyverse",
        "httr2",
        "dotenv",
        "rpart",
        "logger")

pacotes_instalados <- installed.packages()[, 1]

pacotes_para_instalar <- setdiff(pacotes_necessarios, pacotes_instalados)

if (length(pacotes_para_instalar) > 0){
    install.packages(pacotes_para_instalar, quiet = TRUE, repos = "https://cloud.r-project.org")
}


library(tidyverse)
library(httr2)

options(scipen = 999,
    width = 70, 
    digits = 2, 
    colorDF_theme = "dark",
    #crayon.enabled = TRUE,
    colorDF_n = 10,
    tibble.print_max = 300)

dotenv::load_dot_env()
```

# Introdução

O presente apêndice registra os passos tomados para a escolha de um conjunto de recomendações para exemplificar o processo de classificação.

```{r}
#| label: cria_dataset_analise
#| echo: true
#| eval: true

set.seed(42)

dataset_final <- read_rds("./Dados Gerados/dataset_final.rds")

obtem_funcao_print <- function(df){
    obtem_campo <- function(indice, campo){
        df[indice, campo] |> 
        purrr::pluck(1)
    }
    function(i){
        cat(
            "## Auditoria ", obtem_campo(i, "No. Auditoria"), 
            ", Constatação Nº ", obtem_campo(i, "# Constatação"), "\n\n",
            "Finalidade: " , obtem_campo(i, "Finalidade"), "\n\n",
            "Constatação: ", obtem_campo(i, "Constatação"), "\n\n",
            "Recomendação: " , obtem_campo(i, "Recomendação"), "\n\n",
            "Classificação: " , obtem_campo(i, "Classificação"), "\n\n",
            "Justificativa: " , obtem_campo(i, "Justificativa Classificação"), "\n\n",
            "Análise Classificação: " , obtem_campo(i, "Análise Classificação"), "\n\n",
            "Opinião: " , obtem_campo(i, "Opinião"), "\n\n",
            sep = ""
        )
    }
}


exemplos <- dataset_final |>
    group_by(`Classificação`, `Opinião`) |>
    slice_sample(n = 5)
```


# Exemplos Recomendações com Foco na Causa e Análise Convergente

```{r}
#| label: print_exemplos_causa_concordo
#| echo: false
#| eval: true
#| results: asis

print_fn <- exemplos |>
            filter(`Classificação` == "cause-based" & `Opinião` == "concordo") |>
            obtem_funcao_print()

walk(1:5, print_fn)
```

# Exemplos Recomendações com Foco na Causa e Análise Divergente

```{r}
#| label: print_exemplos_causa_discordo
#| echo: false
#| eval: true
#| results: asis

print_fn <- exemplos |>
            filter(`Classificação` == "cause-based" & `Opinião` == "discordo") |>
            obtem_funcao_print()

walk(1:5, print_fn)
```

# Exemplos Recomendações com Foco na Condição e Análise Convergente

```{r}
#| label: print_exemplos_cond_conv
#| echo: false
#| eval: true
#| results: asis

print_fn <- exemplos |>
            filter(`Classificação` == "condition-based" & `Opinião` == "concordo") |>
            obtem_funcao_print()

walk(1:5, print_fn)
```

# Exemplos Recomendações com Foco na Condição e Análise Convergente

```{r}
#| label: print_exemplos_cond_diverg
#| echo: false
#| eval: true
#| results: asis

print_fn <- exemplos |>
            filter(`Classificação` == "condition-based" & `Opinião` == "discordo") |>
            obtem_funcao_print()

walk(1:5, print_fn)
```