---
title: "Apêndice II - Classificação de Recomendações"
author: Fabiano A. Lima
bibliography: ./Quarto/referencias.bibtex
csl: ./Quarto/abnt-nbr-6023-2018-citacao-autor-data.csl
lang: pt-BR
format: 
  docx:
    reference-doc: ./Quarto/custom-reference-doc.docx
execute: 
  cache: false
  echo: true
knitr:
  opts_chunk: 
    collapse: true
    comment: "#>" 
    R.options:
      knitr.graphics.auto_pdf: true
nocite: |
  @jsonlite, @httr2
---


```{r}
#| label: setup
#| include: false
#| echo: false

pacotes_necessarios <- c(
        "rpart",
        "rpart.plot",
        "RColorBrewer",
        "rattle",
        "foreach",
        "doParallel",
        "tidyverse",
        "httr2",
        "dotenv",
        "rpart",
        "logger")

pacotes_instalados <- installed.packages()[, 1]

pacotes_para_instalar <- setdiff(pacotes_necessarios, pacotes_instalados)

if (length(pacotes_para_instalar) > 0){
    install.packages(pacotes_para_instalar, quiet = TRUE, repos = "https://cloud.r-project.org")
}


library(tidyverse)
library(httr2)
library(foreach)
library(doParallel)

options(scipen = 999,
    width = 70, 
    digits = 2, 
    colorDF_theme = "dark",
    #crayon.enabled = TRUE,
    colorDF_n = 10,
    tibble.print_max = 300)

dotenv::load_dot_env()
```

# Introdução

O presente documento registra os passos tomados para classificar as recomendações emitidas pelo DENASUS com base nos critérios definidos na pesquisa.

Em linhas gerais, o processo consiste em realizar chamadas à API do fornecedor de LLM escolhido com um prompt que instrua o modelo a realizar a classificação da recomendação.

Esse documento registra a forma como optou-se por organizar os dados, os passos tomados para chamar a API e guardar os resultados de acordo com a forma de organização de dados definida e, finalmente, a tabulação dos resultados.

Abaixo, tem-se uma amostra dos dados que serão usados para montar os *prompts*.
```{r}
#| label: amostra_dados_recomendacoes
#| echo: true
#| eval: true
#| tbl-cap: "Amostra dos dados de recomendações"

recomendacoes <- read_rds("./Dados Gerados/auditorias.rds") |>
    inner_join(
        read_rds("./Dados Gerados/constatacoes.rds") |>
        select(-`No. Auditoria`),
        by = "Arquivo"
    ) |>
    inner_join(
        read_rds("./Dados Gerados/recomendacoes.rds") |>
        select(-`No. Auditoria`),
        by = c("Arquivo", "# Constatação")
    ) 
    

recomendacoes |>
select(Finalidade, `# Constatação`, `Constatação`, `# Recomendação`, `Recomendação`) |>
head(10) |>
mutate(
    Finalidade = str_trunc(Finalidade, 14, ellipsis = "…"),
    `Constatação` = str_trunc(`Constatação`, 22, ellipsis = "…"),
    `Recomendação` = str_trunc(`Recomendação`, 22, ellipsis = "…")
) |>
rename(
    `# Const.` = `# Constatação`,
    `# Rec.` = `# Recomendação`,
    ) |>
knitr::kable()
```

O processo de classificação está dividido em duas etapas. Na primeira etapa, fez-se a classificação inicial e, na segunda, a crítica da classificação afim de obter maior grau de certeza quanto aos resultados. É importante notar que foram classificadas `r nrow(recomendacoes)` recomendações, e cada recomendação implicou em uma chamada na API, a qual pode, sob determinadas circunstâncias, retornar erros. 

Assim, o processo foi implementado de forma salvar o resultado de cada chamada em um arquivo cujo caminho contém a identificação do prompt, do fornecedor de LLM, do modelo e da recomendação. Isso permitiu controlar chamadas que geraram erros, excluir os arquivos relativos à essas chamadas e refazer o processo somente para as recomendações sem um arquivo correspondente de classificação.

O processo está detalhado na próxima seção.

# Organização dos Dados

Como os fornecedores de LLMs têm múltiplos modelos, e dado que no presente estudo optou-se por realizar uma etapa de classificação e uma de análise crítica, optou-se por salvar os resultados de cada chamada no modelo em uma estrutura de diretórios que guarda relação com as variáveis prompt, fornecedor, modelo e recomendação. O padrão escolhido foi o seguinte:

```
<prompt>\<fornecedor>\<modelo>\<prefixo nome arquivo>\<# constatação>_<# recomendação>.json
```

Onde:

- prompt: nome do arquivo que contém o prompt sem a extensão (ex: prompt_1)
- fornecedor: Nome do fornecedor (DeepSeek, OpenAI, etc.)
- modelo: Nome do modelo (deepseek-chat, deepseek-reasoner, o4-mini etc.)
- prefixo nome arquivo: (nome do arquivo menos a extenção ".pdf")
- \# constatação: número que identifica a constatação (extraído do texto do relatório)
- \# recomendação: número que identifica a recomendação (numeração incremental criada para cada recomendação no contexto de uma constatação)
- .json sufixo padrão para arquivos no formato `json`, que é o formato usado pelas APIs.

Para filtrar o conjunto de recomendações para as quais ainda precisa ser feita a classificação, gera-se, no *dataframe* das recomendações, o nome do arquivo para onde o resultado da chamada para a recomendação será salvo, e depois filtra-se somente recomendações cujo nome não conste na listagem de arquivos de recomendações já processadas. Dessa forma, se todas as recomendações já tiverem sido processadas e, portanto, seus respectivos arquivos já existirem, o filtro irá gerá um *dataframe* vazio.

Importante frisar que, como o nome do arquivo de prompt, o nome do fornecedor e o nome do modelo usado compõe o nome do arquivo onde o resultado é salvo, basta alterar qualquer dessas variáveis para que o conjunto de recomendações pendentes de classificação mude, a depender do que já foi classificado para a combinação prompt/fornecedor/modelo.

```{r}
#| label: configuracao_modelo
#| echo: true
#| eval: true

fornecedor <- "DeepSeek"
modelo <- "deepseek-chat"

# As expressões abaixo serão usadas para detectar dados a partir
# dos nomes dos arquivos gerados.
regex_arquivo <- stringr::regex(".*?/([0-9_]*)/.*")
regex_constatacao <- stringr::regex(".*?/[0-9_]*/([0-9]*)_.*")
regex_recomendacao <- stringr::regex(".*?/[0-9_]*/[0-9]*_(\\d).*")

```

# Implementação das Funções de Necessárias


Com o modelo de organização de dados definido, define-se o processo de chamada da API em três partes descritas abaixo:

1. Obtencao das recomendações não processadas: consiste em gerar, no *dataframe* uma coluna com o nome do arquivo onde a recomendação deve ser salva, conforme detalhado na seção anterior e, com base nessa coluna filtrar somente recomendações para as quais o arquivo ainda não exista no sistema de arquivos,
2. Com as recomendações pendentes, cria-se uma requisição (que representa uma chamada na api) por recomendação e executa-se todas essas chamadas usando-se a função `req_perform_parallel` do pacote httr2[@httr2] o qual implementa todo o controle de chamadas em paralelo. 
3. Após o término das chamadas, salva-se o conteúdo de cada resposta em um arquivo `.json` conforme especificado na seção anterior para as chamadas que resultaram em sucesso.

O processo definido acima é implementado pela função `executa_chamadas`, que foi usado nas seções subsequentes para implementar as duas estapas de classificação propostas.

```{r}
#| label: classificacao
#| echo: true
#| eval: false


#' Função auxiliar gera as variáveis "Arquivo Saída" e "Prompt"
#' no dataframe de recomendações
#' @param dataframe
#' @param pasta_saida
#' @param template template para gerar a coluna "Prompt"
adapta_dataframe <- function(df, pasta_saida, template){
    df |>
    mutate(
        `Prefixo Arquivo` = str_replace(Arquivo, ".pdf", ""),
        `Arquivo Saída` = "{pasta_saida}/{`Prefixo Arquivo`}/{`# Constatação`}_{`# Recomendação`}.json" |>
                          str_glue(),
        Prompt = str_glue(template)) 
}

#' Função auxiliar que, dada uma pasta de saída, lê os arquivos .json, e
#' retorna o dataset recomendacoes filtrado contendo somente recomendações
#' cujo campo "Arquivo Saída" não consta na lista de arquivos existentes na pasta.
#' @param dataframe
#' @param pasta_saida
obtem_recomendacoes_pendentes <- function(df, pasta_saida){
    recomendacoes_processadas <- list.files(pasta_saida, "*.json$", full.names = TRUE, recursive = TRUE)
    df |>
    filter(!(`Arquivo Saída` %in% recomendacoes_processadas))
}

executa_chamadas <- function(dataframe, system_prompt){
    
    if (!all(c("Prompt", "Arquivo Saída") %in% colnames(dataframe))) {
        stop("Dataframe precisa ter campos 'Prompt' e 'Arquivo Saída'")
    }
    
    sequencia <- seq(1, nrow(dataframe))

    base_request <- request("https://api.deepseek.com") |> 
                req_method("POST") |> 
                req_auth_bearer_token(Sys.getenv("API_KEY_DEEPSEEK")) |>
                req_headers("Content-Type"= "application/json") |>
                req_url_path("chat/completions") |>
                req_throttle(capacity = 15, fill_time_s = 60)

    requests <- map(sequencia,
            \(i) 
            base_request |>
            req_body_json(
                list(
                    "model" = modelo,
                    "messages" = list(
                        list(
                            "role" = "system",
                            "content" = system_prompt),
                        list(
                            "role" = "user",
                            "content" = dataframe[i, "Prompt"] |> 
                                        purrr::pluck(1) |>
                                        stringr::str_trim())
                    ),
                    "stream" = FALSE,
                    "temperature" = 1.0,
                    "response_format" = list(
                        "type" = "json_object"
                    )
                ), 
                auto_unbox = TRUE
            )
        )

    responses <- req_perform_parallel(requests, on_error = "continue", progress = TRUE)

    walk(sequencia, function(i) {
        resp <- responses[[i]]

        arquivo_saida <- dataframe[i, "Arquivo Saída"] |> pluck(1)
        
        dir.create(dirname(arquivo_saida), showWarnings = FALSE, recursive = TRUE)

        if ("httr2_response" %in% class(resp)  && resp$status_code == 200 && resp_has_body(resp)) {
            resp |>
            resp_body_json(auto_unbox = TRUE) |>
            jsonlite::toJSON(auto_unbox = TRUE, pretty = TRUE) |>
            readr::write_file(arquivo_saida)
        }
    })
    invisible("Feito")
}
```

Da leitura do conteúdo da função `executa_chamadas` definida acima, observa-se que a lista de mensagens que vai em cada chamada da API tem duas entradas: uma para o papel (*role*) `system` e outra para o papel (*user*). Dessa forma, as próximas etapas usam as funções definidas acima manipulando essas variáveis para implementar as etapas propostas do processo de classificação.

# Etapa Classificação Inicial

Nessa etapa, procedemos à classificação inicial usando o `prompt_1`.

```{r}
#| label: rodada_prompt_1
#| echo: true
#| eval: false

prompt <- "prompt_1"
base_saida <- sprintf("./%s/%s/%s", prompt, fornecedor, modelo)
arquivo_prompt_system <- sprintf("./Prompts/%s.txt", prompt)
system_prompt <- read_file(arquivo_prompt_system)

template_prompt <- "Finalidade da auditoria: {Finalidade}\n\n
Constatação:\n\n{`Constatação`}\n\n
Recomendação:\n\n{`Recomendação`}"

recomendacoes_pendentes <- recomendacoes |>
    adapta_dataframe(base_saida, template_prompt) |>
    obtem_recomendacoes_pendentes(base_saida) 
     
executa_chamadas(recomendacoes_pendentes, system_prompt)
```

Abaixo, tem-se o conteúdo que vai na mensagem para o papel `system`:

```{r}
#| label: prompt_system_classificacao
#| echo: false
#| eval: true
#| results: asis

cat("```{txt}\n", system_prompt, "\n```")
```

Da leitura do prompt acima, nota-se que optou-se por "configurar" o papel que o LLM deve desempenhar na mensagem para o papel `system`. Dessa forma, a mensagem para o papel `user` é interpretada com o contexto de análise já configurado.

Abaixo, vemos um exemplo de mensagem que vai na segunda entrada da lista de mensagens da chamada da API (para o papel *user*):

```{r}
#| label: exemplo_recomendacao
#| echo: false
#| eval: true
#| results: asis

exemplo <- list.files(base_saida, "*.json$", full.names = TRUE, recursive = TRUE)[[100]]

recomendacao_exemplo <- recomendacoes |>
    adapta_dataframe(base_saida, template_prompt) |>
    filter(`Arquivo Saída` == exemplo) |>
    chuck("Prompt") |>
    pluck(1)

cat("```{txt}\n", recomendacao_exemplo$Prompt, "\n```")
```

Conforme já descrito acima, as respostas são salvas em arquivos de texto no formato `.json`.

Abaixo, temos o exemplo da resposta da API para a chamada referente à recomendação acima para o modelo `r modelo` (fornecedor `r fornecedor`).

```{r}
#| label: exemplo_resultado
#| echo: false
#| eval: true
#| results: asis

exemplo_resultado <- read_file(exemplo)

cat("```{json}\n", exemplo_resultado, "\n```")
```

Nota-se que, conforme instruído pelo *prompt* `system`, a mensagem de resposta (atributo `content`) também é formatado como um texto `json` com dois atributos: `classificacao` e `justificativa`.

Com esses dados, passa-se para a tabulação dos resultados.

# Tabulação Resultados

Primeiramente, para tabular os dados, é necessário ler todos os arquivos `.json` gerados no passo anterior e associá-los às suas respectivas recomendações. Para tanto, usa-se as informações contidas na própria estrutura de diretórios e nomes dos arquivos `.json` para criar a chave que permite tal associação.

Como temos milhares de arquivos, usamos os pacotes *foreach*[@foreach] e *doParallel*[@doParallel] para realizar a leitura desses arquivos em paralelo.

```{r}
#| label: criacao_dataset_classificacoes
#| echo: true
#| eval: false

processa_arquivo <- function(arquivo, nome_prop_resultado, nome_prop_analise){
    nomes_colunas <- c("arquivo", "finish_reason", nome_prop_resultado, nome_prop_analise, "erro")
    tryCatch({
        obj_arquivo <- jsonlite::fromJSON(arquivo, simplifyDataFrame = FALSE)
        
        choice_1 <- obj_arquivo |>
            purrr::pluck("choices") |>
            purrr::pluck(
                1, 
                .default = list(
                    "message" = list(
                        "role" = NULL,
                        "content" = '{}'
                    ),
                    "finish_reason" = NULL
                )
            )

        message <- choice_1 |>
            purrr::chuck("message")

        content <- jsonlite::fromJSON(message$content)

        setNames(
            list(arquivo, choice_1$finish_reason, content[[nome_prop_resultado]], content[[nome_prop_analise]], NULL),
            nomes_colunas
        )
    },
    error = function(error){
        setNames(
            list(arquivo, NULL, NULL, NULL, error$message),
            nomes_colunas
        )
    })
}

lista_arquivos <- list.files(base_saida, "*.json$", full.names = TRUE, recursive = TRUE)

num_cores <- detectCores() - 1
cl <- makeCluster(num_cores)
registerDoParallel(cl)

clusterExport(cl, "processa_arquivo")

conteudos <- foreach(arquivo = lista_arquivos) %dopar% { 
    processa_arquivo(arquivo, "classificacao", "justificativa")
}
stopCluster(cl)

classificacoes <- tibble(
        `Itens` = conteudos
    ) |>
    unnest_wider(`Itens`) 

arquivos_com_erro <- classificacoes |>
    filter(!is.na(erro) | is.na(finish_reason)) |>
    chuck("arquivo")
    
if (length(arquivos_com_erro) > 0) {
    file.remove(arquivos_com_erro)
    sprintf(
        "Foram encontrados %s arquivos com erro. Sugere-se executar novamente o bloco 'classificacao'",
        length(arquivos_com_erro)) |>
    warning()
}

write_rds(classificacoes,
    sprintf("./Dados Gerados/cls_%s_%s.rds", prompt, modelo))
```

```{r}
#| label: carrega_dataset_classificacoes
#| echo: false
#| eval: true

classificacoes <- read_rds(sprintf("./Dados Gerados/cls_%s_%s.rds", prompt, modelo))
```

Com os dados da 1ª etapa tabulados, pode-se passar para a segunda etapa do processo.

# Análise crítica

Nessa etapa, procedemos à classificação inicial usando o `prompt_1`.

```{r}
#| label: rodada_prompt_2
#| echo: true
#| eval: false

prompt <- "prompt_2"
base_saida <- sprintf("./%s/%s/%s", prompt, fornecedor, modelo)
arquivo_prompt_system <- sprintf("./Prompts/%s.txt", prompt)
system_prompt <- read_file(arquivo_prompt_system)

template_prompt <- "Finalidade da auditoria: {Finalidade}\n\n
Constatação:\n\n{`Constatação`}\n\n
Recomendação:\n\n{`Recomendação`}\n\n
Classificação: {`classificacao`}\n\n
Justificativa para Classificação: {`Justificativa Classificação`}"

recomendacoes_pendentes <- recomendacoes |>
    adapta_dataframe(sprintf("./%s/%s/%s", "prompt_1", fornecedor, modelo), "") |>
    select(`Arquivo`, `Arquivo Saída`, Finalidade, `# Constatação`, `Constatação`, `# Recomendação`, `Recomendação`) |>
    left_join(
        classificacoes |>
        select(-finish_reason, -erro) |>
        rename(`Justificativa Classificação` = justificativa),
        by = c("Arquivo Saída" = "arquivo")
    ) |>
    select(!c(`Arquivo Saída`)) |>
    adapta_dataframe(base_saida, template_prompt) |>
    obtem_recomendacoes_pendentes(base_saida) 
     
executa_chamadas(recomendacoes_pendentes, system_prompt)
```

Abaixo, tem-se o conteúdo que vai na mensagem para o papel `system`:

```{r}
#| label: prompt_system_2
#| echo: false
#| eval: true
#| results: asis

cat("```{txt}\n", system_prompt, "\n```")
```

Da leitura do prompt acima, nota-se que optou-se por "configurar" o papel que o LLM deve desempenhar na mensagem para o papel `system`. Dessa forma, a mensagem para o papel `user` é interpretada com o contexto de análise já configurado.

Abaixo, vemos um exemplo de mensagem que vai na segunda entrada da lista de mensagens da chamada da API (para o papel *user*):

```{r}
#| label: exemplo_recomendacao_2
#| echo: false
#| eval: true
#| results: asis

exemplo <- list.files(base_saida, "*.json$", full.names = TRUE, recursive = TRUE)[[100]]

recomendacao_exemplo <- recomendacoes |>
    adapta_dataframe(base_saida, template_prompt) |>
    filter(`Arquivo Saída` == exemplo) |>
    chuck("Prompt") |>
    pluck(1)

cat("```{txt}\n", recomendacao_exemplo$Prompt, "\n```")
```

Conforme já descrito acima, as respostas são salvas em arquivos de texto no formato `.json`.

Abaixo, temos o exemplo da resposta da API para a chamada referente à recomendação acima para o modelo `r modelo` (fornecedor `r fornecedor`).

```{r}
#| label: exemplo_resultado_2
#| echo: false
#| eval: true
#| results: asis

exemplo_resultado <- read_file(exemplo)

cat("```{json}\n", exemplo_resultado, "\n```")
```

Com os dados dos resultados, pode-se cruzar tais dados com os dados originais das recomendações afim de possibilitar uma análise dos resultados usando-se dados da auditoria e da constatação.

```{r}
#| label: cria_dataset_analise
#| echo: true
#| eval: true

classificacoes <- read_rds(sprintf("./Dados Gerados/cls_%s_%s.rds", prompt, modelo))

dataset_analise <- recomendacoes |>
    mutate(`# Recomendação` = as.integer(`# Recomendação`)) |>
    left_join(
        classificacoes |>
        select(-finish_reason, -erro, -arquivo) |>
        mutate(recomendacao = as.integer(recomendacao)) |>
        rename(`Justificativa Classificação` = justificativa),
        by = c(
            "Arquivo" = "Arquivo Relatório",
            "# Constatação" = "constatacao",
            "# Recomendação" = "recomendacao")
    ) |>
    rename(`Classificação` = classificacao) |>
    mutate(Ano = year(`Data Geração`) |> as.character()) |>
    mutate(Grupo = str_extract(Grupo, "(^.*?) Constata..o.*", 1)) |>
    mutate(UF = str_sub(`Munícipio/UF`, -2), .keep = "unused") |>
    mutate(Objeto = Objeto |> 
                str_replace(fixed(".Fora de bloco|"), "Sem Bloco|") |>
                str_replace("\\.(?=[A-Z])", ". ") |>
                str_replace(fixed("MAC-OPME"), "MAC|OPME") |>
                str_replace(" Órgão\\(s\\).*", ""),
        Bloco = str_extract(Objeto, "(.*?)\\|.*", 1),
        `Sub bloco` = str_extract(Objeto, ".*?\\|(.*?)(\\|.*|$)", 1),
        Bloco = coalesce(Bloco, Objeto),
        Bloco = str_replace(Bloco, "REGULAÇÃO DO ACESSO.*", "Reg. Acesso Consultas/Exames"))
```

# Análise dos Resultados

Conforme vê-se abaixo, somente 12% das recomendações foram classificadas como baseadas na condição.

```{r}
#| label: resultado_geral
#| echo: false
#| eval: true
#| tbl-cap: "Resultado geral"

dataset_analise |>
summarise(Total = n(), .by = `Classificação`) |>
mutate(`% Total` = 100 * Total / sum(Total)) |>
knitr::kable()
```

Abaixo, temos a evolução no tempo de tal classificação, considerando-se como marco temporal a data de geração do relatório.

```{r}
#| label: analise_ano
#| echo: false
#| eval: true
#| tbl-cap: "Resultado por Ano da Geração do Relatório"

analise_por_var <- function(data, var_name, replace = "Outros *"){
    data |>
    summarise(Total = n(), .by = all_of(c("Classificação", var_name))) |>
    pivot_wider(
        id_cols = all_of(var_name), 
        names_from = "Classificação", 
        values_from = "Total", values_fill = 0) |>
    mutate(`Total Recomendações` = `cause-based` + `condition-based`) |>
    mutate("{var_name}" := if_else(`Total Recomendações` > 20 , .data[[var_name]], replace)) |>
    summarise(
        `Na Condição` = sum(`condition-based`),
        `Na Causa` = sum(`cause-based`),
        `Total Recomendações` = sum(`Total Recomendações`),
        .by = all_of(var_name)
    ) |>
    mutate(`% Condição` = 100 * `Na Condição` / `Total Recomendações`) |>
    arrange(desc(`% Condição`))
}

dataset_analise |>
mutate(Ano = year(`Data Geração`) |> as.character()) |>
analise_por_var("Ano") |>
arrange(Ano) |>
knitr::kable()
```

Da análise acima, nota-se que de 2023 para 2024 houve uma queda grande no percentual de recomendações com foco na condição.

Tal percentual está aumentando para o ano de 2025, mas ainda está em patamar mais baixo que em 2023.

Abaixo, tem-se analise similar, mas segmentando pela variável "Grupo", que é uma variável da constatação, ou seja, todas as recomendações de uma dada Constatação "Herdam" o mesmo valor.

```{r}
#| label: analise_grupo
#| echo: false
#| eval: true
#| tbl-cap: "Resultado por Grupo de Constatação"

dataset_analise |>
analise_por_var("Grupo") |>
knitr::kable()
```

\* Grupos com menos de 20 recomendações no total.

Nota-se prevalência acima da média (de 12%) de recomendações com foco na condição nos grupos "Recursos Financeiros", "Programa Farmácia Popular do Brasil" e "Assistência Média e Alta Complexidade" e em grupos com menos de 20 recomendações.

Abaixo, tem-se a análise por UF.

```{r}
#| label: analise_uf
#| echo: false
#| eval: true
#| tbl-cap: "Resultado por UF da Auditoria"

dataset_analise |>
analise_por_var("UF") |>
knitr::kable()
```

Nota-se que os estados com maior volume de recomendações parecem apresentar maior propensão à ocorrência de recomendações com foco na condição (embora não proporcionamente).

Chama a atenção o caso das auditorias no estadp da Paraíba, onde das 181 recomendações, somente 5 foram classificadas como baseada na condição.

Abaixo, temos a análise por demandante do trabalho de auditoria.

```{r}
#| label: analise_demandante
#| echo: false
#| eval: true
#| tbl-cap: "Resultado por Demandante da Auditoria"

dataset_analise |>
analise_por_var("Demandante") |>
knitr::kable()
```

Nota-se uma grande proporção de recomendações baseadas na condição para os demandantes MS/SAES, Ms/SCTIE e Polícia Federal.

Por fim, na tabela abaixo, organizamos as quantidades em cada classificação, ordenando pela quantidade de recomendações classificadas como baseadas na condição para a combinação de variáveis Grupo, UF, e Demandante.

```{r}
#| label: analise_combinacao_variaveis
#| echo: false
#| eval: true
#| tbl-cap: "10 Maiores em Termos de Quantidade por Grupo, UF e Demandante"

dataset_analise |> 
summarise(
    Total = n(),
    .by = c(Grupo, UF, Demandante, `Classificação`)
) |>
pivot_wider(
    id_cols = c(Grupo, UF, Demandante),
    values_from = Total,
    names_from = `Classificação`,
    values_fill = 0) |>
arrange(desc(`condition-based`)) |>
rename(`Condição` = `condition-based`, `Causa` = `cause-based`) |>
mutate(`% Cond` = 100 * `Condição`/(`Condição` + `Causa`)) |>
mutate(
    Grupo = str_trunc(Grupo, 28),
    Demandante = str_trunc(Demandante, 25)) |>
head(n = 10) |>
knitr::kable()
```

# Conclusão

Nota-se que o objetivo proposto foi concluído com sucesso, gerando uma base de dados de recomendações já classificadas que podem inclusive ser úteis em outros trabalhos, e também com uma sugestão metodológica de organização dos dados para replicação do processo com outros fornecedores de LLM.

```{r}
#| label: arvore_decisao
#| echo: false
#| eval: false

library(rpart)
library(rpart.plot)
library(RColorBrewer)
library(rattle)

data_set_rpart <- dataset_analise |>
    mutate(`Foco Condição?` = as.integer(`Classificação` == "condition-based"))

dataset_analise |>
select(Objeto) |>
distinct() |>
mutate(
    Objeto = Objeto |> 
             str_replace(fixed(".Fora de bloco|"), "Sem Bloco|") |>
             str_replace("\\.(?=[A-Z])", ". ") |>
             str_replace(fixed("MAC-OPME"), "MAC|OPME") |>
             str_replace(" Órgão\\(s\\).*", ""),
    Bloco = str_extract(Objeto, "(.*?)\\|.*", 1),
    `Sub bloco` = str_extract(Objeto, ".*?\\|(.*?)(\\|.*|$)", 1),
    Bloco = coalesce(Bloco, Objeto),
    Bloco = str_replace(Bloco, "REGULAÇÃO DO ACESSO.*", "Reg. Acesso Consultas/Exames")
    ) |>
select(Bloco, `Sub bloco`) |>
distinct()

options(colorDF_n = 40)

mytree <- rpart::rpart(
  `Classificação` ~ Bloco + Grupo + Ano + UF, 
  data = data_set_rpart, 
  method = "class", 
  minsplit = 2, 
  minbucket = 1, 
  cp = -1
)

model <- glm(`Foco Condição?` ~ Grupo + Ano + UF, family = binomial(link='logit'), data=data_set_rpart)
summary(model)
rattle::fancyRpartPlot(mytree, caption = NULL)
```

{{< pagebreak >}}

# Referências

::: {#refs}
:::