---
title: "Apêndice I - Obtenção e Preparação de Dados"
author: Fabiano A. Lima
bibliography: ./Quarto/referencias.bibtex
csl: ./Quarto/abnt-nbr-6023-2018-citacao-autor-data.csl
lang: pt-BR
format: 
  docx:
    reference-doc: ./Quarto/custom-reference-doc.docx
execute: 
  cache: false
  echo: true
knitr:
  opts_chunk: 
    collapse: true
    comment: "#>" 
    R.options:
      knitr.graphics.auto_pdf: true
nocite: |
  @readxl, @tidyverse, @tibble
---

```{r}
#| label: setup
#| include: false
#| echo: false

source("./R/funcoes_setup.r")

instala_pacotes(c("tidyverse", "httr2", "dotenv", "duckdb",
        "readxl", "doParallel", "gt", "gtsummary", "pdftools", "tidytext",
        "colorDF", "fansi"))

source("./R/util.r")

options(width = 180)

library(tidyverse)

dotenv::load_dot_env()
```

# Introdução

O presente documento registra os passos tomados para obter os dados referentes as auditorias realizadas pelo Denasus e estruturá-los afim de obter um conjunto de dados que permita a implementação de análises quantitativas.

O foco principal está nos metadados das auditorias e de suas respectivas constatações e recomendações.

# Obtenção dos Relatórios

Inicialmente, foi realizada a consulta dos relatórios publicados no site [https://consultaauditoria.saude.gov.br/visao/pages/principal.html] no período entre 01/01/2023 e 31/07/2025, selecionando o órgão **MS/SGEP/Departamento Nacional de Auditoria do Sus** e o tipo de atividade **Auditoria**. Os dados dessa consulta foram salvos em uma planilha cuja amostra dos dados pode ser conferida abaixo.

```{r}
#| label: amostra_lista_relatorios
#| echo: false
#| eval: true
#| tbl-cap: "Amostra da planilha com dados de relatórios"
lista_relatorios <- readxl::read_excel("lista de relatórios.xlsx")

lista_relatorios |>
head(10) |>
mutate(
  `Entidade Responsável` = str_trunc(`Entidade Responsável`, 50, ellipsis = "…")) |>
select(-`Órgão`, -`Atividade`) |>
mutate(Encerramento = as.Date(Encerramento)) |>
knitr::kable()

lista_total <- lista_relatorios |> 
    arrange(`Nº`) |> 
    chuck("Nº") |> 
    str_trim() |>
    unique()

lista_relatorios_baixados <- list.files("./Downloads", "*.pdf") |>
    str_remove("_\\d.pdf") |>
    unique()

# tibble(arquivo = list.files("./Downloads", "*.pdf")) |>
# separate(col = arquivo, into = c("num", "seq", "extension"), remove = FALSE) |>
# mutate(
#     min_seq = min(seq),
#     .by = num
# ) |>
# filter(min_seq > "1") |>
# chuck("arquivo") |>
# map(\(arquivo) file.remove(str_glue("./Downloads/{arquivo}")))

readr::write_file(
    setdiff(lista_total, lista_relatorios_baixados) |>
    str_c(collapse = "|"), 
    "temp.txt")
```

Nos dados acima, onde foram ocultados os campos "Órgão" e "Atividade" por limitação de espaço, vê-se que as as auditorias são identificadas pelo número da atividade. Dessa forma, usando essa informação, usou-se o script abaixo com a extensão UI.Vision para realizar o download dos relatórios.

```{r}
#| label: script_download
#| echo: false
#| eval: true
#| results: asis

cat(
  "```{json}\n", 
  read_file("./RPA/download_relatorios.json"), 
  "\n```")
```

O processo gerou `r (qtd_relatorios <- list.files("./Downloads", pattern = "*.pdf", full.names = TRUE) |> length())` arquivos. Ressalta-se que há auditorias que tem mais de um relatório registrado.

# Extração de Texto

Com os arquivos baixados, usou-se o pacote *pdftools* [@pdftools] para extrair o texto desses arquivos e consolidá-los em uma *dataframe* único, com um registro por linha extraída e com as seguintes informações de controle:

- Nome do arquivo,
- Número da página,
- Número da linha na página,
- Número da linha geral,
- Linha original (linha de texto na forma como extraída do arquivo)
- Linha (linha de texto com espaços duplicados retirados e sem espaços no começo e no final)



```{r}
#| label: extracao_textos
#| echo: true
#| eval: false

converte_pdf_dataframe <- function(nome_do_arquivo) {
    print(str_glue("Convertendo arquivo {nome_do_arquivo}"))

    texto_pdf <- pdftools::pdf_text(nome_do_arquivo)

    total_paginas <- length(texto_pdf)

    tibble(
        `Arquivo` = basename(nome_do_arquivo),
        `# Página` = 1:total_paginas,
        pagina_original = texto_pdf
    ) |>
    separate_longer_delim(pagina_original, delim = "\n") |>
    mutate(`Linha Original` = pagina_original,
           `Linha` = pagina_original |>
                   str_replace_all(" {2,}", " ") |>
                   str_trim(), 
           .keep = "unused") |>
    mutate(`# Linha` = row_number(), .by = "# Página") |>
    mutate(`# Linha Geral` = row_number()) |>
    mutate(`Qtd Páginas` = total_paginas) |>
    mutate(`# Linha Fim Página` = max(`# Linha`), .by = `# Página`)
}

list.files("./Downloads", "*.pdf", full.names = TRUE) |>
map(converte_pdf_dataframe) |>
bind_rows() |>
write_rds("./Dados Gerados/textos_relatorios.rds")
```

```{r}
#| label: carrega_dados_textos
#| eval: true
#| echo: false

textos_relatorios <- read_rds("./Dados Gerados/textos_relatorios.rds")

qtd_paginas <- textos_relatorios |>
    ungroup() |>
    select(`Arquivo`, `Qtd Páginas`) |>
    distinct() |>
    summarise(`Total de Páginas` = sum(`Qtd Páginas`)) |>
    chuck("Total de Páginas") |>
    pluck(1)
```  

```{r}
#| label: amostra_textos_relatorios
#| eval: true
#| echo: false
#| tbl-cap: "Amostra da tabela com textos consolidados"


arquivo_teste <- "19764_1.pdf"

textos_relatorios |> 
filter(`Arquivo` == arquivo_teste & `# Página` == 3) |>
select(-`Linha Original`, -`Arquivo`, -`Qtd Páginas`, -`# Linha Fim Página`) |>
head(n = 15) |>
mutate(Linha = str_trunc(Linha, 45, ellipsis = "…")) |>
knitr::kable(col.names = c("Pág.", "Linha", "# Ln", "# Ln Geral"))

```

Escolheu-se o arquivo `r arquivo_teste` como exemplo para elaborar hipóteses sobre a estrutura básica dos arquivos. Dessa forma, o processo de obtenção de dados estruturados das auditorias e constatações se dará de forma interativa, elaborando hipóteses sobre a estrutura dos documentos, verificando as hipóteses, construindo passos para a obtenção de dados a partir das hipóteses verificadas.

# Estrutura Básica, Cabeçalhos e Rodapés

A partir da análise da primeira página do documento de exemplo (listada abaixo), pode-se extrair alguns dados essenciais, a começar pelo número da auditoria, unidade e município. 

```{r}
#| label: amostra_pagina_1
#| eval: true
#| echo: true
#| tbl-cap: "Amostra página 1 relatório"

mostra_pagina <- function(arquivo, pagina){
    textos_relatorios |> 
    filter(`Arquivo` == arquivo) |>
    filter(`# Página` == pagina) |>
    select(`# Linha`, Linha) |>
    rename(`# Linha` = `# Linha`) |>
    mutate(Linha = str_trunc(Linha, 70, ellipsis = "…")) |>
    knitr::kable()
}


mostra_pagina(arquivo_teste, 1)
```

Já na página 2, tem-se o sumário do relatório.

```{r}
#| label: amostra_pagina_2
#| eval: true
#| echo: false
#| tbl-cap: "Amostra página 2 relatório"

mostra_pagina(arquivo_teste, 2)
```

Nota-se que a partir do sumário já vê-se tanto um cabeçalho que parece ser padronizado quanto um rodapé com a data de geração dos arquivos, a numeração das páginas e com o número da auditoria. O sumário está delimitado por duas linhas em branco. 

```{r}
#| label: fn_deteccao_sumario
#| eval: true
#| echo: true

detecta_sumario <- \(df)
  df |>
  mutate(
      `Sumário?` = lag(Linha) == "" & 
                  Linha == "Sumário" & 
                  lead(Linha) == "")

textos_sumarios_detectados <- textos_relatorios |> 
    detecta_sumario() |>
    filter(`Sumário?`) |>
    summarise(
        Arquivos = n_distinct(Arquivo),
        .by = `# Página`
    )
```

```{r}
#| label: deteccao_sumario
#| eval: true
#| echo: false
#| tbl-cap: "Quantidade de arquivos com sumário detectado por página"

textos_sumarios_detectados |>
knitr::kable()
```

Na tabela acima, vê-se que a página "Sumário" ocorreu em 398 arquivos, e sempre na página 2. Ocorre que temos `r qtd_relatorios`, ou seja, em um relatório parece que não há um sumário que siga esse padrão. 

O código abaixo verifica de que arquivo se trata.

```{r}
#| label: arquivo_sem_sumario
#| eval: true
#| echo: true
#| tbl-cap: "Página 1 arquivo sem sumário"

arquivo_sem_sumario <- textos_relatorios |> 
    detecta_sumario() |>
    mutate(`Página Sumário` = if_else(`Sumário?`, `# Página`, 0)) |>
    summarise(
        `Max Página Sumário` = max(`Página Sumário`),
        .by = `Arquivo`
    ) |>
    filter(`Max Página Sumário` == 0) |>
    chuck("Arquivo") |>
    pluck(1)

mostra_pagina(arquivo_sem_sumario, 1)
```

A tabela acima mostra que o arquivo `r arquivo_sem_sumario` de fato já começa na página da seção "I - DADOS BÁSICOS", que parece ser uma seção padronizada de todos os relatórios. Inclusive, no seu rodapé, vê-se que essa é a página 1. Nota-se ainda que a seção de "I - DADOS BÁSICOS" contém o município e a entidade responsável. Já o número da auditoria, só aparece no rodapé.

Dessa forma, em somente um documento não há sumário e em todos os demais documentos o sumário ocorre na página 2. Assim, pode-se deduzir seguramente que somente o documento `r arquivo_sem_sumario` não tem capa.

```{r}
#| label: secao_dados_basicos
#| eval: true
#| echo: true
#| tbl-cap: "Página ocorrência seção DADOS BÁSICOS"

textos_relatorios |> 
mutate(`Página Dados Básicos` = if_else(Linha == "I - DADOS BÁSICOS", `# Página`, 0)) |>
summarise(
    `Max Página Dados Básicos` = max(`Página Dados Básicos`),
    .by = `Arquivo`
) |>
summarise(
    Arquivos = n_distinct(Arquivo),
    .by = `Max Página Dados Básicos`
) |>
knitr::kable()
```

Conforme vê-se na tabela acima, a seção "I - DADOS BÁSICOS" ocorre em todos os arquivos e sempre na página 3, à exceção do arquivo sem sumário, caso onde ocorre na página 1.

Em relação ao sumário, caso se mostre consistente entre os arquivos, pode-se retirar dali a data de geração do arquivo, que é útil para fins de reprodutibilidade (partindo da hipótese em que esses arquivos podem ser corrigidos e regerados em uma data posterior) bem como o número da auditoria, necessário para validar que o nome do arquivo está consistente com seu conteúdo, além da paginação lógica, que poderá servir para validar que não faltam páginas nos arquivos. 

```{r}
#| label: validacao_rodape
#| eval: true
#| echo: true

regex_dados_rodape <- stringr::regex("^Gerado em\\: ([0-9/]{10}) \\- ([0-9\\:]{8}) P.gina (\\d{1,}) de (\\d{1,}).*")

detecta_rodape <- \(df)
    df |>
    mutate(
      `Rodapé?` = str_detect(Linha, regex_dados_rodape),
      `Linha Início Rodapé` = if_else(`Rodapé?`, `# Linha`, 0)) |>
    mutate(
      `Rodapé?` = cummax(`Rodapé?`), 
      `Rodapé?` = `Rodapé?` == 1,
      .by = c(Arquivo, `# Página`))

dados_rodape <- textos_relatorios |> 
    detecta_rodape() |>
    filter(`Linha Início Rodapé` > 0) |>
    select(Arquivo, Linha) |>
    separate_wider_regex(Linha, patterns = c(
        ".*?",
        Data = "[0-9/]{10}", 
        " - ", 
        Hora = "[0-9\\:]{8}",
        " P.gina ",
        `# Página Lógica` = "\\d{1,}",
        " de ",
        `Total Páginas Lógicas` = "\\d{1,}",
        ".*")) |>
    mutate(
      Data = dmy(Data),
      Hora = hms(Hora),
      `# Página Lógica` = as.integer(`# Página Lógica`),
      `Qtd Páginas Lógicas` = as.integer(`Total Páginas Lógicas`)
    )

arquivos_paginas_inconsistentes <- textos_relatorios |>
    select(Arquivo, `# Página`, `Qtd Páginas`) |>
    filter(`# Página` > 1 | Arquivo == arquivo_sem_sumario) |>
    distinct() |>
    left_join(
        dados_rodape,
        by = c(
            "Arquivo",
            "# Página" = "# Página Lógica"
        )
    ) |>
    filter(is.na(`Qtd Páginas Lógicas`))

arquivos_inconsistentes <- textos_relatorios |>
    select(Arquivo, `Qtd Páginas`) |>
    distinct() |>
    left_join(
        dados_rodape |>
        select(Arquivo, `Qtd Páginas Lógicas`) |>
        distinct(),
        by = c("Arquivo")
    ) |>
    filter(`Qtd Páginas` != `Qtd Páginas Lógicas`)


paginas_sem_rodape <- textos_relatorios |>
    detecta_rodape() |>
    summarise(
        `Max Linha Rodapé` = max(`Linha Início Rodapé`),
        .by = c(Arquivo, `# Página`)
    ) |>
    filter(
      `Max Linha Rodapé` == 0 &
      (`# Página` > 1 | Arquivo == arquivo_sem_sumario))

```

No código acima, o *dataframe* `paginas_sem_rodape` tem `r nrow(paginas_sem_rodape)` linhas, ou seja, não há páginas sem rodapé e o rodapé em todas as páginas segue o mesmo padrão.

No *dataframe* `arquivos_paginas_inconsistentes` são guardadas as páginas inconsistentes entre a página física do pdf e a página constante na numeração. Tal *dataframe* tem também `r nrow(arquivos_paginas_inconsistentes)` linhas.

Por fim, no *dataframe*  `arquivos_inconsistentes` são guardados arquivos cujo número da quantidade de páginas extraído do rodapé é diferente do número de páginas do pdf. Esse *dataframe* contém os seguintes dados:

```{r}
#| label: arquivos_inconsistentes
#| eval: true
#| echo: false
#| tbl-cap: "Arquivos inconsistentes"

arquivos_inconsistentes |>
knitr::kable()
```

Abaixo, tem-se a última página do arquivo `r arquivos_inconsistentes[1,1] |> pluck(1)`.

```{r}
#| label: arquivo_inconsistente_1
#| eval: true
#| echo: false

mostra_pagina(
  arquivos_inconsistentes[1,1] |> pluck(1), 
  arquivos_inconsistentes[1,2] |> pluck(1))
```

Ao abrir o arquivo pdf diretamente, vemos que a extração está correta e realmente o arquivo não contém a última página.

Agora, o arquivo `r arquivos_inconsistentes[2,1] |> pluck(1)`.

```{r}
#| label: arquivo_inconsistente_2
#| eval: true
#| echo: false

mostra_pagina(
  arquivos_inconsistentes[2,1] |> pluck(1), 
  arquivos_inconsistentes[2,2] |> pluck(1))
```

Tem-se a mesma situação do arquivo anterior. Enfim, fica claro que o problema está nos arquivos.

Dessa forma, pode-se proceder à primeira transformação nos dados, extraindo o numero da auditoria a partir da capa e, no caso do arquivo sem capa, a partir do nome (que já se confirmou que é igual ao número constante no rodapé). Como os outros dados constantes na capa existem também na seção de "DADOS BÁSICOS", pode-se descartar as duas primeiras páginas (capa e sumário) de todos os arquivos (exceto do arquivo sem sumário), e pode-se agregar a `Data de Geração`, retirada dos rodapés, no *dataframe*.

```{r}
#| label: rel_sem_sumario_rodape
#| eval: true
#| echo: true
rel_com_num_auditoria <- textos_relatorios |>
    mutate(
        `No. Auditoria` = if_else(
              `# Página` == 1, 
              str_extract(`Linha`, "^Auditoria n. (\\d{3,10}).*$", 1), 
              NA) , 
        `No. Auditoria (Nome)` =  str_extract(`Arquivo`, "(\\d{1,})_", 1)) |>
    group_by(Arquivo) |>
    fill(`No. Auditoria`, .direction = "downup") |>
    ungroup()


rel_num_inconsistente_nome <- rel_com_num_auditoria |>
    filter(`No. Auditoria` != `No. Auditoria (Nome)`) |>
    select(Arquivo, `No. Auditoria`, `No. Auditoria (Nome)`) |>
    distinct()

rel_sem_sumario_rodape <- rel_com_num_auditoria |>
    detecta_rodape() |>
    filter(`# Página` > 2 | Arquivo == arquivo_sem_sumario) |>
    filter(!`Rodapé?`) |>
    select(-`Linha Início Rodapé`, -`Rodapé?`) |>
    left_join(
        dados_rodape |>
        select(Arquivo, Data) |>
        rename(`Data Geração` = Data) |>
        distinct(),
        by = "Arquivo"
    ) |>
    mutate(
        `No. Auditoria` = coalesce(`No. Auditoria`, `No. Auditoria (Nome)`) |>
                          as.integer(),
        .keep = "unused"
    )
```

No passo anterior, no *dataframe* `rel_num_inconsistente_nome` tem-se os registros cujo número da auditoria detectado da capa difere do número detectado do nome. Tal `dataframe` tem `r nrow(rel_num_inconsistente_nome)` registros.

# Validação Completude Arquivos

Agora que se tem os números das auditorias, pode-se validar tal número em relação à planilha usada como referência para baixar os arquivos.

```{r}
#| label: validacao_completude
#| eval: true
#| echo: true

qtd_relatorios_faltantes <- lista_relatorios |>
  anti_join(
    rel_sem_sumario_rodape,
    by = c("Nº" = "No. Auditoria")) |>
  nrow()

qtd_relatorios_sobrando <- rel_sem_sumario_rodape |>
  anti_join(
    lista_relatorios,
    by = c("No. Auditoria" = "Nº")) |>
    nrow()
```

Tem-se `r qtd_relatorios_faltantes` relatórios faltando e `r qtd_relatorios_sobrando` relatórios sobrando. Os dados estão completos.

# Limpeza

Abaixo, tem-se o texto extraído da 4ª página do arquivo `r arquivo_teste` para usar como exemplo. 

```{r}
#| label: amostra_texto_relatorio
#| eval: true
#| echo: false
#| tbl-cap: "4ª Página do Arquivo de Referência"

rel_sem_sumario_rodape |> 
filter(`Arquivo` == arquivo_teste & `# Página` == 4) |>
select(`# Linha`, Linha) |>
mutate(Linha = str_trunc(Linha, 70, ellipsis = "…")) |>
knitr::kable()
```

Conforme vê-se, é possível detectar um texto que se parece com um cabeçalho até a linha 3.

Abaixo, verifica-se todas as três primeiras linhas de todas as páginas de todos os relatórios para verificar se o cabeçalho é padronizado. 

```{r}
#| label: identificacao_cabecalhos
#| eval: true
#| echo: true
#| tbl-cap: "Contagem de Ocorrências de Linhas de Cabeçalho"

rel_sem_sumario_rodape |>
filter(`# Linha` <= 3) |>
summarise(
  Contagem = n(),
  .by = Linha
) |>
knitr::kable()
```

Conforme mostrado acima, as três primeiras linhas são realmente um cabeçalho em todos os documentos. Assim pode-se finalizar o processo de limpeza retirando os cabeçalhos, linhas órfãs e linhas que não contém nenhum character alfanumérico. Adicionalmente, foram excluídas as colunas de `Qtd Páginas` e `# Linha Fim Página` que não serão mais necessárias.

```{r}
#| label: rel_texto_limpo
#| eval: true
#| echo: true

rel_texto_limpo <- rel_sem_sumario_rodape |>
filter(
    `# Linha` > 3 &
    str_detect(Linha, "[[:alnum:]]")
) |>
select(-`Qtd Páginas`, -`# Linha Fim Página`) 
```


# Seções

Como o presente trabalho tem especial interesse nos metadados das auditorias e nas constatações e recomendações nela presentes, é preciso investigar as diversas seções que compõe um relatório. Conforme já vimos, seções seguem um padrão de numeração de algarismo romanos com um traço (`-`) separando a numeração do título. 

A hipótese é que essas seções são razoavelmente padronizadas mas suas numerações podem variar de documento para documento. Assim, filtra-se as linhas que aderem ao padrão esperado de uma seção, separa-se a parte da numeração do título, e conta-se a quantidade de repetições dos títulos. Se esses títulos se repetirem em quantidades similares às quantidades dos documentos, podemos assumir que é seguro identificar as seções dessa forma.

```{r}
#| label: possibilidades_secoes
#| eval: true
#| tbl-cap: "Amostra de seções com diferentes numerações"
#| echo: true
#| warning: false

letras <- "[a-záàâãçéêíóôõú]"
letras_ <- str_replace(letras, fixed("]"), " ]")
LETRAS_ <- str_to_upper(letras_)

regex_secoes <- regex(str_glue("^[IVX]{{1,4}} \\- {LETRAS_}{{5,50}}")) 

secoes_possiveis <- rel_texto_limpo |>
    filter(str_detect(`Linha`, regex_secoes)) |>
    separate_wider_delim(
        `Linha`, 
        delim = "-",
        names = c("Numeração", "Seção"),
        too_many = "merge",
        too_few = "error",
        cols_remove = FALSE) |>
    mutate(across(c("Numeração", "Seção"), str_trim)) 
    
secoes_candidatas <- secoes_possiveis |>
    summarise(
        `Ocorrências` = n(),
        `Numerações Possíveis` = str_flatten(
                unique(`Numeração`), 
                collapse=", "),
        .by = `Seção`
    ) |>
    arrange(desc(`Ocorrências`)) |>
    head(15)

secoes_candidatas |>
knitr::kable()
```

Conforme vê-se acima, a hipótese parece estar correta e detecta-se claramente que até para o título "PROPOSIÇÃO DA DEVOLUÇÃO" tem-se um numero grande de ocorrências. Vê-se também que a quantidade de ocorrências cai para somente 9 no título "DA CONCLUSÃO", o que leva a crer que não se trata de uma seção padronizada. 

Considerando a hipótese em análise como confirmada, pode-se gerar a seguinte lista de seções possíveis:

```{r}
#| label: secoes
#| eval: true
#| echo: true
#| results: asis

secoes <- secoes_possiveis |>
    semi_join(
        secoes_candidatas |>
        filter(`Ocorrências` > 140),
        by = "Seção"
    ) |>
    select(`Linha`, `Seção`) |>
    distinct() 

unique(secoes$`Seção`) |>
walk(\(secao) cat("- ", secao, "\n"))
```

Abaixo, usamos essa lista de seções para marcar todas as linhas. Adicionalmente, como a delimitação da seção é essencial para identificação dos dados, numera-se as ocorrências de todas as seções para cada arquivo de forma que, se alguma seção se repetir, isso não afete a tabulação das informações. Por fim, as linhas que representam o início de cada seção poderão ser retiradas após essa junção.

```{r}
#| label: rel_com_secoes
#| eval: true
#| echo: true

rel_com_secoes <- rel_texto_limpo |>
    left_join(secoes, by = "Linha") |>
    mutate(
      `# Seção` = if_else(!is.na(`Seção`), 1, 0),
      `Início Seção?` = !is.na(`Seção`)
    ) |>
    group_by(Arquivo) |>
    mutate(
      `# Seção` = cumsum(`# Seção`),
    ) |>
    fill(Seção, .direction = "down") |>
    ungroup() |>
    filter(!`Início Seção?`) |>
    select(-`Início Seção?`)

qtd_linhas_sem_secao <- rel_com_secoes |> 
    filter(is.na(`Seção`)) |>
    nrow()
```

O código acima gerou um *dataframe* onde `r qtd_linhas_sem_secao` estão sem sem uma seção associada.

# Tabulação de Dados

## Rótulos de Campos


Abaixo tem-se o texto extraído da seção "DADOS BÁSICOS" do arquivo `19796_1.pdf` guiar o processo de identificação de dados. 

```{r}
#| label: amostra_texto_dados_estruturados
#| eval: true
#| echo: false
#| tbl-cap: "Página Contendo Seção 'Dados Básicos'"

rel_com_secoes |> 
filter(`Arquivo` == "19796_1.pdf" & `Seção` == "DADOS BÁSICOS") |>
select(`# Linha`, Linha) |>
mutate(Linha = str_trunc(Linha, 70, ellipsis = "…")) |>
head(n = 20) |>
knitr::kable()
```

E abaixo, uma amostra da seção "CONSTATAÇÕES" do mesmo arquivo, porém mostrando as linhas originais (sem cortar os espaços antes e depois).

```{r}
#| label: amostra_texto_dados_estruturados_orig
#| eval: true
#| echo: false
#| tbl-cap: "Página Contendo Seção 'CONSTATAÇÕES'"

rel_com_secoes |> 
filter(`Arquivo` == "19796_1.pdf" & `Seção` == "CONSTATAÇÕES") |>
select(`# Linha`, Linha) |>
mutate(Linha = str_trunc(Linha, 70, ellipsis = "…")) |>
head(n = 20) |>
knitr::kable()
```

Os relatórios de auditoria parecem ser gerados via sistema automatizado de forma que os dados seguem um padrão. Dessa forma, pode-se executar alguns passos para descobrir as possibilidades de obtenção de dados estruturados a partir da detecção de determinados padrões. 

Conforme já visto acima, alguns campos dos relatórios seguem o padrão `<Rótulo>: <Conteúdo>`. Dessa forma, aventa-se a seguinte hipótese: Dividindo-se as linhas que tem o caractere dois-pontos (`:`) em duas partes, a primeira parte conterá os rótulos candidatos. Mesmo que tal procedimento gere falsos positivos, se esse padrão estiver correto, os rótulos padronizados vão aparecer em quantidades aproximadamente iguais ou superiores à quantidade de documentos. 

Como o corpus objeto desse trabalho já encontra-se delimitado por seções, e dado que a parte que interessa está nos metadados das auditorias, que estão na seção "DADOS BÁSICOS" e nas constatações e recomendações, que estão na seção "CONSTATAÇÕES", pode-se delimitar o escopo de validação da hipótese somente a tais seções.

Abaixo, tem-se os rótulos candidatos com maiores ocorrências em suas respectivas seções filtrando somente os que tem mais de 150 ocorrências.

```{r}
#| label: deteccao_rotulos
#| echo: true
#| eval: true
#| tbl-cap: "Amostra de rótulos com maior número de ocorrências"


secoes_interesse <- c("DADOS BÁSICOS", "CONSTATAÇÕES")

rotulos_candidatos <- rel_com_secoes |>
    filter(`Seção` %in% secoes_interesse) |>
    filter(
        str_detect(`Linha`, fixed(":")) & 
        str_starts(`Linha Original`, "[A-Z]")) |>
    separate_wider_delim(
        `Linha`, 
        delim = ":",
        names = c("Rótulo", "Conteúdo"), 
        too_few = "align_end", 
        too_many = "merge") |>
    filter(!is.na(`Rótulo`)) |>
    mutate(across(c("Rótulo", "Conteúdo"), str_trim)) |>
    summarise(
        `Ocorrências` = n(),
        .by = c(`Seção`, `Rótulo`)
    )

rotulos_candidatos_rankeados <- rotulos_candidatos |>
    group_by(`Seção`) |>
    arrange(desc(`Ocorrências`)) |>
    mutate(`Posição` = row_number()) |>
    filter(`Ocorrências` >= 150)

rotulos_candidatos_rankeados |>
knitr::kable()

```

A tabela acima possui um conjunto de rótulos que é suficiente para a continuação do presente trabalho.

```{r}
#| label: rotulos_finais
#| eval: true
#| echo: false

rotulos <- rotulos_candidatos_rankeados |>
    ungroup() |>
    select(-`Ocorrências`, -`Posição`) |>
    filter(!str_detect(`Rótulo`, "http") & !str_starts(`Rótulo`, "[0-9]")) |>
    arrange(desc(`Seção`), `Rótulo`)

```

## Marcadores

Outra situação observada é a da existência de rótulos não seguem o padrão explorado na seção anterior. É o que se observa na linha 7 do exemplo da seção anterior, onde tem-se o texto `Tipo da Fase Data Início Data Término`.

Esse é um rótulo que denota cabeçalhos de uma informação tabulada dentro do relatório.

Assim, aventa-se a hipótese de que esse tipo de cabeçalho, se for padronizado, também ocorrerá multiplas vezes. Assim, usa-se técnica semelhante à usada na seção anterior para validar a hipótese.

```{r}
#| label: deteccao_marcadores
#| echo: true
#| eval: true

marcadores_candidatos <- rel_com_secoes |>
    filter(`Seção` %in% secoes_interesse) |>
    filter(!str_detect(`Linha`, fixed(":"))) |>
    summarise(
        `Ocorrências` = n(),
        .by = c(`Seção`, `Linha`)
    ) |>
    filter(`Ocorrências` > 150)


marcadores <- marcadores_candidatos |>
    filter(!str_starts(Linha, "S[E/]")) |>
    mutate(Marcador = Linha) |>
    select(-`Ocorrências`)
        
marcadores_candidatos |>
knitr::kable()
```

Da lista acima, dois rótulos são claramente falso-positivos. Assim, elege-se os 4 primeiros rótulos da tabela acima como rótulos padronizados.

# Estruturação dos Dados

De posse dos rótulos, procede-se à associação dos mesmos às linhas dos textos dos relatórios de forma que, quando houver correspondência, tem-se uma linha que se trata de um rótulo ou um marcador.

Como na seção anterior usou-se o nome "Marcador", deve-se consolidar essa informação numa única coluna `Rótulo`. Adicionalmente, deve-se criar um campo para numerar a ocorrência de cada rótulo em cada seção em cada documento. 

Obs: Para certificar de que o rótulo é de fato um rótulo, pode-se testar se a linha original começa com um caractere maiúsculo. Se não for o caso, trata-se de falso positivo pois se trata de um texto encontrado dentro de um texto descritivo, como o de uma constatação ou justificativa e etc.

```{r}
#| label: rel_com_secoes_rotulos
#| eval: false
#| tbl-cap: "Amostra de linhas sem números com maior número de ocorrências"
#| echo: true

rel_com_secoes |>
filter(`Seção` %in% secoes_interesse) |>
separate_wider_delim(
    `Linha`, 
    delim = ":",
    names = c("Rótulo Candidato", "Conteúdo"), 
    too_few = "align_end", 
    too_many = "merge",
    cols_remove = FALSE) |>
mutate(across(c("Rótulo Candidato", "Conteúdo"), str_trim)) |>
mutate(
    `Rótulo Candidato` = if_else(
            str_starts(`Linha Original`, "[A-Z]"), 
            `Rótulo Candidato`, 
            NA),
    `Conteúdo` = if_else(
        is.na(`Rótulo Candidato`), 
        `Linha`, 
        `Conteúdo`),
) |>
left_join(
    marcadores,
    by = c("Seção", "Linha")
) |>
left_join(
    rotulos |> mutate(`Rótulo Candidato` = `Rótulo`),
    by = c("Seção", "Rótulo Candidato") 
) |>
select(-`Rótulo Candidato`) |>
mutate(`Rótulo` = coalesce(`Rótulo`, `Marcador`)) |>
mutate(`# Rótulo` = if_else(is.na(`Rótulo`), 0, 1)) |>
group_by(Arquivo, `Seção`, `# Seção`) |>
mutate(
  `# Rótulo` = cumsum(`# Rótulo`),
) |>
fill(`Rótulo`, .direction = "down") |>
ungroup() |>
select(-`Linha Original`) |>
write_rds("./Dados Gerados/rel_com_secoes_rotulos.rds")
```
    

```{r}
#| label: carrega_rel_com_secoes_rotulos
#| eval: true
#| tbl-cap: "Amostra de linhas sem números com maior número de ocorrências"
#| echo: false
rel_com_secoes_rotulos <- read_rds("./Dados Gerados/rel_com_secoes_rotulos.rds")

rel_com_secoes_rotulos |>
select(`Rótulo`, `Conteúdo`, `# Rótulo`) |>
mutate(`Conteúdo` = str_trunc(`Conteúdo`, 40, ellipsis = "…")) |>
head(n = 10) |>
knitr::kable()
```

Conforme vê-se acima, o processo gerou uma tabela onde as linhas estão devidamente associadas às suas seções e rótulos. 

Agora passa-se para a parte de estruturar os dados com base nessas marcações. No caso dos rótulos com separador dois-pontos (`:`), a princípio, já tem-se o valor de cada rótulo, visto que se trata da parte que vem após o separador. Entretanto, há casos em que o valor transcede o limite da linha, como é o caso valor para o rótulo "Finalidade", presente na tabela acima.

Para consolidar o valor de campos como esse, basta concatenar todas as linhas associadas com cada ocorrência de cada rótulo.

No código abaixo realiza-se tal operação e apresenta-se um exemplo das informações rotuladas para o arquivo `r arquivo_teste`.

```{r}
#| label: conteudo_estruturado
#| eval: false
#| echo: true
#| tbl-cap: "Amostra tabela com dados estruturados"

rel_com_secoes_rotulos |>
summarise(
    `Conteúdo` = str_flatten(str_trim(Conteúdo), collapse = " "),
    `Linhas` = str_flatten(`# Linha Geral`, collapse = ", "),
    `Linha Inicial` = min(`# Linha Geral`),
    `Linha Final` = max(`# Linha Geral`),
    `Qtd Linhas` = (`Linha Final` - `Linha Inicial`) + 1,
    `# Página` = min(`# Página`),
    .by = c(
        `Arquivo`, 
        `No. Auditoria`,
        `Data Geração`,
        `Seção`, 
        `# Seção`,
        `Rótulo`,
        `# Rótulo`
    )
) |>
write_rds("./Dados Gerados/conteudo_estruturado.rds")
```

```{r}
#| label: conteudo_estruturado_resultado
#| eval: true
#| echo: false
#| tbl-cap: "Amostra tabela com dados estruturados"

conteudo_estruturado <- read_rds("./Dados Gerados/conteudo_estruturado.rds")

conteudo_estruturado |>
filter(Arquivo == arquivo_teste) |>
select(`Rótulo`, `Conteúdo`) |>
head(n = 15) |>
knitr::kable()
```

# Checagem do Processo de Rotulação

Para avaliar os rótulos, a questão principal é verificar se houve algum tipo de "vazamento", ou seja, se o algoritmo falhou em delimitar as linhas de um determinado rótulo, incluindo indevidamente informações que não fazem parte do conteúdo que deveria ser a ele atribuído. Para tanto, pode-se avaliar a distribuição da variável que representa a quantidades de linhas usadas em cada rótulo. Abaixo, vê-se uma visão geral dos rótulos que, pelo menos em um relatório, englobou **mais de uma linha** juntamente com as seguintes métricas calculadas em cima da lista ordenada de ocorrência de variáveis e quantidade de linhas utilizadas.

- Min: quantidade mínima de linhas que esse rótulo usou
- P.25: quantidade de linhas usadas em 25% das ocorrências
- Mediana: mediana da quantidade de linhas usadas
- P.75: quantidade de linhas usadas em 75% das ocorrências
- P.99: quantidade de linhas usadas em 99% das ocorrências
- Max: quantidade máxima de linhas detectada

```{r}
#| label: validacao_quartis
#| eval: true
#| tbl-cap: "Métricas para Validação de Conteúdos"
#| echo: true

metricas_avaliacao <- conteudo_estruturado |>
    summarise(
        `Ordem` = median(`Linha Inicial`),
        `Min` = min(`Qtd Linhas`),
        `Mediana` = median(`Qtd Linhas`),
        `P.75` = quantile(`Qtd Linhas`, probs = .75, names = TRUE),
        `P.99` = quantile(`Qtd Linhas`, probs = .99, names = TRUE),
        `Max` = max(`Qtd Linhas`),
        .by = c(`Rótulo`) 
    ) |>
    mutate()

num_rotulos <- nrow(metricas_avaliacao )

rotulos_multilinhas <- metricas_avaliacao |>
  filter(`Max` > 1) |>
  arrange(Ordem) |>
  select(-Ordem) 

rotulos_multilinhas |>
arrange(desc(Max)) |>
knitr::kable()
```

Ao todo, estão sendo usados `r num_rotulos`. Desses, `r nrow(rotulos_multilinhas)` foram resultado de consolidação de duas ou mais linhas em pelo menus um relatório.

Nota-se, por exemplo, que nos rótulos "Justificativa" e "Análise Justificativa" 75% dos documentos tem 15 e 10 linhas ou menos respectivamente, e que 99% dos documentos tem 101 e 64 linhas respectivamente.

O valor parece bastante razoável, principalmente em se tratando de justificativa quanto sua respectiva análise.

Ao analisar o caso extermo para esses dois rótulos pode-se validar se o conteúdo foi corretamente detectado.

Abaixo, detalhes de onde ocorreu o caso para o campo "Justificativa".

```{r}
#| label: casos_extremos_justificativa
#| eval: true
#| echo: true

obtem_caso <- function(rotulo, qtd_linhas, fim_secao){
    conteudo_estruturado |>
    filter(
        `Rótulo` == rotulo &
        `Qtd Linhas` == qtd_linhas & 
        str_ends(`Seção`, fim_secao)) |>
    select(`Arquivo`, `Linha Inicial`, `Linha Final`, `# Página`) |>
    transpose() |>
    pluck(1)
}

caso_justificativa <- obtem_caso("Justificativa", 289, "CONSTATAÇÕES")

str(caso_justificativa)
```

Abaixo, tem-se o texto encontrado nesse arquivo e nessas linhas.

```{r}
#| label: casos_extremos_justificativa_texto
#| eval: true
#| tbl-cap: "Casos Justificativa"
#| echo: false

busca_linhas <- function(obj_caso){
  rel_com_secoes_rotulos |>
  filter(
      `Arquivo` == obj_caso$Arquivo & 
      between(`# Linha Geral`, obj_caso$`Linha Inicial`, obj_caso$`Linha Final`)) |>
  select(`# Linha Geral`, `Linha`) |>
  mutate(`Linha` = str_replace_all(Linha, "`", "'") |> 
                   str_trunc(70, ellipsis = "…")) |>
  rename(`# Linha` = `# Linha Geral`)
}

busca_linhas(caso_justificativa) |>
knitr::kable()
```

Conforme se vê, o texto foi corretamente atribuído a seu rótulo. Passa-se agora para o caso extremo para o rótulo "Análise da Justificativa".

Abaixo, os dados de onde o caso ocorreu.

```{r}
#| label: caso_extremo_analise_justificativa
#| eval: true
#| echo: true

caso_analise_justificativa <- obtem_caso("Análise da Justificativa", 231, "CONSTATAÇÕES")

str(caso_analise_justificativa)
```

Abaixo, tem-se o texto encontrado nesse arquivo e nessas linhas.

```{r}
#| label: caso_extremo_analise_justificativa_texto
#| eval: true
#| tbl-cap: "Caso Extremo Análise Justificativa"
#| echo: false

busca_linhas(caso_analise_justificativa)|>
knitr::kable()
```

Conforme se vê, trata-se de uma longa análise de justificativa que foi corretamente detectada pelo processo de tratamento de dados.

Todos os rótulos que em algum caso foram compostos por valores de múltiplas linhas tem uma descrição que dá a entender que poderia ser esse o caso, seja por parecer um texto corrido, ou seja por parecer conter vários itens, como é o caso de "Responsável(eis)".

A exceção seria o rótulo "Nome CPF/CNPJ". Entretanto, vê-se que ele sempre ocupa pelo menos duas linhas. De qualquer forma, pode-se checar o conteúdo desse campo no caso extremo.

Abaixo, informações sobre sua ocorrência.

```{r}
#| label: caso_extremo_cpf_cnpj
#| eval: true
#| echo: false

caso <- obtem_caso("Nome CPF/CNPJ", 37, "CONSTATAÇÕES")
str(caso)
```

Conforme mostrado na tabela abaixo, o valor atribuído ao rótulo está correto.

```{r}
#| label: caso_extremo_cpf_cnpj_texto
#| eval: true
#| echo: false
#| tbl-cap: "Caso Extremo Nome CPF/CNPJ"

busca_linhas(caso)|>
knitr::kable()
```

# Identificação das Constatações

Por fim, nota-se que as constatações tem vários rótulos, tais como Grupo, Subgrupo, Constatação, Evidência etc. Assim, torna-se necessário diferenciar o conjunto de rótulos de cada constatação. Abaixo, tem-se os rótulos de uma constatação na forma como aparecem no *dataframe*:

```{r}
#| label: exemplo_constatacao
#| eval: true
#| echo: false
#| tbl-cap: "Amostra Seção Constatações"

conteudo_estruturado |>
filter(`Seção` == "CONSTATAÇÕES" & Arquivo == arquivo_teste) |>
select(`Arquivo`, `Rótulo`, `Linha Inicial`) |>
head(n = 25) |>
distinct() |>
knitr::kable()
```

Tem-se os seguintes rótulos **antes** do rótulo "Constatação": Tópico, Grupo, Subgrupo e Item. Assim, toda primeira ocorrência de Rótulo Tópico poderia ser usada para marcar o início de uma nova constatação. Pode-se validar tal hipótese avaliando se esses rótulos aparecem na mesma quantidade de vezes no nosso *corpus*.


```{r}
#| label: contagem_rotulos_constatacoes
#| eval: true
#| echo: false
#| tbl-cap: "Número de Ocorrências Rótulos Constatação"

conteudo_estruturado |>
filter(`Seção` == "CONSTATAÇÕES") |>
select(
  `Arquivo`, 
  `No. Auditoria`,
  `Rótulo`,
  `# Rótulo`,
  `Linha Inicial`) |>
filter(
  `Rótulo` %in% c("Tópico", "Grupo", "Subgrupo", "Item", "Constatação")
) |>
summarise(
    Contagem = n(),
    .by = `Rótulo`
)|>
knitr::kable()
```

Conforme mostrado acima, o rótulo tópico aparece menos vezes. Mas os rótulos Grupo, Subgrupo, Item e Constatação aparecem na mesma quantidade. Assim, pode-se usar o Grupo quando não precedido do Tópico ou o Tópico para demarcar o início uma constatação. Para testar essa hipótese pode-se averiguar a condição de existência de rótulo "Tópico" que não seja sucedida por "Grupo", pois tal situação impediria o uso da solução aventada. 

Adicionalmente, vê-se que a mesma linha que contém o rótulo "Grupo", contém também o número original da constatação. Assim, pode-se avaliar a hipótese de tal ocorrência ser uma regra e, sem sendo, extrair tal informação para o campo `# Constatação`.

```{r}
#| label: marcacao_constatacoes
#| eval: true
#| echo: true

qtd_topicos_nao_sucedidos_grupo <- conteudo_estruturado |>
    filter(`Rótulo` == "Tópico" & lead(`Rótulo`) != "Grupo") |>
    nrow()

qtd_rotulos_grupo_sem_constatacao <- conteudo_estruturado |>
  filter(`Rótulo` == "Grupo") |>
  filter(!str_detect(`Conteúdo`, "Constata..o N")) |>
  nrow()

# write_rds(conteudo_estruturado, "./Dados Gerados/conteudo_estruturado.rds")

conteudo_estruturado_const_delim <- conteudo_estruturado |>
  mutate(
    `# Constatação` = if_else(
        `Rótulo` == "Grupo", 
        str_sub(`Conteúdo`, -6),
        NA),
    `# Constatação` = if_else(`Rótulo` == "Tópico", lead(`# Constatação`), `# Constatação`)
  ) |>
  group_by(Arquivo, `Seção`) |>
  fill(`# Constatação`, .direction = "down") |>
  mutate(`# Recomendação` = if_else(`Rótulo` == "Recomendação", 1, 0)) |>
  group_by(`# Constatação`, .add = TRUE) |>
  mutate(`# Recomendação` = cumsum(`# Recomendação`)) |>
  ungroup()

```

A hipótese do "Tópico" ser sempre sucedido por "Grupo" é valida, pois o contrário disso retorna `r qtd_topicos_nao_sucedidos_grupo` registros, o que autoriza a demarcação do início de cada constatação bem como a vinculação dos demais dados da constatação. Além disso, verifica-se que em `r qtd_rotulos_grupo_sem_constatacao` casos não foi encontrado o número da constatação no conteúdo associado ao rótulo "Grupo". Assim optou-se por usar essa numeração para vincular os demais dados da constatação.

# Conclusão

Para facilitar o uso das informações criadas nesse trabalho, particionou-se os dados em três conjunto distintos: um para guardar dados das auditorias, um segundo para as constatações e, finalmente, um para recomendações. Adicionalmente, criou-se um dataset consolidando todas as informações e realizando alguns pequenos ajustes nos dados.

```{r}
#| label: criacao_datasets_finais
#| eval: false
#| echo: true

auditorias <- conteudo_estruturado_const_delim |>
  filter(`Seção` == "DADOS BÁSICOS") |>
  select(
    `Arquivo`, 
    `No. Auditoria`,
    `Rótulo`,
    `Conteúdo`,
    `Data Geração`) |>
  pivot_wider(
    id_cols = c(`Arquivo`, `No. Auditoria`, `Data Geração`), 
    names_from = "Rótulo", 
    values_from = "Conteúdo")

rotulos_recomendacao <- conteudo_estruturado_const_delim |>
    filter(`Seção` == "CONSTATAÇÕES") |>
    filter(`# Recomendação` > 0) |>
    select(`Rótulo`) |>
    distinct() |>
    chuck("Rótulo")

constatacoes <- conteudo_estruturado_const_delim |>
  filter(`Seção` == "CONSTATAÇÕES" & !(`Rótulo` %in% rotulos_recomendacao)) |>
  select(
    `Arquivo`, 
    `No. Auditoria`,
    `# Constatação`,
    `Rótulo`,
    `Conteúdo`) |>
  pivot_wider(
    id_cols = c(`Arquivo`, `No. Auditoria`, `# Constatação`), 
    names_from = "Rótulo", 
    values_from = "Conteúdo")

recomendacoes <- conteudo_estruturado_const_delim |>
    filter(`Seção` == "CONSTATAÇÕES") |>
    filter(`# Recomendação` > 0) |>
    pivot_wider(
      id_cols = c(`Arquivo`, `No. Auditoria`, `# Constatação`, `# Recomendação`),
      names_from = "Rótulo", 
      values_from = "Conteúdo")

write_rds(auditorias, "./Dados Gerados/auditorias.rds")
write_rds(constatacoes, "./Dados Gerados/constatacoes.rds")
write_rds(recomendacoes, "./Dados Gerados/recomendacoes.rds")

auditorias |>
inner_join(
    constatacoes |>
    select(-`No. Auditoria`),
    by = "Arquivo"
) |>
inner_join(
    recomendacoes |>
    select(-`No. Auditoria`),
    by = c("Arquivo", "# Constatação")
) |>
mutate(Ano = year(`Data Geração`) |> as.character()) |>
mutate(Grupo = str_extract(Grupo, "(^.*?) Constata..o.*", 1)) |>
mutate(UF = str_sub(`Munícipio/UF`, -2), .keep = "unused") |>
mutate(Objeto = Objeto |> 
            str_replace(fixed(".Fora de bloco|"), "Sem Bloco|") |>
            str_replace("\\.(?=[A-Z])", ". ") |>
            str_replace(fixed("MAC-OPME"), "MAC|OPME") |>
            str_replace(" Órgão\\(s\\).*", ""),
    Bloco = str_extract(Objeto, "(.*?)\\|.*", 1),
    `Sub bloco` = str_extract(Objeto, ".*?\\|(.*?)(\\|.*|$)", 1),
    Bloco = coalesce(Bloco, Objeto),
    Bloco = str_replace(Bloco, "REGULAÇÃO DO ACESSO.*", "Reg. Acesso Consultas/Exames")) |>
write_rds("./Dados Gerados/dataset_consolidado.rds")
```

Abaixo, algumas estatísticas descritivas sobre os datasets.

```{r}
#| label: estatisticas_finais
#| eval: true
#| echo: false
#| results: asis


auditorias <- write_rds("./Dados Gerados/auditorias.rds")
constatacoes <- write_rds("./Dados Gerados/constatacoes.rds")
recomendacoes <- write_rds("./Dados Gerados/recomendacoes.rds")


estatisticas_constatacoes <- constatacoes |>
    left_join(
      recomendacoes |>
      summarise(
        `Qtd Recomendações` = n(), 
        .by = c(Arquivo, `# Constatação`)),
      by = c("Arquivo", "# Constatação")) |>
    mutate(
      tem_rec = if_else(is.na(`Qtd Recomendações`), 0, 1)
    ) |>
    summarise(
      `Constatações` = n(),
      `Com Recomendações` = sum(tem_rec, na.rm = TRUE),
      `Recomendações` = sum(`Qtd Recomendações`, na.rm = TRUE),
      .by = Arquivo
    )


auditorias |>
left_join(
    estatisticas_constatacoes,
    by = "Arquivo"
) |>
summarise(
  `Total Arquivos` = n_distinct(Arquivo),
  `Total Auditorias` = n_distinct(`No. Auditoria`),
  `Total Unidades` = n_distinct(`Entidade Responsável`),
  `Total Municípios` = n_distinct(`Munícipio/UF`),
  `Total Constatações` = sum(`Constatações` , na.rm = TRUE),
  `Total Constatações com RecomendaçãoO` = sum(`Com Recomendações`, na.rm = TRUE),
  `Total Recomendações` = sum(`Recomendações`, na.rm = TRUE)
) |>
transpose() |>
walk(\(item) print(str_glue("- {names(item)}: {prettyNum(item, big.mark = '.', decimal.mark = ',')}")))


```

{{< pagebreak >}}

# Referências

::: {#refs}
:::