---
title: "Apêndice II - Classificação de Recomendações"
author: Fabiano A. Lima
bibliography: ./Quarto/referencias.bibtex
csl: ./Quarto/abnt-nbr-6023-2018-citacao-autor-data.csl
lang: pt-BR
format: 
  docx:
    reference-doc: ./Quarto/custom-reference-doc.docx
execute: 
  cache: false
  echo: true
knitr:
  opts_chunk: 
    collapse: true
    comment: "#>" 
    R.options:
      knitr.graphics.auto_pdf: true
nocite: |
  @jsonlite, @httr2
---


```{r}
#| label: setup
#| include: false
#| echo: false

source("./R/funcoes_setup.r")

pacotes_necessarios <- c(
        "rpart",
        "rpart.plot",
        "RColorBrewer",
        "rattle",
        "foreach",
        "doParallel",
        "tidyverse",
        "httr2",
        "dotenv",
        "rpart",
        "logger",
        "extrafont", 
        "ggplot2", 
        "ggthemes", 
        "kableExtra", 
        "formattable")

instala_pacotes(pacotes_necessarios)

source("./R/util.r")

library(tidyverse)
library(httr2)
library(foreach)
library(doParallel)

options(scipen = 999,
    width = 70, 
    digits = 2, 
    colorDF_theme = "dark",
    #crayon.enabled = TRUE,
    colorDF_n = 10,
    tibble.print_max = 10)

dotenv::load_dot_env()

modelo <- "deepseek-chat"
```

# Apêndice II - Manual do Codificador para Análise de Recomendações do DENASUS

## Introdução

O presente documento registra os passos tomados para classificar as recomendações emitidas pelo DENASUS com base nos critérios definidos na pesquisa.

Em linhas gerais, o processo consistiu em realizar chamadas à API do fornecedor de LLM escolhido com um prompt que instruiu o modelo a realizar a codificação da recomendação. Usou-se o papel (*role*) `system` para o prompt contendo as instruções de codificação e o papel (*role*) `user` com os dados da recomendação.

Este documento registra a forma escolhida para organizar os dados, os procedimentos adotados para acionar a API e armazenar os resultados conforme o modelo definido, bem como a tabulação final das informações.

Abaixo, tem-se uma amostra dos dados que foram usados usados para montar os *prompts*.
```{r}
#| label: amostra_dados_recomendacoes
#| echo: true
#| eval: true
#| tbl-cap: "Amostra dos dados de recomendações"

recomendacoes <- read_rds("./Dados Gerados/dataset_consolidado.rds")

recomendacoes |>
select(Finalidade, `# Constatação`, `Constatação`, `# Recomendação`, `Recomendação`) |>
head(10) |>
mutate(
    Finalidade = str_trunc(Finalidade, 14, ellipsis = "…"),
    `Constatação` = str_trunc(`Constatação`, 22, ellipsis = "…"),
    `Recomendação` = str_trunc(`Recomendação`, 22, ellipsis = "…")
) |>
rename(
    `# Const.` = `# Constatação`,
    `# Rec.` = `# Recomendação`,
    ) |>
knitr::kable()
```

O processo de categorização foi dividido em etapas que correspondem aos prompts definidos na pesquisa. Para cada prompt definido, executa-se uma chamada na API do fornecedor escolhido e guarda-se o resultado e arquivos em pastas cujo modelo de organização está detalhado na próxima seção.

Por fim, realiza-se a tabulação dos dados em um *dataset* final para permitir a análise dos dados.

O modelo de organização dos dados foi tal que permitiu identificar chamadas que geraram erros e repetir o processo somente para essas chamadas até se obter o o resultado completo das chamadas para o conjunto das recomendações.

## Organização dos Dados

Como os fornecedores de LLMs têm múltiplos modelos, e dado que a pesquisa utiliza vários prompts, optou-se por salvar os resultados de cada chamada em uma estrutura de diretórios que guarda relação com um identificador do prompt e com as variáveis de fornecedor, modelo, nome do arquivo do relatório, constatação e recomendação. O padrão escolhido foi o seguinte:

```
<modelo>\<identificador_prompt>\<prefixo nome arquivo>\<# constatação>_<# recomendação>.json
```

Onde:

- modelo: Nome do modelo (deepseek-chat, deepseek-reasoner, o4-mini etc.)
- prompt: nome do arquivo que contém o prompt sem a extensão (ex: prompt_1)
- prefixo nome arquivo: (nome do arquivo menos a extenção ".pdf")
- \# constatação: número que identifica a constatação (extraído do texto do relatório)
- \# recomendação: número que identifica a recomendação (numeração incremental criada para cada recomendação no contexto de uma constatação)
- .json sufixo padrão para arquivos no formato `json`, que é o formato usado pelas APIs.

Para filtrar o conjunto de recomendações para as quais ainda precisa ser feita a classificação, gera-se, no *dataframe* das recomendações, o nome do arquivo para onde o resultado da chamada para a recomendação será salvo (que é "montado" com base no modelo exposto no parágrafo anterior), e depois filtra-se somente recomendações cujo nome do arquivo de destino não conste na listagem de arquivos de recomendações já processadas. Dessa forma, se todas as recomendações já tiverem sido processadas e, portanto, seus respectivos arquivos já existirem, o filtro irá gerar um *dataframe* vazio.

Importante frisar que, como o nome do arquivo de prompt, o nome do fornecedor e o nome do modelo usado compõem o nome do arquivo onde o resultado é salvo, basta alterar qualquer dessas variáveis para que o conjunto de recomendações pendentes de classificação mude, a depender do que já foi classificado para a combinação prompt/modelo.

## Implementação das Funções de Necessárias

Com o modelo de organização de dados definido, define-se o processo de chamada da API em três partes descritas abaixo:

1. Obtencao das recomendações não processadas: consiste em gerar, no *dataframe* uma coluna com o nome do arquivo onde a recomendação deve ser salva, conforme detalhado na seção anterior e, com base nessa coluna filtrar somente recomendações para as quais o arquivo ainda não exista no sistema de arquivos,
2. Com as recomendações pendentes, cria-se uma requisição (que representa uma chamada na api) por recomendação e executa-se todas essas chamadas usando-se a função `req_perform_parallel` do pacote *httr2* [@httr2] o qual implementa todo o controle de chamadas em paralelo. 
3. Após o término das chamadas, salva-se o conteúdo de cada resposta em um arquivo `.json` conforme especificado na seção anterior para as chamadas que resultaram em sucesso.

O processo definido acima é implementado pela função `executa_chamadas`, que foi usado nas seções subsequentes para implementar as duas etapas definidas para o presente trabalho.

Abaixo, o conjunto de funções que serão usadas para cada prompt.

```{r}
#| label: funcoes_uteis
#| echo: true
#| eval: true

#' Função auxiliar que, dada uma pasta de saída, lê os arquivos .json, e
#' retorna o dataset recomendacoes filtrado contendo somente recomendações
#' cujo campo "Arquivo Saída" não consta na lista de arquivos existentes na pasta.
#' @param dataframe
#' @param pasta_saida
obtem_recomendacoes_pendentes <- function(df, pasta_saida){
    recomendacoes_processadas <- list.files(pasta_saida, "*.json$", full.names = TRUE, recursive = TRUE)
    df |>
    filter(!(`Arquivo Saída` %in% recomendacoes_processadas))
}

#' Função auxiliar que, dado um dataframe com as colunas "Prompt" e "Arquivo Saída",
#' executa as chamadas à API com o system_prompt na role system e o conteúdo da coluna "Prompt"
#' na role user para cada registro do dataframe e salva o resultado
#' no arquivo com o caminho especificado em "Arquivo Saída"
#' @param dataframe dataframe com as colunas "Prompt" e "Arquivo Saída"
#' @param system_prompt string com o prompt para a role system
executa_chamadas <- function(dataframe, system_prompt){
    
    if (!all(c("Prompt", "Arquivo Saída") %in% colnames(dataframe))) {
        stop("Dataframe precisa ter campos 'Prompt' e 'Arquivo Saída'")
    }
    
    sequencia <- seq(1, nrow(dataframe))

    base_request <- request("https://api.deepseek.com") |> 
                req_method("POST") |> 
                req_auth_bearer_token(Sys.getenv("API_KEY_DEEPSEEK")) |>
                req_headers("Content-Type"= "application/json") |>
                req_url_path("chat/completions") |>
                req_throttle(capacity = 15, fill_time_s = 60)

    requests <- map(sequencia,
            \(i) 
            base_request |>
            req_body_json(
                list(
                    "model" = modelo,
                    "messages" = list(
                        list(
                            "role" = "system",
                            "content" = system_prompt),
                        list(
                            "role" = "user",
                            "content" = dataframe[i, "Prompt"] |> 
                                        purrr::pluck(1) |>
                                        stringr::str_trim())
                    ),
                    "stream" = FALSE,
                    "temperature" = 1.0,
                    "response_format" = list(
                        "type" = "json_object"
                    )
                ), 
                auto_unbox = TRUE
            )
        )

    responses <- req_perform_parallel(
                    requests, 
                    on_error = "continue", 
                    progress = TRUE)

    walk(sequencia, function(i) {
        resp <- responses[[i]]

        arquivo_saida <- dataframe[i, "Arquivo Saída"] |> pluck(1)
        
        dir.create(dirname(arquivo_saida), showWarnings = FALSE, recursive = TRUE)

        resposta_ok <- "httr2_response" %in% class(resp)  && 
                       resp$status_code == 200 && 
                       resp_has_body(resp)
        if (resposta_ok) {
            resp |>
            resp_body_json(auto_unbox = TRUE) |>
            jsonlite::toJSON(auto_unbox = TRUE, pretty = TRUE) |>
            readr::write_file(arquivo_saida)
        }
    })
    invisible("Feito")
}
```

Da leitura do conteúdo da função `executa_chamadas` definida acima, observa-se que a lista de mensagens que vai em cada chamada da API tem duas entradas: uma para o papel (*role*) `system` e outra para o papel (*user*). Dessa forma, as próximas etapas usam as funções definidas acima manipulando essas variáveis para implementar as etapas propostas do processo de classificação.

Para tabular os dados produzidos pelo deve-se ler os arquivos `.json` gerados e os associando às suas respectivas recomendações. Para tanto, usa-se as informações contidas na própria estrutura de diretórios e nomes dos arquivos `.json` para criar a chave que permite tal associação.

Usamos os pacotes *foreach* [@foreach] e *doParallel* [@doParallel] para realizar a leitura desses arquivos em paralelo. As funções necessárias estão implementadas abaixo.

```{r}
#| label: funcoes_chamada_api
#| echo: true
#| eval: true
#| include: false

#' Função auxiliar que, dado um arquivo json, processa e, em caso de sucesso,
#' retorna uma lista que inclui, além dos elementos do campo content do json,
#' retorna o nome do arquivo que foi usado e uma mensagem de erro caso o parse
#' falhe.
#' @param arquivo endereço do arquivo a ser processado.
processa_arquivo <- function(arquivo){
    tryCatch({
        obj_arquivo <- jsonlite::fromJSON(arquivo, simplifyDataFrame = FALSE)
        
        choice_1 <- obj_arquivo |>
            purrr::pluck("choices") |>
            purrr::pluck(
                1, 
                .default = list(
                    "message" = list(
                        "role" = NULL,
                        "content" = '{}'
                    ),
                    "finish_reason" = NULL
                )
            )

        message <- choice_1 |>
            purrr::chuck("message")

        content <- jsonlite::fromJSON(message$content)

        lista_base <- list(
            "arquivo" = arquivo, 
            "finish_reason" = choice_1$finish_reason,  
            "erro" = NA)

        append(lista_base, content)
    },
    error = function(error){
        list("arquivo" = arquivo, 
             "erro" = error$message)
    })
}

#' Função auxiliar que lê uma lista de arquivos usando paralelismo e chama,
#' para cada arquivo, a função `processa_arquivo`. No fim, consolida os resultados
#' em um dataset em "./Dados Gerados/cls_<identificador_prompt>_<modelo>.rds".
#' @param identificador_prompt identificador do prompt que gerou os dados
consolida_resultados <- function(identificador_prompt){
    lista_arquivos <- list.files(
                        sprintf("./%s/%s", modelo, identificador_prompt), 
                        "*.json$", 
                        full.names = TRUE, 
                        recursive = TRUE)

    num_cores <- detectCores() - 1
    cl <- makeCluster(num_cores)
    registerDoParallel(cl)

    clusterExport(cl, "processa_arquivo")

    conteudos <- foreach(arquivo = lista_arquivos) %dopar% { 
        processa_arquivo(arquivo)
    }

    stopCluster(cl)

    classificacoes <- tibble(`Itens` = conteudos) |>
        unnest_wider(`Itens`) 

    arquivos_com_erro <- classificacoes |>
        filter(!is.na(erro) | is.na(finish_reason)) |>
        chuck("arquivo")
        
    if (length(arquivos_com_erro) > 0) {
        file.remove(arquivos_com_erro)
        sprintf(
            "Foram encontrados %s arquivos com erro. Sugere-se executar novamente o bloco 'classificacao'",
            length(arquivos_com_erro)) |>
        warning()
    }

    write_rds(
        classificacoes, 
        obtem_nome_arquivo_resultados(identificador_prompt))
}

```

## Etapa Codificação

```{r}
#| label: cls_cod_2
#| echo: true
#| eval: true
#| include: true
#| results: asis

prompt <- "cls_cod_2"

cat("\nPrompt *role* `system`:\n\n")

cat_system_prompt(prompt)

template <- "Finalidade da auditoria: {Finalidade}\n\n
Constatação:\n\n{`Constatação`}\n\n
Recomendação:\n\n{`Recomendação`}"

dataframe_adaptado <- recomendacoes |>
    adapta_dataframe(obtem_pasta(prompt) , template) 

cat("\nExemplo prompt *role* `user`:\n\n")

cat_exemplo_prompt(dataframe_adaptado)

recomendacoes_pendentes <- dataframe_adaptado |>
    obtem_recomendacoes_pendentes(obtem_pasta(prompt)) 

if (nrow(recomendacoes_pendentes) > 0 ){     
    executa_chamadas(recomendacoes_pendentes, obtem_prompt_system(prompt))
    consolida_resultados(prompt)
}

```

## Etapa de Crítica da Categorização

```{r}
#| label: analise_todo
#| echo: true
#| eval: true
#| include: true
#| results: asis

prompt_crit <- "cls_crit_2"

cat("\nPrompt *role* `system`:\n\n")

cat_system_prompt(prompt_crit)

df_codificacao <- read_rds(obtem_nome_arquivo_resultados(prompt))

template_prompt_crit <- "Finalidade da auditoria: {Finalidade}\n
Constatação: {`Constatação`}\n
Recomendação: {`Recomendação`}\n
Análise Codificação: {`Análise`}\n
- Foco Causa: {`Foco Causa`}
- Efeitos Duradouros: {`Efeitos Duradouros`}\n"

recomendacoes_prompt_crit <- recomendacoes |>
    adapta_dataframe(obtem_pasta(prompt), "") |>
    select(`Arquivo`, `Arquivo Saída`, Finalidade, `# Constatação`, `Constatação`, `# Recomendação`, `Recomendação`) |>
    left_join(
        df_codificacao |>
        select(-finish_reason, -erro) |>
        mutate(`Efeitos Duradouros` = str_to_sentence(`Efeitos Duradouros`)),
        by = c("Arquivo Saída" = "arquivo")
    ) |>
    select(!c(`Arquivo Saída`)) |>
    adapta_dataframe(obtem_pasta(prompt_crit), template_prompt_crit)

cat("\nExemplo prompt *role* `user`:\n\n")

cat_exemplo_prompt(recomendacoes_prompt_crit)

recomendacoes_pendentes_prompt_crit <- recomendacoes_prompt_crit |>
    obtem_recomendacoes_pendentes(obtem_pasta(prompt_crit)) 

if (nrow(recomendacoes_pendentes_prompt_crit) > 0 ){     
    executa_chamadas(recomendacoes_pendentes_prompt_crit, obtem_prompt_system(prompt_crit))
    consolida_resultados(prompt_crit)
}

```


{{< pagebreak >}}

## Referências

::: {#refs}
:::