---
title: "Apêndice J --- Categorização das discordâncias em efeitos duradouros"

bibliography: ./Quarto/referencias.bibtex
csl: ./Quarto/abnt-nbr-6023-2018-citacao-autor-data.csl
lang: pt-BR
format:
  docx:
    reference-doc: ./Quarto/custom-reference-doc.docx
execute:
  cache: false
  echo: true
knitr:
  opts_chunk:
    collapse: true
    comment: "#>"
    R.options:
      knitr.graphics.auto_pdf: true
nocite: |
  @jsonlite, @httr2
---

```{r}
#| label: setup
#| include: false
#| echo: false

# Este script gera o Apêndice J. Parâmetros da rodada documentada:
# modelo = "gpt-5.6-luna", prompt = "etiquetador_divergencias_3",
# semente = 42, numero_recomendacoes_por_rodada = 50 e numero_rodada = 3.
# A classificação sequencial final usa etiquetador_divergencias_final e
# lotes de tamanho 25 (tamanho_lote_final).

source("./R/funcoes_setup.r")

instala_pacotes(c(
    "tidyverse",
    "httr2",
    "dotenv",
    "jsonlite"))

source("./R/util.r")

library(tidyverse)
library(httr2)

options(
    scipen = 999,
    width = 100,
    digits = 2)

# O nome do modelo também compõe o caminho da resposta.
modelo <- "gpt-5.6-luna"
prompt <- "etiquetador_divergencias_3"
semente <- 42
numero_recomendacoes_por_rodada <- 50
numero_rodada <- 3

modelo_resultados_historicos <- "deepseek-chat"

dotenv::load_dot_env(".env-local")
api_key <- Sys.getenv("API_KEY_OPENAI", unset = "")

if (!nzchar(api_key)) {
    stop(
        "Não foi encontrada API_KEY_OPENAI no arquivo .env-local.",
        call. = FALSE)
}

mostra_resumo_rodada <- function(id_prompt) {
    arquivo <- file.path(
        modelo,
        id_prompt,
        paste0(id_prompt, ".json"))

    resposta_bruta <- jsonlite::read_json(
        arquivo,
        simplifyVector = FALSE)

    resposta <- jsonlite::fromJSON(
        resposta_bruta$choices[[1]]$message$content,
        simplifyVector = FALSE)

    if (!is.null(resposta$categorias)) {
        categorias <- resposta$categorias |>
            map_dfr(
                \(categoria) {
                    tibble(
                        id_categoria = categoria$id_categoria,
                        nome_categoria = categoria$nome_categoria)
                })

        classificacoes <- resposta$classificacoes |>
            map_chr(\(classificacao) classificacao$categoria_principal)

        resultado <- categorias |>
            count(
                id_categoria = id_categoria,
                nome_categoria,
                name = "unidades_classificadas") |>
            left_join(
                tibble(
                    id_categoria = classificacoes) |>
                    count(id_categoria, name = "unidades_classificadas"),
                by = "id_categoria",
                suffix = c("", "_resposta")) |>
            mutate(
                unidades_classificadas = coalesce(
                    unidades_classificadas_resposta,
                    unidades_classificadas)) |>
            select(-unidades_classificadas_resposta)

        total_unidades <- length(classificacoes)
    } else {
        respostas <- resposta$respostas

        resultado <- respostas |>
            map_dfr(
                \(item) {
                    padrao <- item$padroes_provisorios[[1]]
                    tibble(
                        id_categoria = padrao$id_padrao_provisorio,
                        nome_categoria = padrao$nome_padrao_provisorio)
                }) |>
            count(
                id_categoria,
                nome_categoria,
                name = "unidades_classificadas")

        total_unidades <- length(respostas)
    }

    cat(
        "Modelo: ", resposta_bruta$model,
        ". Unidades classificadas: ", total_unidades, ".\n\n",
        sep = "")

    resultado |>
        arrange(id_categoria, desc(unidades_classificadas)) |>
        knitr::kable()
}

texto_resultado <- function(valor) {
    if (is.null(valor)) {
        return("")
    }

    if (is.list(valor)) {
        return(paste(unlist(valor), collapse = "; "))
    }

    as.character(valor)
}

mostra_resultados_rodada <- function(id_prompt) {
    padrao <- if (id_prompt == "etiquetador_divergencias_final") {
        "^lote_[0-9]+\\.json$"
    } else {
        "\\.json$"
    }
    arquivos <- list.files(
        file.path(modelo, id_prompt),
        pattern = padrao,
        full.names = TRUE,
        recursive = TRUE)

    respostas <- map(
        arquivos,
        \(arquivo) {
            bruto <- jsonlite::read_json(
                arquivo,
                simplifyVector = FALSE)
            resposta <- jsonlite::fromJSON(
                bruto$choices[[1]]$message$content,
                simplifyVector = FALSE)

            if (id_prompt == "etiquetador_divergencias_final") {
                numero_lote <- str_extract(
                    basename(arquivo), "(?<=lote_)\\d+")
                taxonomia <- jsonlite::read_json(
                    file.path(
                        modelo,
                        id_prompt,
                        str_glue("taxonomia_{numero_lote}.json")),
                    simplifyVector = FALSE) |>
                    map_dfr(
                        \(categoria) {
                            tibble(
                                id_categoria_definitivo = texto_resultado(
                                    categoria$id_categoria),
                                nome_categoria = texto_resultado(
                                    categoria$nome_categoria))
                        })

                mapa_categorias <- resposta$categorias |>
                    map_dfr(
                        \(categoria) {
                            tibble(
                                id_categoria_resposta = texto_resultado(
                                    categoria$id_categoria),
                                nome_categoria = texto_resultado(
                                    categoria$nome_categoria))
                        }) |>
                    inner_join(taxonomia, by = "nome_categoria")

                resposta$categorias <- map(
                    resposta$categorias,
                    \(categoria) {
                        id_resposta <- texto_resultado(
                            categoria$id_categoria)
                        id_definitivo <- mapa_categorias |>
                            filter(id_categoria_resposta == id_resposta) |>
                            pull(id_categoria_definitivo)
                        if (length(id_definitivo) == 1) {
                            categoria$id_categoria <- id_definitivo
                        }
                        categoria
                    })

                resposta$classificacoes <- map(
                    resposta$classificacoes,
                    \(classificacao) {
                        id_resposta <- texto_resultado(
                            classificacao$categoria_principal)
                        id_definitivo <- mapa_categorias |>
                            filter(id_categoria_resposta == id_resposta) |>
                            pull(id_categoria_definitivo)
                        if (length(id_definitivo) == 1) {
                            classificacao$categoria_principal <-
                                id_definitivo
                        }
                        classificacao
                    })
            }

            resposta
        })

    categorias <- map_dfr(
        respostas,
        \(resposta) {
            if (!is.null(resposta$categorias)) {
                map_dfr(
                    resposta$categorias,
                    \(categoria) {
                        tibble(
                            id_categoria = texto_resultado(
                                categoria$id_categoria),
                            nome_categoria = texto_resultado(
                                categoria$nome_categoria),
                            definicao = texto_resultado(
                                categoria$definicao),
                            criterios_inclusao = texto_resultado(
                                categoria$criterios_inclusao),
                            criterios_exclusao = texto_resultado(
                                categoria$criterios_exclusao))
                    })
            } else {
                map_dfr(
                    resposta$respostas,
                    \(item) {
                        padrao <- item$padroes_provisorios[[1]]
                        tibble(
                            id_categoria = texto_resultado(
                                padrao$id_padrao_provisorio),
                            nome_categoria = texto_resultado(
                                padrao$nome_padrao_provisorio),
                            definicao = texto_resultado(
                                padrao$definicao),
                            criterios_inclusao = texto_resultado(
                                padrao$criterios_inclusao),
                            criterios_exclusao = texto_resultado(
                                padrao$criterios_exclusao))
                    })
            }
        }) |>
        distinct(id_categoria, .keep_all = TRUE)

    classificacoes <- map_dfr(
        respostas,
        \(resposta) {
            if (!is.null(resposta$classificacoes)) {
                map_dfr(
                    resposta$classificacoes,
                    \(classificacao) {
                        tibble(
                            id_analise = texto_resultado(
                                classificacao$id_analise),
                            id_categoria = texto_resultado(
                                classificacao$categoria_principal),
                            justificativa = texto_resultado(
                                classificacao$justificativa),
                            observacoes_limite = texto_resultado(
                                classificacao$observacoes_limite))
                    })
            } else {
                map_dfr(
                    resposta$respostas,
                    \(item) {
                        padrao <- item$padroes_provisorios[[1]]
                        tibble(
                            id_analise = texto_resultado(item$id_analise),
                            id_categoria = texto_resultado(
                                padrao$id_padrao_provisorio),
                            justificativa = texto_resultado(
                                item$justificativa),
                            observacoes_limite = texto_resultado(
                                item$observacoes_limite))
                    })
            }
        })

    resumo <- classificacoes |>
        count(id_categoria, name = "unidades_classificadas") |>
        left_join(
            categorias |>
                select(id_categoria, nome_categoria),
            by = "id_categoria") |>
        select(id_categoria, nome_categoria, unidades_classificadas) |>
        arrange(id_categoria)

    cat(
        "Modelo: respostas carregadas de ", id_prompt,
        ". Unidades classificadas: ", nrow(classificacoes), ".\n\n",
        sep = "")
    print(knitr::kable(resumo))
    cat(
        "\nSão apresentados dois exemplos selecionados aleatoriamente por " ,
        "categoria quando há pelo menos duas unidades; categorias com uma " ,
        "única unidade apresentam apenas esse exemplo.\n\n", sep = "")

    exemplos <- classificacoes |>
        left_join(
            dataset_divergencias_com_id |>
                select(id_analise, Recomendação),
            by = "id_analise")

    set.seed(semente + sum(utf8ToInt(id_prompt)))
    exemplos <- exemplos |>
        group_split(id_categoria) |>
        map_dfr(
            \(grupo) slice_sample(
                grupo,
                n = min(2, nrow(grupo))))

    categorias |>
        arrange(id_categoria) |>
        pwalk(
            \(
                id_categoria,
                nome_categoria,
                definicao,
                criterios_inclusao,
                criterios_exclusao) {
                cat(
                    "#### ", id_categoria, " — ", nome_categoria,
                    "\n\n", sep = "")

                if (nzchar(definicao)) {
                    cat("**Definição:** ", definicao, "\n\n", sep = "")
                }
                if (nzchar(criterios_inclusao)) {
                    cat(
                        "**Critérios de inclusão:** ",
                        criterios_inclusao, "\n\n", sep = "")
                }
                if (nzchar(criterios_exclusao)) {
                    cat(
                        "**Critérios de exclusão:** ",
                        criterios_exclusao, "\n\n", sep = "")
                }

                exemplos_categoria <- exemplos |>
                    filter(id_categoria == !!id_categoria)

                for (j in seq_len(nrow(exemplos_categoria))) {
                    exemplo <- exemplos_categoria[j, ]
                    cat(
                        "**Exemplo ", j, " (", exemplo$id_analise,
                        ")**\n\n", exemplo$Recomendação,
                        "\n\n**Justificativa da IA:** ",
                        exemplo$justificativa,
                        "\n\n**Limites observados pela IA:** ",
                        exemplo$observacoes_limite,
                        "\n\n", sep = "")
                }
            })
}
```

# Objetivo e desenho da etapa

Esta terceira rodada amplia a codificação exploratória das divergências relacionadas ao critério “Efeitos Duradouros”. O corpus é construído a partir dos resultados históricos da codificação e da análise crítica. As categorias identificadas nas rodadas anteriores são informadas ao modelo como taxonomia de referência, mas o modelo pode propor novas categorias quando nenhuma das existentes for adequada.

De acordo com a regra adotada na dissertação, uma ocorrência é considerada divergente quanto aos efeitos quando a análise crítica não registra `Concordo`. Essa regra inclui respostas `Não se aplica`, pois a avaliação dos efeitos depende logicamente do resultado atribuído ao critério “Foco Causa”.

O sorteio é feito diretamente sobre as recomendações divergentes. Cada recomendação constitui uma unidade de análise independente, ainda que duas ou mais possam eventualmente pertencer à mesma constatação. Para garantir que esta rodada contenha 50 recomendações adicionais sem sobreposição com a primeira, a ordem aleatória reprodutível é gerada para 100 recomendações e a segunda faixa de 50 é utilizada. As recomendações são enviadas em uma única chamada.

```{r}
#| label: cria_corpus_divergencias
#| echo: true
#| eval: true

dataset_consolidado <- read_rds("./Dados Gerados/dataset_consolidado.rds")

ds_codificacao <- read_rds(
    obtem_nome_arquivo_resultados(
        "cls_cod_2",
        modelo = modelo_resultados_historicos))

ds_critica <- read_rds(
    obtem_nome_arquivo_resultados(
        "cls_crit_2",
        modelo = modelo_resultados_historicos))

dataset_analise <- dataset_consolidado |>
    select(
        `No. Auditoria`,
        Arquivo,
        Finalidade,
        `# Constatação`,
        Constatação,
        Item,
        Grupo,
        Subgrupo,
        `# Recomendação`,
        Recomendação) |>
    adapta_dataframe(
        obtem_pasta("cls_cod_2", modelo = modelo_resultados_historicos),
        "") |>
    inner_join(
        ds_codificacao |>
            select(-finish_reason, -erro) |>
            mutate(
                `Efeitos Duradouros` = str_to_sentence(`Efeitos Duradouros`)),
        by = c("Arquivo Saída" = "arquivo")) |>
    select(-`Arquivo Saída`) |>
    adapta_dataframe(
        obtem_pasta("cls_crit_2", modelo = modelo_resultados_historicos),
        "") |>
    left_join(
        ds_critica |>
            select(-finish_reason, -erro),
        by = c("Arquivo Saída" = "arquivo")) |>
    rename(`Ação Foco Causa` = `Foco Causa`) |>
    filter(`Análise Efeitos Duradouros` != "Concordo")

dataset_divergencias_com_id <- dataset_analise |>
    mutate(
        `Prefixo Arquivo` = str_remove(Arquivo, "\\.pdf$"),
        id_analise = str_glue(
            "{`Prefixo Arquivo`}/{`# Constatação`}_{`# Recomendação`}.json"))

set.seed(semente)

dataset_ordenado_aleatorio <- dataset_analise |>
    arrange(Arquivo, `# Constatação`, `# Recomendação`) |>
    slice_sample(
        n = min(
            numero_recomendacoes_por_rodada * numero_rodada,
            nrow(dataset_analise)))

inicio_rodada <- (numero_rodada - 1) * numero_recomendacoes_por_rodada + 1
fim_rodada <- min(
    numero_rodada * numero_recomendacoes_por_rodada,
    nrow(dataset_analise))

corpus_amostra <- dataset_ordenado_aleatorio |>
    slice(inicio_rodada:fim_rodada)

stopifnot(
    nrow(corpus_amostra) ==
        min(numero_recomendacoes_por_rodada, nrow(dataset_analise) - inicio_rodada + 1))

tibble(
    `Total de divergências` = nrow(dataset_analise),
    `Recomendações no corpus` = nrow(dataset_analise),
    `Constatações no corpus` = n_distinct(
        dataset_analise$Arquivo,
        dataset_analise$`# Constatação`),
    `Recomendações sorteadas` = nrow(corpus_amostra),
    `Rodada` = numero_rodada,
    `Semente` = semente) |>
    knitr::kable()
```

## Rodadas de categorização

### Rodada 1

#### Prompt

```{r}
#| label: prompt_rodada_1
#| echo: false
#| eval: true
#| results: asis

cat_system_prompt("etiquetador_divergencias_1")
```

#### Resultados

```{r}
#| label: resultados_rodada_1
#| echo: false
#| eval: true
#| results: asis

mostra_resultados_rodada("etiquetador_divergencias_1")
```

### Rodada 2

#### Prompt

```{r}
#| label: prompt_rodada_2
#| echo: false
#| eval: true
#| results: asis

cat_system_prompt("etiquetador_divergencias_2")
```

#### Resultados

```{r}
#| label: resultados_rodada_2
#| echo: false
#| eval: true
#| results: asis

mostra_resultados_rodada("etiquetador_divergencias_2")
```

### Rodada 3

#### Prompt

```{r}
#| label: mostra_prompt_rodada_3
#| echo: false
#| eval: true
#| results: asis

cat_system_prompt(prompt)
```

```{r}
#| label: prepara_prompts
#| include: false
#| echo: false
#| eval: true

unidades_lote <- corpus_amostra |>
    mutate(
        `Prefixo Arquivo` = str_remove(Arquivo, "\\.pdf$"),
        id_analise = str_glue(
            "{`Prefixo Arquivo`}/{`# Constatação`}_{`# Recomendação`}.json")) |>
    transmute(
        id_analise,
        finalidade = Finalidade,
        constatacao = Constatação,
        recomendacao = Recomendação,
        analise_inicial = Análise,
        resultado_criterio_efeitos_duradouros = `Efeitos Duradouros`,
        analise_critica = `Análise Crítica`,
        resultado_criterio_efeitos_duradouros_analise_critica =
            `Análise Efeitos Duradouros`)

analises_lote <- unidades_lote |>
    pmap(
        \(
            id_analise,
            finalidade,
            constatacao,
            recomendacao,
            analise_inicial,
            resultado_criterio_efeitos_duradouros,
            analise_critica,
            resultado_criterio_efeitos_duradouros_analise_critica) {
            list(
                id_analise = id_analise,
                finalidade = finalidade,
                constatacao = constatacao,
                recomendacao = recomendacao,
                analise_inicial = analise_inicial,
                resultado_criterio_efeitos_duradouros =
                    resultado_criterio_efeitos_duradouros,
                analise_critica = analise_critica,
                resultado_criterio_efeitos_duradouros_analise_critica =
                    resultado_criterio_efeitos_duradouros_analise_critica)
        })

entrada_lote <- list(
    lote_id = prompt,
    analises = analises_lote)

prompt_lote <- jsonlite::toJSON(
    entrada_lote,
    auto_unbox = TRUE,
    pretty = TRUE,
    na = "null")

arquivo_saida <- file.path(
    modelo,
    prompt,
    paste0(prompt, ".json"))

dir.create(
    dirname(arquivo_saida),
    showWarnings = FALSE,
    recursive = TRUE)
```

#### Execução da chamada e preservação da resposta

As respostas são gravadas sem extrair ou alterar o campo `content` retornado pela API. Isso permite revisar posteriormente tanto a classificação aberta quanto os metadados da chamada.

```{r}
#| label: executa_chamada
#| echo: true
#| eval: true

base_request <- request("https://api.openai.com/v1/chat/completions") |>
    req_method("POST") |>
    req_auth_bearer_token(api_key) |>
    req_headers("Content-Type" = "application/json") |>
    # Lotes exploratórios podem levar mais tempo para serem processados pelo
    # modelo; o limite é deliberadamente maior que o usado no teste mínimo.
    req_timeout(300) |>
    req_throttle(capacity = 15, fill_time_s = 60)

# Guardião de idempotência: como esta interação possui uma única chamada,
# a existência do arquivo indica que ela já foi executada. O arquivo nunca é
# sobrescrito automaticamente.
if (file.exists(arquivo_saida)) {
    status_chamadas <- tibble(
        `Arquivo Saída` = arquivo_saida,
        status_code = NA_integer_,
        salvo = TRUE,
        chamada_realizada = FALSE,
        observacao = "Chamada já realizada; arquivo preservado.")
} else {
    request_lote <- base_request |>
        req_body_json(
            list(
                model = modelo,
                messages = list(
                    list(
                        role = "system",
                        content = obtem_prompt_system(prompt)),
                    list(
                        role = "user",
                        content = prompt_lote)),
                stream = FALSE,
                response_format = list(type = "json_object")),
            auto_unbox = TRUE)

    resposta <- req_perform(request_lote)
    resposta_ok <- inherits(resposta, "httr2_response") &&
        resposta$status_code == 200 &&
        resp_has_body(resposta)

    if (resposta_ok) {
        writeBin(resp_body_raw(resposta), arquivo_saida)
    }

    status_chamadas <- tibble(
        `Arquivo Saída` = arquivo_saida,
        status_code = if (inherits(resposta, "httr2_response")) {
            resposta$status_code
        } else {
            NA_integer_
        },
        salvo = resposta_ok,
        chamada_realizada = TRUE,
        observacao = if (resposta_ok) {
            "Resposta salva."
        } else {
            "Resposta não salva."
        })
}

status_chamadas |>
    count(salvo, status_code)
```

#### Resultados

Os resultados abaixo apresentam todas as categorias identificadas na rodada e
dois exemplos selecionados aleatoriamente para cada categoria.

```{r}
#| label: categorias_sugeridas
#| echo: false
#| eval: false
#| results: asis

resposta_bruta <- jsonlite::read_json(
    arquivo_saida,
    simplifyVector = FALSE)

resposta_ia <- jsonlite::fromJSON(
    resposta_bruta$choices[[1]]$message$content,
    simplifyVector = FALSE)

categorias_ia <- resposta_ia$categorias |>
    map_dfr(
        \(categoria) {
            tibble(
                id_categoria = categoria$id_categoria,
                nome_categoria = categoria$nome_categoria,
                definicao = categoria$definicao,
                criterios_inclusao = paste(
                    categoria$criterios_inclusao,
                    collapse = "; "),
                criterios_exclusao = paste(
                    categoria$criterios_exclusao,
                    collapse = "; "))
        })

classificacoes_tidy <- resposta_ia$classificacoes |>
    map_dfr(
        \(classificacao) {
            tibble(
                id_analise = classificacao$id_analise,
                id_categoria = classificacao$categoria_principal,
                categorias_secundarias = paste(
                    classificacao$categorias_secundarias,
                    collapse = ", "),
                justificativa = classificacao$justificativa,
                observacoes_limite = classificacao$observacoes_limite)
        })

exemplos_categorias <- classificacoes_tidy |>
    left_join(
        unidades_lote |>
            select(id_analise, recomendacao),
        by = "id_analise") |>
    group_by(id_categoria) |>
    arrange(row_number(), .by_group = TRUE) |>
    slice_head(n = 2) |>
    ungroup()

categorias <- categorias_ia |>
    mutate(numero_categoria = as.integer(str_remove(id_categoria, "^C"))) |>
    arrange(id_categoria)

for (i in seq_len(nrow(categorias))) {
    categoria <- categorias[i, ]

    cat(
        "#### ", categoria$id_categoria, " — ",
        categoria$nome_categoria, "\n\n",
        "**Definição:** ", categoria$definicao,
        "\n\n**Critérios de inclusão:** ", categoria$criterios_inclusao,
        "\n\n**Critérios de exclusão:** ", categoria$criterios_exclusao,
        "\n\n", sep = "")

    exemplos <- if (categoria$numero_categoria >= 7) {
        exemplos_categorias |>
            filter(id_categoria == categoria$id_categoria)
    } else {
        exemplos_categorias |>
            slice(0)
    }

    for (j in seq_len(nrow(exemplos))) {
        exemplo <- exemplos[j, ]

        cat(
            "**Recomendação ", j, " (",
            exemplo$id_analise, ")**\n\n",
            exemplo$recomendacao,
            "\n\n**Justificativa da IA:** ",
            exemplo$justificativa,
            "\n\n**Limites observados pela IA:** ",
            exemplo$observacoes_limite,
            "\n\n", sep = "")
    }
}
```

```{r}
#| label: resultados_rodada_3
#| echo: false
#| eval: true
#| results: asis

mostra_resultados_rodada(prompt)
```

### Rodada final — Classificação sequencial do corpus

Esta rodada reprocessa o corpus completo em lotes de 25 recomendações. A
taxonomia é acumulada sequencialmente: depois de cada chamada, categorias novas
são incorporadas ao prompt do lote seguinte.

#### Prompt

```{r}
#| label: prompt_rodada_final
#| echo: false
#| eval: true
#| results: asis

cat_system_prompt("etiquetador_divergencias_final")
```

#### Resultados

```{r}
#| label: resultados_rodada_final
#| echo: false
#| eval: true
#| results: asis

mostra_resultados_rodada("etiquetador_divergencias_final")
```

::: {.content-visible when-format="html"}
### Rodada 4 — Classificação do restante da base

Esta etapa utiliza o mesmo prompt estrutural das rodadas 2 e 3. As
recomendações já classificadas nas três rodadas anteriores são removidas
por meio de `anti_join`. O restante da base é particionado em lotes de 50
unidades, e cada lote é salvo em um arquivo JSON próprio.

#### Prompt

```{r}
#| label: prompt_rodada_4
#| include: false
#| echo: false
#| eval: true
#| results: asis

cat_system_prompt("etiquetador_divergencias_4")
```

#### Corpus restante

```{r}
#| label: prepara_corpus_restante
#| include: false
#| echo: false
#| eval: true

prompt_corpus_completo <- "etiquetador_divergencias_4"
prompt_sistema_corpus <- prompt_corpus_completo
tamanho_lote <- 50

obtem_ids_classificados <- function(id_prompt) {
    arquivos <- list.files(
        file.path(modelo, id_prompt),
        pattern = "\\.json$",
        full.names = TRUE,
        recursive = TRUE)

    if (length(arquivos) == 0) {
        return(tibble(id_analise = character()))
    }

    map_dfr(
        arquivos,
        \(arquivo) {
            resposta_bruta <- jsonlite::read_json(
                arquivo,
                simplifyVector = FALSE)
            resposta <- jsonlite::fromJSON(
                resposta_bruta$choices[[1]]$message$content,
                simplifyVector = FALSE)

            if (!is.null(resposta$classificacoes)) {
                tibble(
                    id_analise = map_chr(
                        resposta$classificacoes,
                        \(classificacao) classificacao$id_analise))
            } else {
                tibble(
                    id_analise = map_chr(
                        resposta$respostas,
                        \(item) item$id_analise))
            }
        })
}

dataset_divergencias_com_id <- dataset_analise |>
    mutate(
        `Prefixo Arquivo` = str_remove(Arquivo, "\\.pdf$"),
        id_analise = str_glue(
            "{`Prefixo Arquivo`}/{`# Constatação`}_{`# Recomendação`}.json"))

ids_ja_classificados <- c(
    "etiquetador_divergencias_1",
    "etiquetador_divergencias_2",
    "etiquetador_divergencias_3") |>
    map_dfr(obtem_ids_classificados) |>
    distinct(id_analise)

ids_classificados_na_base <- ids_ja_classificados |>
    semi_join(dataset_divergencias_com_id, by = "id_analise")

corpus_restante <- dataset_divergencias_com_id |>
    anti_join(ids_classificados_na_base, by = "id_analise") |>
    arrange(id_analise)

corpus_lotes <- corpus_restante |>
    mutate(
        numero_lote = (row_number() - 1) %/% tamanho_lote + 1) |>
    group_split(numero_lote)

tibble(
    `Total de divergências` = nrow(dataset_analise),
    `IDs registrados nas rodadas anteriores` = nrow(ids_ja_classificados),
    `Unidades já classificadas na base` = nrow(ids_classificados_na_base),
    `Unidades restantes` = nrow(corpus_restante),
    `Tamanho do lote` = tamanho_lote,
    `Número de lotes` = length(corpus_lotes)) |>
    knitr::kable()
```

#### Execução dos lotes

O guardião de idempotência é aplicado individualmente a cada lote. Assim,
uma interrupção permite continuar a execução posteriormente sem repetir os
lotes já salvos.

```{r}
#| label: executa_lotes_corpus_completo
#| include: false
#| echo: true
#| eval: true

dir.create(
    file.path(modelo, prompt_corpus_completo),
    showWarnings = FALSE,
    recursive = TRUE)

base_request_corpus <- request(
    "https://api.openai.com/v1/chat/completions") |>
    req_method("POST") |>
    req_auth_bearer_token(api_key) |>
    req_headers("Content-Type" = "application/json") |>
    req_timeout(300) |>
    req_throttle(capacity = 15, fill_time_s = 60)

executa_lote_corpus <- function(lote, numero_lote) {
    arquivo_lote <- file.path(
        modelo,
        prompt_corpus_completo,
        str_glue("lote_{str_pad(numero_lote, 3, pad = '0')}.json"))

    if (file.exists(arquivo_lote)) {
        return(tibble(
            numero_lote = numero_lote,
            arquivo = arquivo_lote,
            unidades = nrow(lote),
            status_code = NA_integer_,
            salvo = TRUE,
            chamada_realizada = FALSE,
            observacao = "Lote já processado; arquivo preservado."))
    }

    analises <- lote |>
        select(
            id_analise,
            Finalidade,
            Constatação,
            Recomendação,
            Análise,
            `Efeitos Duradouros`,
            `Análise Crítica`,
            `Análise Efeitos Duradouros`) |>
        pmap(
            \(
                id_analise,
                Finalidade,
                Constatação,
                Recomendação,
                Análise,
                `Efeitos Duradouros`,
                `Análise Crítica`,
                `Análise Efeitos Duradouros`) {
                list(
                    id_analise = id_analise,
                    finalidade = Finalidade,
                    constatacao = Constatação,
                    recomendacao = Recomendação,
                    analise_inicial = Análise,
                    resultado_criterio_efeitos_duradouros =
                        `Efeitos Duradouros`,
                    analise_critica = `Análise Crítica`,
                    resultado_criterio_efeitos_duradouros_analise_critica =
                        `Análise Efeitos Duradouros`)
            })

    entrada <- list(
        lote_id = str_glue(
            "{prompt_corpus_completo}_lote_{str_pad(numero_lote, 3, pad = '0')}"),
        analises = analises)

    corpo <- list(
        model = modelo,
        messages = list(
            list(
                role = "system",
                content = obtem_prompt_system(prompt_sistema_corpus)),
            list(
                role = "user",
                content = jsonlite::toJSON(
                    entrada,
                    auto_unbox = TRUE,
                    pretty = TRUE,
                    na = "null"))),
        stream = FALSE,
        response_format = list(type = "json_object"))

    tryCatch(
        {
            resposta <- base_request_corpus |>
                req_body_json(corpo, auto_unbox = TRUE) |>
                req_perform()

            resposta_ok <- resposta$status_code == 200 &&
                resp_has_body(resposta)

            if (resposta_ok) {
                writeBin(resp_body_raw(resposta), arquivo_lote)
            }

            tibble(
                numero_lote = numero_lote,
                arquivo = arquivo_lote,
                unidades = nrow(lote),
                status_code = resposta$status_code,
                salvo = resposta_ok,
                chamada_realizada = TRUE,
                observacao = if (resposta_ok) {
                    "Resposta salva."
                } else {
                    "Resposta não salva."
                })
        },
        error = \(erro) {
            tibble(
                numero_lote = numero_lote,
                arquivo = arquivo_lote,
                unidades = nrow(lote),
                status_code = NA_integer_,
                salvo = FALSE,
                chamada_realizada = TRUE,
                observacao = conditionMessage(erro))
        })
}

status_lotes <- map_dfr(
    corpus_lotes,
    \(lote) executa_lote_corpus(
        lote,
        unique(lote$numero_lote)))

status_lotes |>
    arrange(numero_lote) |>
    knitr::kable()
```

#### Resultados

Os resultados abaixo apresentam todas as categorias identificadas na rodada e
dois exemplos selecionados aleatoriamente para cada categoria.

```{r}
#| label: resultados_rodada_4
#| include: false
#| echo: false
#| eval: true
#| results: asis

mostra_resultados_rodada("etiquetador_divergencias_4")
```

### Rodada 5 — Verificação de completude e classificação das restantes

Após a Rodada 4, os arquivos produzidos são carregados novamente e seus
identificadores são comparados com a base original. A classificação das
unidades restantes utiliza o mesmo prompt da Rodada 4, mas é salva em um
diretório próprio para manter a rastreabilidade da etapa de conclusão.

#### Prompt

```{r}
#| label: prompt_rodada_5
#| include: false
#| echo: false
#| eval: true
#| results: asis

cat_system_prompt("etiquetador_divergencias_4")
```

#### Anti-join de completude

```{r}
#| label: prepara_rodada_5
#| include: false
#| echo: false
#| eval: true

prompt_corpus_completo <- "etiquetador_divergencias_5"
prompt_sistema_corpus <- "etiquetador_divergencias_4"

ids_todas_rodadas <- paste0(
    "etiquetador_divergencias_",
    c(1, 2, 3, 4)) |>
    map_dfr(obtem_ids_classificados) |>
    distinct(id_analise)

ids_todas_rodadas_na_base <- ids_todas_rodadas |>
    semi_join(dataset_divergencias_com_id, by = "id_analise")

corpus_restante_rodada_5 <- dataset_divergencias_com_id |>
    anti_join(ids_todas_rodadas_na_base, by = "id_analise") |>
    arrange(id_analise)

corpus_lotes_rodada_5 <- corpus_restante_rodada_5 |>
    mutate(
        numero_lote = (row_number() - 1) %/% tamanho_lote + 1) |>
    group_split(numero_lote)

tibble(
    `Total de divergências` = nrow(dataset_divergencias_com_id),
    `IDs retornados pelas rodadas 1 a 4` = nrow(ids_todas_rodadas),
    `IDs retornados pertencentes à base` = nrow(ids_todas_rodadas_na_base),
    `Unidades restantes` = nrow(corpus_restante_rodada_5),
    `Tamanho do lote` = tamanho_lote,
    `Número de lotes` = length(corpus_lotes_rodada_5)) |>
    knitr::kable()
```

#### Execução da Rodada 5

O guardião de idempotência é aplicado novamente por lote. Se a execução for
interrompida, os lotes já salvos serão preservados.

```{r}
#| label: executa_rodada_5
#| include: false
#| echo: true
#| eval: true

dir.create(
    file.path(modelo, prompt_corpus_completo),
    showWarnings = FALSE,
    recursive = TRUE)

status_lotes_rodada_5 <- map_dfr(
    corpus_lotes_rodada_5,
    \(lote) executa_lote_corpus(
        lote,
        unique(lote$numero_lote)))

status_lotes_rodada_5 |>
    arrange(numero_lote) |>
    knitr::kable()
```

#### Resultados

Os resultados abaixo apresentam todas as categorias identificadas na rodada e
dois exemplos selecionados aleatoriamente para cada categoria.

```{r}
#| label: resultados_rodada_5
#| include: false
#| echo: false
#| eval: true
#| results: asis

mostra_resultados_rodada("etiquetador_divergencias_5")
```

:::

## Arquivos produzidos

No modelo gpt-5.6-luna, os arquivos JSON de cada rodada foram salvos no subdiretório identificado pelo respectivo *prompt*. A semente utilizada foi 42.

```{r}
#| label: arquivos_produzidos
#| echo: false
#| eval: true

prompts_resultados <- c(
    paste0("etiquetador_divergencias_", c(1, 2, 3)),
    "etiquetador_divergencias_final")

tibble(
    prompt = prompts_resultados,
    `Arquivos JSON salvos` = map_int(
        prompts_resultados,
        \(id_prompt) {
            padrao <- if (id_prompt == "etiquetador_divergencias_final") {
                "^lote_[0-9]+\\.json$"
            } else {
                "\\.json$"
            }
            length(list.files(
                file.path(modelo, id_prompt),
                pattern = padrao,
                full.names = TRUE,
                recursive = TRUE))
        })) |>
    knitr::kable()
```

## Resumo

O quadro abaixo resume a rodada final, que classificou novamente as 747
recomendações com base na taxonomia acumulada e revista sob supervisão da
pesquisadora, ainda aberta à incorporação de novas categorias. Suas frequências
provêm exclusivamente dessa rodada, que aplicou ao corpus completo a versão
mais atualizada da classificação. Antes da contagem, os identificadores
retornados são conferidos contra o corpus original; respostas sem
correspondência são descartadas.

```{r}
#| label: resumo_classificacoes
#| echo: false
#| eval: true

carrega_classificacoes_resumo <- function(id_prompt) {
    padrao <- if (id_prompt == "etiquetador_divergencias_final") {
        "^lote_[0-9]+\\.json$"
    } else {
        "\\.json$"
    }
    arquivos <- list.files(
        file.path(modelo, id_prompt),
        pattern = padrao,
        full.names = TRUE,
        recursive = TRUE)

    map_dfr(
        arquivos,
        \(arquivo) {
            resposta_bruta <- jsonlite::read_json(
                arquivo,
                simplifyVector = FALSE)
            resposta <- jsonlite::fromJSON(
                resposta_bruta$choices[[1]]$message$content,
                simplifyVector = FALSE)

            if (id_prompt == "etiquetador_divergencias_final") {
                numero_lote <- str_extract(
                    basename(arquivo), "(?<=lote_)\\d+")
                taxonomia <- jsonlite::read_json(
                    file.path(
                        modelo,
                        id_prompt,
                        str_glue("taxonomia_{numero_lote}.json")),
                    simplifyVector = FALSE) |>
                    map_dfr(
                        \(categoria) {
                            tibble(
                                id_categoria_definitivo = texto_resultado(
                                    categoria$id_categoria),
                                nome_categoria = texto_resultado(
                                    categoria$nome_categoria))
                        })

                categorias <- resposta$categorias |>
                    map_dfr(
                        \(categoria) {
                            tibble(
                                id_categoria_resposta = texto_resultado(
                                    categoria$id_categoria),
                                nome_categoria = texto_resultado(
                                    categoria$nome_categoria))
                        }) |>
                    inner_join(
                        taxonomia,
                        by = "nome_categoria")

                return(
                    resposta$classificacoes |>
                        map_dfr(
                            \(classificacao) {
                                tibble(
                                    id_analise = texto_resultado(
                                        classificacao$id_analise),
                                    id_categoria_resposta = texto_resultado(
                                        classificacao$categoria_principal))
                            }) |>
                        inner_join(
                            categorias,
                            by = "id_categoria_resposta") |>
                        transmute(
                            id_analise,
                            id_categoria = id_categoria_definitivo,
                            nome_categoria))
            }

            if (!is.null(resposta$classificacoes)) {
                categorias <- resposta$categorias |>
                    map_dfr(
                        \(categoria) {
                            tibble(
                                id_categoria = texto_resultado(
                                    categoria$id_categoria),
                                nome_categoria = texto_resultado(
                                    categoria$nome_categoria))
                        })

                resposta$classificacoes |>
                    map_dfr(
                        \(classificacao) {
                            tibble(
                                id_analise = texto_resultado(
                                    classificacao$id_analise),
                                id_categoria = texto_resultado(
                                    classificacao$categoria_principal))
                        }) |>
                    left_join(categorias, by = "id_categoria")
            } else {
                resposta$respostas |>
                    map_dfr(
                        \(item) {
                            padrao <- item$padroes_provisorios[[1]]
                            tibble(
                                id_analise = texto_resultado(
                                    item$id_analise),
                                id_categoria = texto_resultado(
                                    padrao$id_padrao_provisorio),
                                nome_categoria = texto_resultado(
                                    padrao$nome_padrao_provisorio))
                        })
            }
        })
}

classificacoes_todas <- carrega_classificacoes_resumo(
    "etiquetador_divergencias_final")

base_ids <- dataset_divergencias_com_id |>
    select(id_analise) |>
    distinct()

classificacoes_validas <- classificacoes_todas |>
    inner_join(base_ids, by = "id_analise")

stopifnot(
    nrow(classificacoes_validas) == nrow(base_ids),
    n_distinct(classificacoes_validas$id_analise) == nrow(base_ids))

resumo_categorias <- classificacoes_validas |>
    group_by(id_categoria) |>
    summarise(
        nome_categoria = paste(
            sort(unique(nome_categoria)),
            collapse = " / "),
        Quantidade = n(),
        .groups = "drop") |>
    arrange(desc(Quantidade), id_categoria)

resumo_padroes_discordancia <- resumo_categorias |>
    transmute(
        `Padrão de discordância` = nome_categoria,
        Recomendações = Quantidade,
        Percentual = Quantidade / sum(Quantidade))

resumo_padroes_discordancia <- bind_rows(
    resumo_padroes_discordancia,
    summarise(
        resumo_padroes_discordancia,
        `Padrão de discordância` = "Total",
        Recomendações = sum(Recomendações),
        Percentual = sum(Percentual)))

arquivo_resumo_padroes <- file.path(
    "Dados Gerados",
    "resumo_padroes_discordancia_efeitos.rds")
dir.create(dirname(arquivo_resumo_padroes), showWarnings = FALSE)
arquivos_fonte_resumo <- sort(c(
    "categorizacao_divergencias_efeitos_duradouros.qmd",
    list.files(
        file.path("gpt-5.6-luna", "etiquetador_divergencias_final"),
        pattern = "^(lote|taxonomia)_[0-9]+\\.json$",
        full.names = TRUE)))
attr(resumo_padroes_discordancia, "arquivos_fonte") <- arquivos_fonte_resumo
attr(resumo_padroes_discordancia, "hashes_fonte") <- unname(
    tools::md5sum(arquivos_fonte_resumo))
readr::write_rds(resumo_padroes_discordancia, arquivo_resumo_padroes)

resumo_categorias |>
    select(
        `ID da categoria` = id_categoria,
        Categoria = nome_categoria,
        Quantidade) |>
    knitr::kable()
```

::: {.content-visible when-format="html"}
## Rodada final — Classificação sequencial do corpus

Esta rodada reprocessa o corpus completo em lotes de 25 recomendações. A
taxonomia é acumulada sequencialmente: depois de cada chamada, categorias novas
são incorporadas ao prompt do lote seguinte. Os códigos temporários `NOVA_1`,
`NOVA_2` etc. são convertidos pelo programa em códigos definitivos (`C7`,
`C8`...) antes da próxima chamada.

```{r}
#| label: executa_rodada_final
#| include: false
#| echo: true
#| eval: true

prompt_final <- "etiquetador_divergencias_final"
tamanho_lote_final <- 25

categorias_iniciais_final <- list(
    list(
        id_categoria = "C1",
        nome_categoria = "Conformidade normativa sem mecanismo de implementação",
        definicao = "A recomendação determina ou referencia normas, mas não explicita mecanismos concretos de implementação, verificação ou sustentação.",
        criterios_inclusao = c("cumprimento de norma ou requisito", "permanência inferida da validade da norma"),
        criterios_exclusao = c("investigação sem ação corretiva", "pacote claramente heterogêneo")),
    list(
        id_categoria = "C2",
        nome_categoria = "Execução continuada dependente de adesão",
        definicao = "A durabilidade depende da realização reiterada de rotinas, controles ou supervisão por pessoas ou unidades.",
        criterios_inclusao = c("monitoramento ou execução recorrente", "dependência de adesão continuada"),
        criterios_exclusao = c("cumprimento normativo genérico", "capacitação como ação principal")),
    list(
        id_categoria = "C3",
        nome_categoria = "Capacitação sujeita a atualização e retenção",
        definicao = "A ação educacional pode produzir conhecimento persistente, mas depende de atualização, retenção de pessoal e incorporação institucional.",
        criterios_inclusao = c("educação, treinamento ou qualificação como ação central", "dependência de atualização ou retenção"),
        criterios_exclusao = c("capacitação secundária em pacote heterogêneo", "rotina de controle como ação principal")),
    list(
        id_categoria = "C4",
        nome_categoria = "Pacote heterogêneo de ações",
        definicao = "A recomendação combina medidas imediatas ou reparadoras com ações estruturais, preventivas ou de capacitação.",
        criterios_inclusao = c("duas ou mais ações autônomas", "componentes com funções distintas"),
        criterios_exclusao = c("etapas do mesmo procedimento", "divergência explicada por adesão continuada")),
    list(
        id_categoria = "C5",
        nome_categoria = "Investigação sem tratamento assegurado",
        definicao = "A recomendação solicita informação, justificativa ou apuração sem determinar a implementação das medidas que tratariam a causa.",
        criterios_inclusao = c("investigação ou solicitação como ação principal", "ausência de tratamento assegurado"),
        criterios_exclusao = c("investigação acompanhada de ação corretiva", "rotina de controle diretamente estabelecida")),
    list(
        id_categoria = "C6",
        nome_categoria = "Formalização sem institucionalização demonstrada",
        definicao = "A recomendação cria ou atualiza documentos, planos, registros ou fluxos sem demonstrar implementação, manutenção e integração institucional.",
        criterios_inclusao = c("criação ou aprimoramento de instrumento formal", "ausência de implementação ou monitoramento demonstrado"),
        criterios_exclusao = c("mera citação de norma", "execução reiterada por pessoas como mecanismo predominante")))

proximo_codigo_final <- function(categorias) {
    numeros <- map_int(
        categorias,
        \(categoria) {
            codigo <- str_extract(categoria$id_categoria, "(?<=C)\\d+$")
            ifelse(is.na(codigo), 0L, as.integer(codigo))
        })
    paste0("C", max(numeros, 0L) + 1L)
}

normaliza_resposta_final <- function(resposta, categorias) {
    mapa_ids <- list()

    for (categoria in resposta$categorias) {
        id_original <- texto_resultado(categoria$id_categoria)
        categoria_existente <- keep(
            categorias,
            \(item) item$id_categoria == id_original)

        if (length(categoria_existente) == 1) {
            mapa_ids[[id_original]] <- id_original
        } else {
            id_definitivo <- proximo_codigo_final(categorias)
            categoria$id_categoria <- id_definitivo
            categorias <- append(categorias, list(categoria))
            mapa_ids[[id_original]] <- id_definitivo
        }
    }

    resposta$classificacoes <- map(
        resposta$classificacoes,
        \(classificacao) {
            id_principal <- texto_resultado(
                classificacao$categoria_principal)
            classificacao$categoria_principal <- mapa_ids[[id_principal]] %||%
                id_principal
            classificacao$categorias_secundarias <- map_chr(
                classificacao$categorias_secundarias %||% list(),
                \(id) mapa_ids[[texto_resultado(id)]] %||%
                    texto_resultado(id))
            classificacao
        })

    list(resposta = resposta, categorias = categorias)
}

renderiza_prompt_final <- function(categorias) {
    prompt <- obtem_prompt_system(prompt_final)
    substituto <- jsonlite::toJSON(
        categorias,
        auto_unbox = TRUE,
        pretty = TRUE,
        na = "null")
    str_replace(prompt, fixed("{{CATEGORIAS_EXISTENTES}}"), substituto)
}

corpus_final <- dataset_divergencias_com_id |>
    arrange(id_analise) |>
    mutate(
        numero_lote = (row_number() - 1) %/% tamanho_lote_final + 1) |>
    group_split(numero_lote)

dir.create(
    file.path(modelo, prompt_final),
    showWarnings = FALSE,
    recursive = TRUE)

base_request_final <- request(
    "https://api.openai.com/v1/chat/completions") |>
    req_method("POST") |>
    req_auth_bearer_token(api_key) |>
    req_headers("Content-Type" = "application/json") |>
    req_timeout(300) |>
    req_throttle(capacity = 15, fill_time_s = 60)

categorias_acumuladas_final <- categorias_iniciais_final
status_rodada_final <- vector("list", length(corpus_final))

for (i in seq_along(corpus_final)) {
    lote <- corpus_final[[i]]
    arquivo_lote <- file.path(
        modelo,
        prompt_final,
        str_glue("lote_{str_pad(i, 3, pad = '0')}.json"))
    arquivo_taxonomia <- file.path(
        modelo,
        prompt_final,
        str_glue("taxonomia_{str_pad(i, 3, pad = '0')}.json"))

    if (file.exists(arquivo_lote) && file.exists(arquivo_taxonomia)) {
        categorias_acumuladas_final <- jsonlite::read_json(
            arquivo_taxonomia,
            simplifyVector = FALSE)
        status_rodada_final[[i]] <- tibble(
            numero_lote = i,
            unidades = nrow(lote),
            salvo = TRUE,
            chamada_realizada = FALSE,
            observacao = "Lote já processado; arquivos preservados.")
        next
    }

    analises <- lote |>
        select(
            id_analise,
            Finalidade,
            Constatação,
            Recomendação,
            Análise,
            `Efeitos Duradouros`,
            `Análise Crítica`,
            `Análise Efeitos Duradouros`) |>
        pmap(
            \(
                id_analise,
                Finalidade,
                Constatação,
                Recomendação,
                Análise,
                `Efeitos Duradouros`,
                `Análise Crítica`,
                `Análise Efeitos Duradouros`) {
                list(
                    id_analise = id_analise,
                    finalidade = Finalidade,
                    constatacao = Constatação,
                    recomendacao = Recomendação,
                    analise_inicial = Análise,
                    resultado_criterio_efeitos_duradouros =
                        `Efeitos Duradouros`,
                    analise_critica = `Análise Crítica`,
                    resultado_criterio_efeitos_duradouros_analise_critica =
                        `Análise Efeitos Duradouros`)
            })

    entrada <- list(
        lote_id = str_glue(
            "{prompt_final}_lote_{str_pad(i, 3, pad = '0')}"),
        analises = analises)

    corpo <- list(
        model = modelo,
        messages = list(
            list(
                role = "system",
                content = renderiza_prompt_final(
                    categorias_acumuladas_final)),
            list(
                role = "user",
                content = jsonlite::toJSON(
                    entrada,
                    auto_unbox = TRUE,
                    pretty = TRUE,
                    na = "null"))),
        stream = FALSE,
        response_format = list(type = "json_object"))

    resposta_http <- base_request_final |>
        req_body_json(corpo, auto_unbox = TRUE) |>
        req_perform()

    if (resposta_http$status_code != 200 ||
        !resp_has_body(resposta_http)) {
        stop("A chamada do lote ", i, " não retornou uma resposta válida.")
    }

    writeBin(resp_body_raw(resposta_http), arquivo_lote)

    resposta_bruta <- resp_body_json(
        resposta_http,
        simplifyVector = FALSE)
    resposta <- jsonlite::fromJSON(
        resposta_bruta$choices[[1]]$message$content,
        simplifyVector = FALSE)

    if (length(resposta$classificacoes) != nrow(lote)) {
        stop(
            "O lote ", i,
            " retornou ", length(resposta$classificacoes),
            " classificações para ", nrow(lote), " unidades.")
    }
    resultado_normalizado <- normaliza_resposta_final(
        resposta,
        categorias_acumuladas_final)
    categorias_acumuladas_final <- resultado_normalizado$categorias

    jsonlite::write_json(
        categorias_acumuladas_final,
        arquivo_taxonomia,
        auto_unbox = TRUE,
        pretty = TRUE,
        na = "null")

    status_rodada_final[[i]] <- tibble(
        numero_lote = i,
        unidades = nrow(lote),
        salvo = TRUE,
        chamada_realizada = TRUE,
        observacao = "Resposta original e taxonomia acumulada salvas.")
}

arquivos_final <- list.files(
    file.path(modelo, prompt_final),
    pattern = "^lote_[0-9]+\\.json$",
    full.names = TRUE)

ids_final_retornados <- map_dfr(
    arquivos_final,
    \(arquivo) {
        resposta_bruta <- jsonlite::read_json(
            arquivo,
            simplifyVector = FALSE)
        resposta <- jsonlite::fromJSON(
            resposta_bruta$choices[[1]]$message$content,
            simplifyVector = FALSE)
        map_dfr(
            resposta$classificacoes,
            \(classificacao) {
                tibble(
                    id_analise = texto_resultado(
                        classificacao$id_analise))
            })
    })

ids_base_final <- dataset_divergencias_com_id |>
    select(id_analise) |>
    distinct()

ids_final_validos <- ids_final_retornados |>
    inner_join(ids_base_final, by = "id_analise") |>
    distinct()

tibble(
    `Unidades na base original` = nrow(ids_base_final),
    `IDs retornados pela etiqueta final` = nrow(ids_final_retornados),
    `IDs válidos após inner_join` = nrow(ids_final_validos),
    `IDs inexistentes descartados` = nrow(
        anti_join(ids_final_retornados, ids_base_final, by = "id_analise")),
    `Unidades não retornadas` = nrow(
        anti_join(ids_base_final, ids_final_validos, by = "id_analise"))) |>
    knitr::kable()

bind_rows(status_rodada_final) |>
    knitr::kable()
```

:::

{{< pagebreak >}}

## Referências

::: {#refs}
:::
