---
title: "Apêndice B --- Processo de Codificação para Análise das Recomendações do DENASUS"

bibliography: ./Quarto/referencias.bibtex
csl: ./Quarto/abnt-nbr-6023-2018-citacao-autor-data.csl
lang: pt-BR
format: 
  docx:
    reference-doc: ./Quarto/custom-reference-doc.docx
execute: 
  cache: false
  echo: true
knitr:
  opts_chunk: 
    collapse: true
    comment: "#>" 
    R.options:
      knitr.graphics.auto_pdf: true
nocite: |
  @jsonlite, @httr2
---


```{r}
#| label: setup
#| include: false
#| echo: false

# Versão atual do fluxo que aparece no histórico como "Apêndice II.qmd".
# O script documenta o procedimento do Apêndice B e executa os prompts finais
# reproduzidos nos Apêndices H e I. Os testes das tentativas 1 a 5 foram
# executados em versões anteriores desse fluxo, com prompts sucessivos da
# pasta Prompts; seus textos e resultados estão preservados nos apêndices
# correspondentes. Parâmetros desta versão: modelo = "deepseek-chat",
# prompt = "cls_cod_2" e prompt_crit = "cls_crit_2".

source("./R/funcoes_setup.r")

pacotes_necessarios <- c(
        "rpart",
        "rpart.plot",
        "RColorBrewer",
        "rattle",
        "foreach",
        "doParallel",
        "tidyverse",
        "httr2",
        "dotenv",
        "rpart",
        "logger",
        "extrafont", 
        "ggplot2", 
        "ggthemes", 
        "kableExtra", 
        "formattable")

instala_pacotes(pacotes_necessarios)

source("./R/util.r")

library(tidyverse)
library(httr2)
library(foreach)
library(doParallel)

options(scipen = 999,
    width = 70, 
    digits = 2, 
    colorDF_theme = "dark",
    #crayon.enabled = TRUE,
    colorDF_n = 10,
    tibble.print_max = 10)

modelo <- "deepseek-chat"
```

# Apêndice B --- Processo de Codificação para Análise das Recomendações do DENASUS

## Introdução

Este documento descreve os procedimentos adotados para classificar as recomendações emitidas pelo DENASUS, com base nos critérios definidos na pesquisa.

De forma geral, a classificação foi realizada por meio de chamadas à API do provedor de LLM selecionado, utilizando-se um prompt estruturado. As instruções de codificação foram inseridas no papel *system*, enquanto os dados das recomendações foram inseridos no papel *user*.

O texto também apresenta a estrutura de organização dos dados, os procedimentos de interação com a API, a forma de armazenamento dos resultados conforme o modelo definido e a posterior tabulação das informações.

A seguir, apresenta-se uma amostra dos dados utilizados na composição dos prompts.
```{r}
#| label: amostra_dados_recomendacoes
#| echo: true
#| eval: true
#| tbl-cap: "Amostra dos dados de recomendações"

recomendacoes <- read_rds("./Dados Gerados/dataset_consolidado.rds")

recomendacoes |>
select(Finalidade, `# Constatação`, `Constatação`, `# Recomendação`, `Recomendação`) |>
head(10) |>
mutate(
    Finalidade = str_trunc(Finalidade, 14, ellipsis = "…"),
    `Constatação` = str_trunc(`Constatação`, 22, ellipsis = "…"),
    `Recomendação` = str_trunc(`Recomendação`, 22, ellipsis = "…")
) |>
rename(
    `# Const.` = `# Constatação`,
    `# Rec.` = `# Recomendação`,
    ) |>
knitr::kable()
```

O processo de categorização foi dividido em etapas correspondentes aos diferentes prompts definidos na pesquisa. Para cada *prompt*, foi realizada uma chamada à API do fornecedor selecionado, e os resultados foram armazenados em arquivos organizados segundo o modelo descrito na próxima seção.

Ao final, os dados foram consolidados em um *dataset* final, que serviu de base para a análise.

A estrutura adotada para organização dos arquivos permitiu identificar eventuais chamadas com erro e repetir apenas essas interações, assegurando a obtenção completa dos resultados para o conjunto de recomendações analisado.

## Organização dos Dados

Considerando que os fornecedores de LLMs disponibilizam múltiplos modelos e que a pesquisa faz uso de diferentes prompts, optou-se por estruturar os resultados de cada chamada à API em diretórios organizados de forma hierárquica. Essa estrutura leva em conta o identificador do prompt, bem como as variáveis fornecedor, modelo, nome do relatório PDF, número da constatação e número da recomendação. O padrão de nomenclatura adotado para os arquivos foi o seguinte:

```
<modelo>\<prompt>\<arquivo>\<constatação>_<recomendação>.json
```

Onde:

- modelo: Nome do modelo (deepseek-chat, deepseek-reasoner, o4-mini etc.)
- prompt: nome do arquivo que contém o prompt sem a extensão (ex: prompt_1)
- arquivo: nome do relatório PDF sem a extensão ".pdf"
- constatação: número que identifica a constatação (extraído do texto do relatório)
- recomendação: número que identifica a recomendação (numeração incremental criada para cada recomendação no contexto de uma constatação)
- .json sufixo padrão para arquivos no formato `json`, que é o formato usado pelas APIs.

Para identificar quais recomendações ainda não foram classificadas, foi gerado, no *dataframe* das recomendações, o nome do arquivo de destino para cada chamada, conforme o padrão descrito acima. Em seguida, foram filtradas apenas aquelas recomendações cujos respectivos arquivos ainda não constavam entre os já processados. Assim, quando todas as recomendações já tiverem sido classificadas e os arquivos correspondentes existirem, o filtro resultará em um *dataframe* vazio.

É importante destacar que, como o nome do arquivo de saída inclui o identificador do *prompt*, o nome do fornecedor e o modelo utilizado, qualquer alteração em uma dessas variáveis implicará uma nova rodada de classificação, limitada ao que ainda não foi processado para a nova combinação prompt/modelo.

## Implementação das Funções de Necessárias

Com o modelo de organização de dados definido, estruturou-se o processo de chamadas à API em três etapas principais, descritas a seguir:

1. A obtenção das recomendações não processadas consiste em gerar, no *dataframe,* uma coluna com o nome do arquivo onde a recomendação será salva, conforme detalhado na seção anterior. Com base nessa coluna, filtra-se apenas recomendações cujos arquivos ainda não existem no sistema de arquivos, compondo assim o conjunto de recomendações pendentes.
2. Com as recomendações pendentes, é criada uma requisição (que representa uma chamada na API) por recomendação e executam-se todas essas chamadas usando-se a função `req_perform_parallel` do pacote *httr2* (WICKHAM, 2025), que implementa o controle de chamadas em paralelo.
3. Após o término das chamadas, salva-se o conteúdo de cada resposta em um arquivo `.json`, conforme especificado na seção anterior, para as chamadas que resultaram em sucesso.

O fluxo definido acima foi implementado pela função `executa_chamadas`, utilizada nas seções posteriores para operacionalizar as duas etapas definidas para o presente trabalho.

A seguir, apresenta-se o conjunto de funções criado para aplicar os prompts e armazenar os resultados:

```{r}
#| label: funcoes_uteis
#| echo: true
#| eval: true

#' Função auxiliar que, dada uma pasta de saída, lê os arquivos .json, e
#' retorna o dataset recomendacoes filtrado contendo somente recomendações
#' cujo campo "Arquivo Saída" não consta na lista de arquivos existentes na pasta.
#' @param dataframe
#' @param pasta_saida
obtem_recomendacoes_pendentes <- function(df, pasta_saida){
    recomendacoes_processadas <- list.files(pasta_saida, "*.json$", full.names = TRUE, recursive = TRUE)
    df |>
    filter(!(`Arquivo Saída` %in% recomendacoes_processadas))
}

#' Função auxiliar que, dado um dataframe com as colunas "Prompt" e "Arquivo Saída",
#' executa as chamadas à API com o system_prompt na role system e o conteúdo da coluna "Prompt"
#' na role user para cada registro do dataframe e salva o resultado
#' no arquivo com o caminho especificado em "Arquivo Saída"
#' @param dataframe dataframe com as colunas "Prompt" e "Arquivo Saída"
#' @param system_prompt string com o prompt para a role system
executa_chamadas <- function(dataframe, system_prompt){
    
    if (!all(c("Prompt", "Arquivo Saída") %in% colnames(dataframe))) {
        stop("Dataframe precisa ter campos 'Prompt' e 'Arquivo Saída'")
    }
    
    sequencia <- seq(1, nrow(dataframe))

    base_request <- request("https://api.deepseek.com") |> 
                req_method("POST") |> 
                req_auth_bearer_token(obtem_api_key_deepseek()) |>
                req_headers("Content-Type"= "application/json") |>
                req_url_path("chat/completions") |>
                req_throttle(capacity = 15, fill_time_s = 60)

    requests <- map(sequencia,
            \(i) 
            base_request |>
            req_body_json(
                list(
                    "model" = modelo,
                    "messages" = list(
                        list(
                            "role" = "system",
                            "content" = system_prompt),
                        list(
                            "role" = "user",
                            "content" = dataframe[i, "Prompt"] |> 
                                        purrr::pluck(1) |>
                                        stringr::str_trim())
                    ),
                    "stream" = FALSE,
                    "temperature" = 1.0,
                    "response_format" = list(
                        "type" = "json_object"
                    )
                ), 
                auto_unbox = TRUE
            )
        )

    responses <- req_perform_parallel(
                    requests, 
                    on_error = "continue", 
                    progress = TRUE)

    walk(sequencia, function(i) {
        resp <- responses[[i]]

        arquivo_saida <- dataframe[i, "Arquivo Saída"] |> pluck(1)
        
        dir.create(dirname(arquivo_saida), showWarnings = FALSE, recursive = TRUE)

        resposta_ok <- "httr2_response" %in% class(resp)  && 
                       resp$status_code == 200 && 
                       resp_has_body(resp)
        if (resposta_ok) {
            resp |>
            resp_body_json(auto_unbox = TRUE) |>
            jsonlite::toJSON(auto_unbox = TRUE, pretty = TRUE) |>
            readr::write_file(arquivo_saida)
        }
    })
    invisible("Feito")
}
```

Da leitura do conteúdo da função `executa_chamadas` definida acima, observa-se que a lista de mensagens que vai em cada chamada da API tem duas entradas: uma para o papel (*role*) `system` e outra para o papel (*user*). Dessa forma, as próximas etapas usam as funções definidas acima manipulando essas variáveis para implementar as etapas propostas do processo de classificação.

Para tabular os dados produzidos pelo deve-se ler os arquivos `.json` gerados e os associando às suas respectivas recomendações. Para tanto, usa-se as informações contidas na própria estrutura de diretórios e nomes dos arquivos `.json` para criar a chave que permite tal associação.

Usamos os pacotes *foreach* [@foreach] e *doParallel* [@doParallel] para realizar a leitura desses arquivos em paralelo. As funções necessárias estão implementadas abaixo.

```{r}
#| label: funcoes_chamada_api
#| echo: true
#| eval: true
#| include: false

#' Função auxiliar que, dado um arquivo json, processa e, em caso de sucesso,
#' retorna uma lista que inclui, além dos elementos do campo content do json,
#' retorna o nome do arquivo que foi usado e uma mensagem de erro caso o parse
#' falhe.
#' @param arquivo endereço do arquivo a ser processado.
processa_arquivo <- function(arquivo){
    tryCatch({
        obj_arquivo <- jsonlite::fromJSON(arquivo, simplifyDataFrame = FALSE)
        
        choice_1 <- obj_arquivo |>
            purrr::pluck("choices") |>
            purrr::pluck(
                1, 
                .default = list(
                    "message" = list(
                        "role" = NULL,
                        "content" = '{}'
                    ),
                    "finish_reason" = NULL
                )
            )

        message <- choice_1 |>
            purrr::chuck("message")

        content <- jsonlite::fromJSON(message$content)

        lista_base <- list(
            "arquivo" = arquivo, 
            "finish_reason" = choice_1$finish_reason,  
            "erro" = NA)

        append(lista_base, content)
    },
    error = function(error){
        list("arquivo" = arquivo, 
             "erro" = error$message)
    })
}

#' Função auxiliar que lê uma lista de arquivos usando paralelismo e chama,
#' para cada arquivo, a função `processa_arquivo`. No fim, consolida os resultados
#' em um dataset em "./Dados Gerados/cls_<identificador_prompt>_<modelo>.rds".
#' @param identificador_prompt identificador do prompt que gerou os dados
consolida_resultados <- function(identificador_prompt){
    lista_arquivos <- list.files(
                        sprintf("./%s/%s", modelo, identificador_prompt), 
                        "*.json$", 
                        full.names = TRUE, 
                        recursive = TRUE)

    num_cores <- detectCores() - 1
    cl <- makeCluster(num_cores)
    registerDoParallel(cl)

    clusterExport(cl, "processa_arquivo")

    conteudos <- foreach(arquivo = lista_arquivos) %dopar% { 
        processa_arquivo(arquivo)
    }

    stopCluster(cl)

    classificacoes <- tibble(`Itens` = conteudos) |>
        unnest_wider(`Itens`) 

    arquivos_com_erro <- classificacoes |>
        filter(!is.na(erro) | is.na(finish_reason)) |>
        chuck("arquivo")
        
    if (length(arquivos_com_erro) > 0) {
        file.remove(arquivos_com_erro)
        sprintf(
            "Foram encontrados %s arquivos com erro. Sugere-se executar novamente o bloco 'classificacao'",
            length(arquivos_com_erro)) |>
        warning()
    }

    write_rds(
        classificacoes, 
        obtem_nome_arquivo_resultados(identificador_prompt))
}

```

## Etapa Codificação

```{r}
#| label: cls_cod_2
#| echo: true
#| eval: true
#| include: true
#| results: asis

prompt <- "cls_cod_2"

cat("\nPrompt *role* `system`:\n\n")

cat_system_prompt(prompt)

template <- "Finalidade da auditoria: {Finalidade}\n\n
Constatação:\n\n{`Constatação`}\n\n
Recomendação:\n\n{`Recomendação`}"

dataframe_adaptado <- recomendacoes |>
    adapta_dataframe(obtem_pasta(prompt) , template) 

cat("\nExemplo prompt *role* `user`:\n\n")

cat_exemplo_prompt(dataframe_adaptado)

recomendacoes_pendentes <- dataframe_adaptado |>
    obtem_recomendacoes_pendentes(obtem_pasta(prompt)) 

if (nrow(recomendacoes_pendentes) > 0 ){     
    executa_chamadas(recomendacoes_pendentes, obtem_prompt_system(prompt))
    consolida_resultados(prompt)
}

```

## Etapa de Crítica da Categorização

```{r}
#| label: analise_todo
#| echo: true
#| eval: true
#| include: true
#| results: asis

prompt_crit <- "cls_crit_2"

cat("\nPrompt *role* `system`:\n\n")

cat_system_prompt(prompt_crit)

df_codificacao <- read_rds(obtem_nome_arquivo_resultados(prompt))

template_prompt_crit <- "Finalidade da auditoria: {Finalidade}\n
Constatação: {`Constatação`}\n
Recomendação: {`Recomendação`}\n
Análise Codificação: {`Análise`}\n
- Foco Causa: {`Foco Causa`}
- Efeitos Duradouros: {`Efeitos Duradouros`}\n"

recomendacoes_prompt_crit <- recomendacoes |>
    adapta_dataframe(obtem_pasta(prompt), "") |>
    select(`Arquivo`, `Arquivo Saída`, Finalidade, `# Constatação`, `Constatação`, `# Recomendação`, `Recomendação`) |>
    left_join(
        df_codificacao |>
        select(-finish_reason, -erro) |>
        mutate(`Efeitos Duradouros` = str_to_sentence(`Efeitos Duradouros`)),
        by = c("Arquivo Saída" = "arquivo")
    ) |>
    select(!c(`Arquivo Saída`)) |>
    adapta_dataframe(obtem_pasta(prompt_crit), template_prompt_crit)

cat("\nExemplo prompt *role* `user`:\n\n")

cat_exemplo_prompt(recomendacoes_prompt_crit)

recomendacoes_pendentes_prompt_crit <- recomendacoes_prompt_crit |>
    obtem_recomendacoes_pendentes(obtem_pasta(prompt_crit)) 

if (nrow(recomendacoes_pendentes_prompt_crit) > 0 ){     
    executa_chamadas(recomendacoes_pendentes_prompt_crit, obtem_prompt_system(prompt_crit))
    consolida_resultados(prompt_crit)
}

```


{{< pagebreak >}}

## Referências

::: {#refs}
:::
