---
title: "Apêndice A --- Obtenção e Preparação de Dados"

bibliography: ./Quarto/referencias.bibtex
csl: ./Quarto/abnt-nbr-6023-2018-citacao-autor-data.csl
lang: pt-BR
format: 
  docx:
    reference-doc: ./Quarto/custom-reference-doc.docx
execute: 
  cache: false
  echo: true
knitr:
  opts_chunk: 
    collapse: true
    comment: "#>" 
    R.options:
      knitr.graphics.auto_pdf: true
nocite: |
  @readxl, @tidyverse, @tibble
---

```{r}
#| label: setup
#| include: false
#| echo: false

# Este script compõe o Apêndice A (Obtenção e Preparação de Dados).

source("./R/funcoes_setup.r")

instala_pacotes(c("tidyverse", "httr2", "dotenv", "duckdb",
        "readxl", "doParallel", "gt", "gtsummary", "pdftools", "tidytext",
        "colorDF", "fansi"))

source("./R/util.r")

options(width = 180)

library(tidyverse)

dotenv::load_dot_env()
```

# Introdução

O presente documento registra os passos realizados para a obtenção dos dados referentes às auditorias realizadas pelo DENASUS, bem como sua estruturação com vistas a obter um conjunto de dados que permita a implementação de análises quantitativas.

Ressalta-se que o foco principal está nos metadados das auditorias e de suas respectivas constatações e recomendações.

# Obtenção dos Relatórios

Inicialmente, foi realizada a consulta dos relatórios publicados no site [Consulta Auditoria](https://consultaauditoria.saude.gov.br/visao/pages/principal.html), no período entre 01/01/2023 e 31/07/2025, selecionando-se o órgão MS/SGEP/Departamento Nacional de Auditoria do Sus e o tipo de atividade Auditoria. Os dados dessa consulta foram salvos em uma planilha cuja amostra pode ser conferida abaixo.

```{r}
#| label: amostra_lista_relatorios
#| echo: false
#| eval: true
#| tbl-cap: "Amostra da planilha com dados de relatórios"
lista_relatorios <- readxl::read_excel("lista de relatórios.xlsx")

lista_relatorios |>
head(10) |>
mutate(
  `Entidade Responsável` = str_trunc(`Entidade Responsável`, 50, ellipsis = "…")) |>
select(-`Órgão`, -`Atividade`) |>
mutate(Encerramento = as.Date(Encerramento)) |>
knitr::kable()

lista_total <- lista_relatorios |> 
    arrange(`Nº`) |> 
    chuck("Nº") |> 
    str_trim() |>
    unique()

lista_relatorios_baixados <- list.files("./Downloads", "*.pdf") |>
    str_remove("_\\d.pdf") |>
    unique()

# tibble(arquivo = list.files("./Downloads", "*.pdf")) |>
# separate(col = arquivo, into = c("num", "seq", "extension"), remove = FALSE) |>
# mutate(
#     min_seq = min(seq),
#     .by = num
# ) |>
# filter(min_seq > "1") |>
# chuck("arquivo") |>
# map(\(arquivo) file.remove(str_glue("./Downloads/{arquivo}")))

readr::write_file(
    setdiff(lista_total, lista_relatorios_baixados) |>
    str_c(collapse = "|"), 
    "temp.txt")
```

Nos dados apresentados, os campos "Órgão" e "Atividade" foram ocultados por limitação de espaço. Observa-se que as auditorias são identificadas pelo número da atividade. Com base nessa informação, utilizou-se o script abaixo, em conjunto com a extensão UI.Vision, para automatizar o download dos relatórios. O trecho reproduzido abrevia três valores extensos do campo `Target`; o script integral está em `RPA/download_relatorios.json`.

```{r}
#| label: script_download
#| echo: false
#| eval: true
#| results: asis

script_exibicao <- jsonlite::fromJSON(
  readr::read_file("./RPA/download_relatorios.json"),
  simplifyVector = FALSE)
script_exibicao$Commands <- lapply(script_exibicao$Commands, function(comando) {
  if (!is.null(comando$Target) && nchar(comando$Target) > 55) {
    comando$Target <- "<alvo abreviado>"
  }
  comando
})
cat(
  "```{json}\n",
  jsonlite::toJSON(script_exibicao, auto_unbox = TRUE, pretty = TRUE),
  "\n```")
```

O processo gerou `r (qtd_relatorios <- list.files("./Downloads", pattern = "*.pdf", full.names = TRUE) |> length())` arquivos. Além disso, observou-se que algumas auditorias possuem mais de um relatório registrado.

# Extração de Texto

Com os arquivos baixados, usou-se o pacote *pdftools* [@pdftools] para extrair os textos e consolidá-los em uma *dataframe* único, com um registro por linha extraída e as seguintes informações de controle:

- Nome do arquivo,
- Número da página,
- Número da linha na página,
- Número da linha geral,
- Linha original (linha de texto na forma como extraída do arquivo)
- Linha (linha de texto com espaços duplicados retirados e sem espaços no começo e no final)



```{r}
#| label: extracao_textos
#| echo: true
#| eval: false

converte_pdf_dataframe <- function(nome_do_arquivo) {
    print(str_glue("Convertendo arquivo {nome_do_arquivo}"))

    texto_pdf <- pdftools::pdf_text(nome_do_arquivo)

    total_paginas <- length(texto_pdf)

    tibble(
        `Arquivo` = basename(nome_do_arquivo),
        `# Página` = 1:total_paginas,
        pagina_original = texto_pdf
    ) |>
    separate_longer_delim(pagina_original, delim = "\n") |>
    mutate(`Linha Original` = pagina_original,
           `Linha` = pagina_original |>
                   str_replace_all(" {2,}", " ") |>
                   str_trim(), 
           .keep = "unused") |>
    mutate(`# Linha` = row_number(), .by = "# Página") |>
    mutate(`# Linha Geral` = row_number()) |>
    mutate(`Qtd Páginas` = total_paginas) |>
    mutate(`# Linha Fim Página` = max(`# Linha`), .by = `# Página`)
}

list.files("./Downloads", "*.pdf", full.names = TRUE) |>
map(converte_pdf_dataframe) |>
bind_rows() |>
write_rds("./Dados Gerados/textos_relatorios.rds")
```

```{r}
#| label: carrega_dados_textos
#| eval: true
#| echo: false

textos_relatorios <- read_rds("./Dados Gerados/textos_relatorios.rds")

qtd_paginas <- textos_relatorios |>
    ungroup() |>
    select(`Arquivo`, `Qtd Páginas`) |>
    distinct() |>
    summarise(`Total de Páginas` = sum(`Qtd Páginas`)) |>
    chuck("Total de Páginas") |>
    pluck(1)
```  

```{r}
#| label: amostra_textos_relatorios
#| eval: true
#| echo: false
#| tbl-cap: "Amostra da tabela com textos consolidados"


arquivo_teste <- "19764_1.pdf"

textos_relatorios |> 
filter(`Arquivo` == arquivo_teste & `# Página` == 3) |>
select(-`Linha Original`, -`Arquivo`, -`Qtd Páginas`, -`# Linha Fim Página`) |>
head(n = 15) |>
mutate(Linha = str_trunc(Linha, 45, ellipsis = "…")) |>
knitr::kable(col.names = c("Pág.", "Linha", "# Ln", "# Ln Geral"))

```

Optou-se pelo arquivo `r arquivo_teste` como exemplo inicial para formular hipóteses sobre a estrutura básica dos relatórios. A partir dessa escolha, o processo de extração de dados estruturados referentes às auditorias e constatações foi conduzido de forma interativa, envolvendo a formulação e a verificação de hipóteses sobre a organização dos documentos e a construção de procedimentos para obter os dados a partir das hipóteses confirmadas.

# Estrutura Básica, Cabeçalhos e Rodapés

A partir da análise da primeira página do documento de exemplo, listada abaixo, foi possível extrair alguns dados essenciais, a começar pelo número da auditoria, unidade e município.

```{r}
#| label: amostra_pagina_1
#| eval: true
#| echo: true
#| tbl-cap: "Amostra página 1 relatório"

mostra_pagina <- function(arquivo, pagina){
    textos_relatorios |> 
    filter(`Arquivo` == arquivo) |>
    filter(`# Página` == pagina) |>
    select(`# Linha`, Linha) |>
    rename(`# Linha` = `# Linha`) |>
    mutate(Linha = str_trunc(Linha, 70, ellipsis = "…")) |>
    knitr::kable()
}


mostra_pagina(arquivo_teste, 1)
```

Já na página 2, identificou-se o sumário do relatório.

```{r}
#| label: amostra_pagina_2
#| eval: true
#| echo: false
#| tbl-cap: "Amostra página 2 relatório"

mostra_pagina(arquivo_teste, 2)
```

Observou-se, a partir do sumário, a presença de um cabeçalho aparentemente padronizado e de um rodapé contendo a data de geração do arquivo, a numeração das páginas e o número da auditoria. Constatou-se, ainda, que o sumário estava delimitado por duas linhas em branco.

```{r}
#| label: fn_deteccao_sumario
#| eval: true
#| echo: true

detecta_sumario <- \(df)
  df |>
  mutate(
      `Sumário?` = lag(Linha) == "" & 
                  Linha == "Sumário" & 
                  lead(Linha) == "")

textos_sumarios_detectados <- textos_relatorios |> 
    detecta_sumario() |>
    filter(`Sumário?`) |>
    summarise(
        Arquivos = n_distinct(Arquivo),
        .by = `# Página`
    )
```

```{r}
#| label: deteccao_sumario
#| eval: true
#| echo: false
#| tbl-cap: "Quantidade de arquivos com sumário detectado por página"

textos_sumarios_detectados |>
knitr::kable()
```

Na tabela acima, observou-se que a página "Sumário" apareceu em 398 dos 399 arquivos analisados, sempre localizada na segunda página. Isso indica que, em um dos relatórios, o sumário não seguiu o padrão identificado.

O código apresentado a seguir foi utilizado para verificar qual arquivo destoava desse padrão.

```{r}
#| label: arquivo_sem_sumario
#| eval: true
#| echo: true
#| tbl-cap: "Página 1 arquivo sem sumário"

arquivo_sem_sumario <- textos_relatorios |> 
    detecta_sumario() |>
    mutate(`Página Sumário` = if_else(`Sumário?`, `# Página`, 0)) |>
    summarise(
        `Max Página Sumário` = max(`Página Sumário`),
        .by = `Arquivo`
    ) |>
    filter(`Max Página Sumário` == 0) |>
    chuck("Arquivo") |>
    pluck(1)

mostra_pagina(arquivo_sem_sumario, 1)
```

A tabela acima demonstra que o arquivo `r arquivo_sem_sumario` iniciava diretamente na seção "I --- DADOS BÁSICOS", a qual parece compor uma estrutura padronizada nos relatórios. No rodapé dessa página, identificou-se que ela correspondia à página 1. Observou-se, ainda, que a seção contém o município e a entidade responsável, enquanto o número da auditoria aparece apenas no rodapé.

Com isso, confirmou-se que apenas esse documento não continha a seção de sumário, que, nos demais casos, aparecia consistentemente na segunda página. Dessa forma, pôde-se inferir com segurança que o arquivo `r arquivo_sem_sumario` era o único, entre os analisados, que não possuía capa.

```{r}
#| label: secao_dados_basicos
#| eval: true
#| echo: true
#| tbl-cap: "Página ocorrência seção DADOS BÁSICOS"

textos_relatorios |> 
mutate(`Página Dados Básicos` = if_else(Linha == "I - DADOS BÁSICOS", `# Página`, 0)) |>
summarise(
    `Max Página Dados Básicos` = max(`Página Dados Básicos`),
    .by = `Arquivo`
) |>
summarise(
    Arquivos = n_distinct(Arquivo),
    .by = `Max Página Dados Básicos`
) |>
knitr::kable()
```

Conforme evidenciado na tabela acima, a seção "I --- DADOS BÁSICOS" foi identificada em todos os arquivos, sempre localizada na página 3 --- com exceção do documento sem sumário, no qual essa seção apareceu já na página 1.

Em relação ao sumário, cuja estrutura se mostrou consistente entre os arquivos, foi possível extrair a data de geração do arquivo, útil para fins de reprodutibilidade, bem como o número da auditoria e a paginação lógica, utilizados para verificar a consistência entre o conteúdo e o nome dos arquivos e a existência de páginas faltantes.

```{r}
#| label: validacao_rodape
#| eval: true
#| echo: true

regex_dados_rodape <- stringr::regex("^Gerado em\\: ([0-9/]{10}) \\- ([0-9\\:]{8}) P.gina (\\d{1,}) de (\\d{1,}).*")

detecta_rodape <- \(df)
    df |>
    mutate(
      `Rodapé?` = str_detect(Linha, regex_dados_rodape),
      `Linha Início Rodapé` = if_else(`Rodapé?`, `# Linha`, 0)) |>
    mutate(
      `Rodapé?` = cummax(`Rodapé?`), 
      `Rodapé?` = `Rodapé?` == 1,
      .by = c(Arquivo, `# Página`))

dados_rodape <- textos_relatorios |> 
    detecta_rodape() |>
    filter(`Linha Início Rodapé` > 0) |>
    select(Arquivo, Linha) |>
    separate_wider_regex(Linha, patterns = c(
        ".*?",
        Data = "[0-9/]{10}", 
        " - ", 
        Hora = "[0-9\\:]{8}",
        " P.gina ",
        `# Página Lógica` = "\\d{1,}",
        " de ",
        `Total Páginas Lógicas` = "\\d{1,}",
        ".*")) |>
    mutate(
      Data = dmy(Data),
      Hora = hms(Hora),
      `# Página Lógica` = as.integer(`# Página Lógica`),
      `Qtd Páginas Lógicas` = as.integer(`Total Páginas Lógicas`)
    )

arquivos_paginas_inconsistentes <- textos_relatorios |>
    select(Arquivo, `# Página`, `Qtd Páginas`) |>
    filter(`# Página` > 1 | Arquivo == arquivo_sem_sumario) |>
    distinct() |>
    left_join(
        dados_rodape,
        by = c(
            "Arquivo",
            "# Página" = "# Página Lógica"
        )
    ) |>
    filter(is.na(`Qtd Páginas Lógicas`))

arquivos_inconsistentes <- textos_relatorios |>
    select(Arquivo, `Qtd Páginas`) |>
    distinct() |>
    left_join(
        dados_rodape |>
        select(Arquivo, `Qtd Páginas Lógicas`) |>
        distinct(),
        by = c("Arquivo")
    ) |>
    filter(`Qtd Páginas` != `Qtd Páginas Lógicas`)


paginas_sem_rodape <- textos_relatorios |>
    detecta_rodape() |>
    summarise(
        `Max Linha Rodapé` = max(`Linha Início Rodapé`),
        .by = c(Arquivo, `# Página`)
    ) |>
    filter(
      `Max Linha Rodapé` == 0 &
      (`# Página` > 1 | Arquivo == arquivo_sem_sumario))

```

No código apresentado, o *dataframe* `paginas_sem_rodape` retornou `r nrow(paginas_sem_rodape)` linhas, o que indica que todas as páginas analisadas possuem rodapé e seguem um padrão consistente de formatação.

O *dataframe* `arquivos_paginas_inconsistentes`, por sua vez, foi utilizado para identificar possíveis divergências entre a numeração física das páginas dos arquivos PDF e a numeração lógica extraída dos rodapés. Assim como no caso anterior, não foram encontradas inconsistências, uma vez que esse *dataframe* também não apresentou registros.

Já o *dataframe* `arquivos_inconsistentes` concentrou os casos em que a quantidade total de páginas indicada no rodapé difere da contagem real de páginas do arquivo. Os dados a seguir apresentam essas ocorrências específicas:

```{r}
#| label: arquivos_inconsistentes
#| eval: true
#| echo: false
#| tbl-cap: "Arquivos inconsistentes"

arquivos_inconsistentes |>
knitr::kable()
```

Abaixo, tem-se a última página do arquivo `r arquivos_inconsistentes[1,1] |> pluck(1)`.

```{r}
#| label: arquivo_inconsistente_1
#| eval: true
#| echo: false

mostra_pagina(
  arquivos_inconsistentes[1,1] |> pluck(1), 
  arquivos_inconsistentes[1,2] |> pluck(1))
```

Ao abrir o arquivo PDF diretamente, concluiu-se que a extração estava correta e que o arquivo não continha a última página.

Agora, o arquivo `r arquivos_inconsistentes[2,1] |> pluck(1)`.

```{r}
#| label: arquivo_inconsistente_2
#| eval: true
#| echo: false

mostra_pagina(
  arquivos_inconsistentes[2,1] |> pluck(1), 
  arquivos_inconsistentes[2,2] |> pluck(1))
```

Observou-se a mesma situação identificada no arquivo anterior, o que reforça a conclusão de que o problema decorre de inconsistências nos próprios arquivos.

Diante disso, foi possível realizar a primeira transformação nos dados: a extração do número da auditoria a partir da capa dos documentos. Para o caso específico do único arquivo sem capa, utilizou-se o próprio nome do arquivo, cuja correspondência com o número registrado no rodapé já havia sido previamente confirmada. Considerando que os demais dados presentes na capa também estão reproduzidos na seção "I --- DADOS BÁSICOS", optou-se por descartar as duas primeiras páginas (capa e sumário) de todos os arquivos --- com exceção do arquivo que já não apresentava sumário. Além disso, agregou-se ao *dataframe* a `Data de Geração`, extraída de forma padronizada dos rodapés dos arquivos.

```{r}
#| label: rel_sem_sumario_rodape
#| eval: true
#| echo: true
rel_com_num_auditoria <- textos_relatorios |>
    mutate(
        `No. Auditoria` = if_else(
              `# Página` == 1, 
              str_extract(`Linha`, "^Auditoria n. (\\d{3,10}).*$", 1), 
              NA) , 
        `No. Auditoria (Nome)` =  str_extract(`Arquivo`, "(\\d{1,})_", 1)) |>
    group_by(Arquivo) |>
    fill(`No. Auditoria`, .direction = "downup") |>
    ungroup()


rel_num_inconsistente_nome <- rel_com_num_auditoria |>
    filter(`No. Auditoria` != `No. Auditoria (Nome)`) |>
    select(Arquivo, `No. Auditoria`, `No. Auditoria (Nome)`) |>
    distinct()

rel_sem_sumario_rodape <- rel_com_num_auditoria |>
    detecta_rodape() |>
    filter(`# Página` > 2 | Arquivo == arquivo_sem_sumario) |>
    filter(!`Rodapé?`) |>
    select(-`Linha Início Rodapé`, -`Rodapé?`) |>
    left_join(
        dados_rodape |>
        select(Arquivo, Data) |>
        rename(`Data Geração` = Data) |>
        distinct(),
        by = "Arquivo"
    ) |>
    mutate(
        `No. Auditoria` = coalesce(`No. Auditoria`, `No. Auditoria (Nome)`) |>
                          as.integer(),
        .keep = "unused"
    )
```

No passo anterior, o *dataframe* `rel_num_inconsistente_nome` registrou os casos em que o número da auditoria extraído da capa diferia daquele identificado a partir do nome do arquivo. Contudo, esse *dataframe* resultou vazio, indicando que não foram encontradas inconsistências entre essas duas fontes de informação.

# Validação Completude Arquivos

De posse dos números das auditorias extraídos dos documentos, foi possível prosseguir com a validação da completude dos arquivos, comparando-os com a planilha de referência utilizada originalmente para o download dos relatórios.

```{r}
#| label: validacao_completude
#| eval: true
#| echo: true

qtd_relatorios_faltantes <- lista_relatorios |>
  anti_join(
    rel_sem_sumario_rodape,
    by = c("Nº" = "No. Auditoria")) |>
  nrow()

qtd_relatorios_sobrando <- rel_sem_sumario_rodape |>
  anti_join(
    lista_relatorios,
    by = c("No. Auditoria" = "Nº")) |>
    nrow()
```

Verificou-se `r qtd_relatorios_faltantes` relatórios faltando e `r qtd_relatorios_sobrando` relatórios sobrando, confirmando-se, assim, a completude dos dados.

# Limpeza

A seguir, a título de exemplo, tem-se o texto extraído da 4ª página do arquivo `r arquivo_teste`.

```{r}
#| label: amostra_texto_relatorio
#| eval: true
#| echo: false
#| tbl-cap: "4ª Página do Arquivo de Referência"

rel_sem_sumario_rodape |> 
filter(`Arquivo` == arquivo_teste & `# Página` == 4) |>
select(`# Linha`, Linha) |>
mutate(Linha = str_trunc(Linha, 70, ellipsis = "…")) |>
knitr::kable()
```

Conforme observado, foi possível identificar, até a linha 3, a presença de um texto que se assemelha a um cabeçalho.

A seguir, procedeu-se à análise das três primeiras linhas de todas as páginas de todos os relatórios, com o objetivo de verificar se esse cabeçalho apresenta um padrão recorrente entre os documentos.

```{r}
#| label: identificacao_cabecalhos
#| eval: true
#| echo: true
#| tbl-cap: "Contagem de Ocorrências de Linhas de Cabeçalho"

rel_sem_sumario_rodape |>
filter(`# Linha` <= 3) |>
summarise(
  Contagem = n(),
  .by = Linha
) |>
knitr::kable()
```

Conforme demonstrado anteriormente, constatou-se que as três primeiras linhas de todas as páginas correspondem, de fato, a um cabeçalho padronizado. Com base nessa evidência, concluiu-se a etapa de limpeza dos dados, a qual consistiu na remoção dos cabeçalhos, de linhas órfãs e de linhas desprovidas de qualquer caractere alfanumérico. Adicionalmente, foram excluídas as colunas `Qtd Páginas` e `# Linha Fim Página`, por não serem mais necessárias para as etapas subsequentes da análise.

```{r}
#| label: rel_texto_limpo
#| eval: true
#| echo: true

rel_texto_limpo <- rel_sem_sumario_rodape |>
filter(
    `# Linha` > 3 &
    str_detect(Linha, "[[:alnum:]]")
) |>
select(-`Qtd Páginas`, -`# Linha Fim Página`) 
```


# Seções

Como este trabalho tem especial interesse nos metadados das auditorias, bem como nas constatações e recomendações nelas registradas, tornou-se necessário investigar a estrutura das seções que compõem os relatórios. Conforme já observado, essas seções seguem, em geral, um padrão de identificação baseado em algarismos romanos seguidos de um traço (`-`) que separa a numeração do título.

Parte-se da hipótese de que, embora a numeração das seções possa variar entre os documentos, os títulos dessas seções são razoavelmente padronizados. Com base nessa premissa, filtraram-se as linhas que aderem ao padrão esperado, separando-se a numeração do título, e contabilizou-se a frequência de ocorrência de cada título ao longo do conjunto de documentos. Caso os títulos se repitam em quantidades compatíveis com o número de relatórios analisados, considera-se válida a hipótese de padronização. Assim, torna-se possível utilizar essas marcações como referência confiável para a identificação das seções nos relatórios de auditoria.

```{r}
#| label: possibilidades_secoes
#| eval: true
#| tbl-cap: "Amostra de seções com diferentes numerações"
#| echo: true
#| warning: false

letras <- "[a-záàâãçéêíóôõú]"
letras_ <- str_replace(letras, fixed("]"), " ]")
LETRAS_ <- str_to_upper(letras_)

regex_secoes <- regex(str_glue("^[IVX]{{1,4}} \\- {LETRAS_}{{5,50}}")) 

secoes_possiveis <- rel_texto_limpo |>
    filter(str_detect(`Linha`, regex_secoes)) |>
    separate_wider_delim(
        `Linha`, 
        delim = "-",
        names = c("Numeração", "Seção"),
        too_many = "merge",
        too_few = "error",
        cols_remove = FALSE) |>
    mutate(across(c("Numeração", "Seção"), str_trim)) 
    
secoes_candidatas <- secoes_possiveis |>
    summarise(
        `Ocorrências` = n(),
        `Numerações Possíveis` = str_flatten(
                unique(`Numeração`), 
                collapse=", "),
        .by = `Seção`
    ) |>
    arrange(desc(`Ocorrências`)) |>
    head(15)

secoes_candidatas |>
knitr::kable()
```

Com base nessa análise, consolidou-se a seguinte lista de seções possíveis:

```{r}
#| label: secoes
#| eval: true
#| echo: true
#| results: asis

secoes <- secoes_possiveis |>
    semi_join(
        secoes_candidatas |>
        filter(`Ocorrências` > 140),
        by = "Seção"
    ) |>
    select(`Linha`, `Seção`) |>
    distinct() 

unique(secoes$`Seção`) |>
walk(\(secao) cat("- ", secao, "\n"))
```

A lista de seções identificadas foi utilizada para marcar todas as linhas correspondentes nos documentos. Como a correta delimitação das seções é fundamental para a organização e extração dos dados, numeraram-se as ocorrências de cada seção por arquivo, garantindo que eventuais repetições não comprometessem a estruturação das informações. Após essa etapa de junção, as linhas que representam os títulos das seções puderam ser descartadas, uma vez que sua função de demarcação estrutural já havia sido cumprida.

```{r}
#| label: rel_com_secoes
#| eval: true
#| echo: true

rel_com_secoes <- rel_texto_limpo |>
    left_join(secoes, by = "Linha") |>
    mutate(
      `# Seção` = if_else(!is.na(`Seção`), 1, 0),
      `Início Seção?` = !is.na(`Seção`)
    ) |>
    group_by(Arquivo) |>
    mutate(
      `# Seção` = cumsum(`# Seção`),
    ) |>
    fill(Seção, .direction = "down") |>
    ungroup() |>
    filter(!`Início Seção?`) |>
    select(-`Início Seção?`)

qtd_linhas_sem_secao <- rel_com_secoes |> 
    filter(is.na(`Seção`)) |>
    nrow()
```

O código acima gerou um *dataframe* no qual `r qtd_linhas_sem_secao` linhas permaneceram sem uma seção associada.

# Tabulação de Dados

## Rótulos de Campos


Abaixo, apresenta-se o texto extraído da seção "DADOS BÁSICOS" do arquivo `19796_1.pdf`, que serviu de referência para orientar o processo de identificação dos dados dessa seção.

```{r}
#| label: amostra_texto_dados_estruturados
#| eval: true
#| echo: false
#| tbl-cap: "Página Contendo Seção 'Dados Básicos'"

rel_com_secoes |> 
filter(`Arquivo` == "19796_1.pdf" & `Seção` == "DADOS BÁSICOS") |>
select(`# Linha`, Linha) |>
mutate(Linha = str_trunc(Linha, 70, ellipsis = "…")) |>
head(n = 20) |>
knitr::kable()
```

A seguir, uma amostra da seção "CONSTATAÇÕES" do mesmo arquivo, exibindo as linhas em sua forma original, sem a remoção dos espaços em branco no início e no final.

```{r}
#| label: amostra_texto_dados_estruturados_orig
#| eval: true
#| echo: false
#| tbl-cap: "Página Contendo Seção 'CONSTATAÇÕES'"

rel_com_secoes |> 
filter(`Arquivo` == "19796_1.pdf" & `Seção` == "CONSTATAÇÕES") |>
select(`# Linha`, Linha) |>
mutate(Linha = str_trunc(Linha, 70, ellipsis = "…")) |>
head(n = 20) |>
knitr::kable()
```

```{r}
#| label: deteccao_rotulos
#| echo: true
#| eval: true
#| tbl-cap: "Amostra de rótulos com maior número de ocorrências"


secoes_interesse <- c("DADOS BÁSICOS", "CONSTATAÇÕES")

rotulos_candidatos <- rel_com_secoes |>
    filter(`Seção` %in% secoes_interesse) |>
    filter(
        str_detect(`Linha`, fixed(":")) & 
        str_starts(`Linha Original`, "[A-Z]")) |>
    separate_wider_delim(
        `Linha`, 
        delim = ":",
        names = c("Rótulo", "Conteúdo"), 
        too_few = "align_end", 
        too_many = "merge") |>
    filter(!is.na(`Rótulo`)) |>
    mutate(across(c("Rótulo", "Conteúdo"), str_trim)) |>
    summarise(
        `Ocorrências` = n(),
        .by = c(`Seção`, `Rótulo`)
    )

rotulos_candidatos_rankeados <- rotulos_candidatos |>
    group_by(`Seção`) |>
    arrange(desc(`Ocorrências`)) |>
    mutate(`Posição` = row_number()) |>
    filter(`Ocorrências` >= 150)

rotulos_candidatos_rankeados |>
knitr::kable()

```

A tabela acima apresenta um conjunto de rótulos suficiente para a continuidade do presente trabalho.

```{r}
#| label: rotulos_finais
#| eval: true
#| echo: false

rotulos <- rotulos_candidatos_rankeados |>
    ungroup() |>
    select(-`Ocorrências`, -`Posição`) |>
    filter(!str_detect(`Rótulo`, "http") & !str_starts(`Rótulo`, "[0-9]")) |>
    arrange(desc(`Seção`), `Rótulo`)

```

## Marcadores

Outra situação observada foi a existência de rótulos que não seguem o padrão explorado na etapa anterior. Um exemplo disso pôde ser identificado na linha 7 da amostra da seção anterior, onde se encontrava o texto `Tipo da Fase Data Início Data Término`.

Trata-se de um rótulo que indica a presença de cabeçalhos associados a informações organizadas em formato tabular dentro do corpo do relatório.

Diante disso, formulou-se a hipótese de que esse tipo de cabeçalho, caso seja padronizado, também apareceria em múltiplos documentos. Para testá-la, aplicou-se uma técnica semelhante à utilizada na seção anterior, conforme descrito anteriormente.

```{r}
#| label: deteccao_marcadores
#| echo: true
#| eval: true

marcadores_candidatos <- rel_com_secoes |>
    filter(`Seção` %in% secoes_interesse) |>
    filter(!str_detect(`Linha`, fixed(":"))) |>
    summarise(
        `Ocorrências` = n(),
        .by = c(`Seção`, `Linha`)
    ) |>
    filter(`Ocorrências` > 150)


marcadores <- marcadores_candidatos |>
    filter(!str_starts(Linha, "S[E/]")) |>
    mutate(Marcador = Linha) |>
    select(-`Ocorrências`)
        
marcadores_candidatos |>
knitr::kable()
```

Da lista acima, dois rótulos são claramente falsos positivos. Assim, elegeram-se os quatro primeiros rótulos da tabela acima como rótulos padronizados.

# Estruturação dos Dados

De posse dos rótulos identificados, procedeu-se à sua associação com as linhas dos textos dos relatórios, de forma que, quando havia correspondência, a linha era classificada como um rótulo ou marcador.

Considerando que, na etapa anterior, o termo "Marcador" já havia sido utilizado para se referir a esses elementos, optou-se por consolidar essa informação em uma única coluna denominada `Rótulo`. Além disso, foi criado um campo adicional destinado a numerar a ocorrência de cada rótulo em cada seção de cada documento.

Como estratégia de validação, adotou-se um critério para confirmar se a linha identificada corresponde, de fato, a um rótulo. Para isso, verificou-se se a linha original iniciava com uma letra maiúscula. Quando essa condição não era satisfeita, considerava-se que o conteúdo era, possivelmente, um falso positivo, ou seja, um trecho encontrado no corpo de um texto descritivo (como uma constatação ou justificativa), sem a função estruturante de um marcador informacional.

```{r}
#| label: rel_com_secoes_rotulos
#| eval: false
#| tbl-cap: "Amostra de linhas sem números com maior número de ocorrências"
#| echo: true

rel_com_secoes |>
filter(`Seção` %in% secoes_interesse) |>
separate_wider_delim(
    `Linha`, 
    delim = ":",
    names = c("Rótulo Candidato", "Conteúdo"), 
    too_few = "align_end", 
    too_many = "merge",
    cols_remove = FALSE) |>
mutate(across(c("Rótulo Candidato", "Conteúdo"), str_trim)) |>
mutate(
    `Rótulo Candidato` = if_else(
            str_starts(`Linha Original`, "[A-Z]"), 
            `Rótulo Candidato`, 
            NA),
    `Conteúdo` = if_else(
        is.na(`Rótulo Candidato`), 
        `Linha`, 
        `Conteúdo`),
) |>
left_join(
    marcadores,
    by = c("Seção", "Linha")
) |>
left_join(
    rotulos |> mutate(`Rótulo Candidato` = `Rótulo`),
    by = c("Seção", "Rótulo Candidato") 
) |>
select(-`Rótulo Candidato`) |>
mutate(`Rótulo` = coalesce(`Rótulo`, `Marcador`)) |>
mutate(`# Rótulo` = if_else(is.na(`Rótulo`), 0, 1)) |>
group_by(Arquivo, `Seção`, `# Seção`) |>
mutate(
  `# Rótulo` = cumsum(`# Rótulo`),
) |>
fill(`Rótulo`, .direction = "down") |>
ungroup() |>
select(-`Linha Original`) |>
write_rds("./Dados Gerados/rel_com_secoes_rotulos.rds")
```
    

```{r}
#| label: carrega_rel_com_secoes_rotulos
#| eval: true
#| tbl-cap: "Amostra de linhas sem números com maior número de ocorrências"
#| echo: false
rel_com_secoes_rotulos <- read_rds("./Dados Gerados/rel_com_secoes_rotulos.rds")

rel_com_secoes_rotulos |>
select(`Rótulo`, `Conteúdo`, `# Rótulo`) |>
mutate(`Conteúdo` = str_trunc(`Conteúdo`, 40, ellipsis = "…")) |>
head(n = 10) |>
knitr::kable()
```

Conforme se observou acima, o processo resultou em uma tabela na qual as linhas foram devidamente associadas às suas respectivas seções e rótulos.

Com essa base consolidada, passou-se à etapa de estruturação dos dados a partir dessas marcações. Para os rótulos delimitados pelo separador dois-pontos (`:`), já se dispunha, em princípio, do valor correspondente a cada campo --- representado pela parte do texto localizada após o separador. No entanto, identificaram-se casos em que o conteúdo extrapolava os limites da linha original, como ocorre com o valor atribuído ao rótulo "Finalidade", conforme evidenciado na tabela anterior.

Para consolidar o valor de campos, optou-se por concatenar todas as linhas associadas a cada ocorrência de rótulo, preservando a integridade semântica dos dados.

No código a seguir, executou-se tal operação, e apresenta-se, em seguida, um exemplo das informações rotuladas para o arquivo `r arquivo_teste`.

```{r}
#| label: conteudo_estruturado
#| eval: false
#| echo: true
#| tbl-cap: "Amostra tabela com dados estruturados"

rel_com_secoes_rotulos |>
summarise(
    `Conteúdo` = str_flatten(str_trim(Conteúdo), collapse = " "),
    `Linhas` = str_flatten(`# Linha Geral`, collapse = ", "),
    `Linha Inicial` = min(`# Linha Geral`),
    `Linha Final` = max(`# Linha Geral`),
    `Qtd Linhas` = (`Linha Final` - `Linha Inicial`) + 1,
    `# Página` = min(`# Página`),
    .by = c(
        `Arquivo`, 
        `No. Auditoria`,
        `Data Geração`,
        `Seção`, 
        `# Seção`,
        `Rótulo`,
        `# Rótulo`
    )
) |>
write_rds("./Dados Gerados/conteudo_estruturado.rds")
```

```{r}
#| label: conteudo_estruturado_resultado
#| eval: true
#| echo: false
#| tbl-cap: "Amostra tabela com dados estruturados"

conteudo_estruturado <- read_rds("./Dados Gerados/conteudo_estruturado.rds")

conteudo_estruturado |>
filter(Arquivo == arquivo_teste) |>
select(`Rótulo`, `Conteúdo`) |>
head(n = 15) |>
knitr::kable()
```

# Checagem do Processo de Rotulação

Para avaliar a qualidade do processo de rotulação, a principal preocupação foi identificar possíveis casos de vazamento, situações em que o algoritmo falhou em delimitar corretamente o conteúdo associado a um determinado rótulo, incorporando indevidamente informações que pertencem a outras seções ou rótulos.

Com esse objetivo, analisou-se a distribuição da variável que representa a quantidade de linhas agregadas por ocorrência de rótulo. A ideia central foi verificar se determinados rótulos concentraram um número atípico de linhas, o que poderia indicar um erro de associação.

Abaixo, apresenta-se uma visão geral dos rótulos que, em pelo menos um relatório, agregaram mais de uma linha. Adicionalmente, foram calculadas métricas descritivas sobre o número de ocorrências e a quantidade de linhas utilizadas, ordenadas conforme a frequência e o volume de conteúdo por rótulo.

- Min: quantidade mínima de linhas que esse rótulo usou
- P.25: quantidade de linhas usadas em 25% das ocorrências
- Mediana: mediana da quantidade de linhas usadas
- P.75: quantidade de linhas usadas em 75% das ocorrências
- P.99: quantidade de linhas usadas em 99% das ocorrências
- Max: quantidade máxima de linhas detectada

```{r}
#| label: validacao_quartis
#| eval: true
#| tbl-cap: "Métricas para Validação de Conteúdos"
#| echo: true

metricas_avaliacao <- conteudo_estruturado |>
    summarise(
        `Ordem` = median(`Linha Inicial`),
        `Min` = min(`Qtd Linhas`),
        `Mediana` = median(`Qtd Linhas`),
        `P.75` = quantile(`Qtd Linhas`, probs = .75, names = TRUE),
        `P.99` = quantile(`Qtd Linhas`, probs = .99, names = TRUE),
        `Max` = max(`Qtd Linhas`),
        .by = c(`Rótulo`) 
    ) |>
    mutate()

num_rotulos <- nrow(metricas_avaliacao )

rotulos_multilinhas <- metricas_avaliacao |>
  filter(`Max` > 1) |>
  arrange(Ordem) |>
  select(-Ordem) 

rotulos_multilinhas |>
arrange(desc(Max)) |>
knitr::kable()
```

Ao todo, foram utilizados `r num_rotulos` rótulos na estruturação dos dados. Desses, `r nrow(rotulos_multilinhas)` consolidaram conteúdos distribuídos em duas ou mais linhas em pelo menos um relatório.

Observou-se, por exemplo, que nos rótulos Justificativa e Análise da Justificativa, 75% das ocorrências apresentaram, respectivamente, até 15 e 10 linhas. Já no percentil 99, esses valores aumentaram para 101 e 64 linhas, o que ainda se mostrou compatível com a natureza descritiva esperada dessas seções.

A fim de verificar a robustez da extração, procedeu-se à análise dos casos extremos, em que se registrou o maior número de linhas para esses rótulos. Abaixo, detalha-se o caso referente ao campo Justificativa.

```{r}
#| label: casos_extremos_justificativa
#| eval: true
#| echo: true

obtem_caso <- function(rotulo, qtd_linhas, fim_secao){
    conteudo_estruturado |>
    filter(
        `Rótulo` == rotulo &
        `Qtd Linhas` == qtd_linhas & 
        str_ends(`Seção`, fim_secao)) |>
    select(`Arquivo`, `Linha Inicial`, `Linha Final`, `# Página`) |>
    transpose() |>
    pluck(1)
}

caso_justificativa <- obtem_caso("Justificativa", 289, "CONSTATAÇÕES")

str(caso_justificativa)
```

Abaixo, tem-se o texto encontrado nesse arquivo e nessas linhas.

```{r}
#| label: casos_extremos_justificativa_texto
#| eval: true
#| tbl-cap: "Casos Justificativa"
#| echo: false

busca_linhas <- function(obj_caso){
  rel_com_secoes_rotulos |>
  filter(
      `Arquivo` == obj_caso$Arquivo & 
      between(`# Linha Geral`, obj_caso$`Linha Inicial`, obj_caso$`Linha Final`)) |>
  select(`# Linha Geral`, `Linha`) |>
  mutate(`Linha` = str_replace_all(Linha, "`", "'") |> 
                   str_trunc(70, ellipsis = "…")) |>
  rename(`# Linha` = `# Linha Geral`)
}

busca_linhas(caso_justificativa) |>
knitr::kable()
```

Conforme se vê, o texto foi corretamente atribuído ao seu rótulo. Passa-se, agora, à análise do caso extremo referente ao rótulo "Análise da Justificativa".

A seguir, apresentam-se os dados correspondentes ao relatório em que esse caso foi identificado.

```{r}
#| label: caso_extremo_analise_justificativa
#| eval: true
#| echo: true

caso_analise_justificativa <- obtem_caso("Análise da Justificativa", 231, "CONSTATAÇÕES")

str(caso_analise_justificativa)
```

Abaixo, tem-se o texto encontrado nesse arquivo e nessas linhas.

```{r}
#| label: caso_extremo_analise_justificativa_texto
#| eval: true
#| tbl-cap: "Caso Extremo Análise Justificativa"
#| echo: false

busca_linhas(caso_analise_justificativa)|>
knitr::kable()
```

Conforme se vê, trata-se de uma análise de justificativa extensa, corretamente identificada pelo processo de tratamento dos dados.

Todos os rótulos que, em pelo menos um caso, apresentaram valores distribuídos em múltiplas linhas possuíam descrições compatíveis com essa possibilidade, seja por conterem texto contínuo, seja por conterem múltiplos itens, como em "Responsável(eis)".

A exceção foi o rótulo "Nome CPF/CNPJ", que sempre ocupou pelo menos duas linhas. Ainda assim, examinou-se o conteúdo desse campo no caso extremo.

A seguir, apresentam-se informações sobre essa ocorrência.

```{r}
#| label: caso_extremo_cpf_cnpj
#| eval: true
#| echo: false

caso <- obtem_caso("Nome CPF/CNPJ", 37, "CONSTATAÇÕES")
str(caso)
```

Conforme demonstrado na tabela a seguir, o valor atribuído ao rótulo está correto.

```{r}
#| label: caso_extremo_cpf_cnpj_texto
#| eval: true
#| echo: false
#| tbl-cap: "Caso Extremo Nome CPF/CNPJ"

busca_linhas(caso)|>
knitr::kable()
```

# Identificação das Constatações

Por fim, observou-se que cada constatação é composta por um conjunto de rótulos, tais como Grupo, Subgrupo, Constatação, Evidência, entre outros. Diante disso, tornou-se necessário diferenciar o conjunto de rótulos de cada constatação. Abaixo, apresenta-se um exemplo dos rótulos de uma constatação, conforme registrados no *dataframe*:

```{r}
#| label: exemplo_constatacao
#| eval: true
#| echo: false
#| tbl-cap: "Amostra Seção Constatações"

conteudo_estruturado |>
filter(`Seção` == "CONSTATAÇÕES" & Arquivo == arquivo_teste) |>
select(`Arquivo`, `Rótulo`, `Linha Inicial`) |>
head(n = 25) |>
distinct() |>
knitr::kable()
```

Foram identificados os seguintes rótulos que antecedem o campo "Constatação": Tópico, Grupo, Subgrupo e Item. A princípio, aventou-se a hipótese de que a primeira ocorrência do rótulo *Tópico* poderia ser utilizada como delimitador do início de uma nova constatação. Para testar essa hipótese, verificou-se se esses rótulos ocorrem com a mesma frequência no corpus analisado.


```{r}
#| label: contagem_rotulos_constatacoes
#| eval: true
#| echo: false
#| tbl-cap: "Número de Ocorrências Rótulos Constatação"

conteudo_estruturado |>
filter(`Seção` == "CONSTATAÇÕES") |>
select(
  `Arquivo`, 
  `No. Auditoria`,
  `Rótulo`,
  `# Rótulo`,
  `Linha Inicial`) |>
filter(
  `Rótulo` %in% c("Tópico", "Grupo", "Subgrupo", "Item", "Constatação")
) |>
summarise(
    Contagem = n(),
    .by = `Rótulo`
)|>
knitr::kable()
```

Conforme demonstrado, os rótulos Grupo, Subgrupo, Item e Constatação aparecem em igual quantidade, o que sugere uma estrutura padronizada de constatação. Já o rótulo Tópico ocorre com frequência menor, indicando que nem todas as constatações o utilizam.

Diante disso, considera-se viável adotar como marcador do início de uma nova constatação tanto a ocorrência do rótulo Tópico (quando presente) quanto a do rótulo Grupo (quando não precedido por Tópico). Para validar essa abordagem, será necessário verificar se existem casos em que o rótulo Tópico aparece sem ser sucedido por Grupo, o que poderia inviabilizar a solução proposta.

Adicionalmente, observa-se que a linha que contém o rótulo "Grupo" também apresenta o número original da constatação. Caso essa relação se confirme como uma regra, tal número poderá ser extraído sistematicamente e atribuído a um novo campo denominado `# Constatação`, contribuindo para a organização e rastreabilidade dos dados estruturados.

```{r}
#| label: marcacao_constatacoes
#| eval: true
#| echo: true

qtd_topicos_nao_sucedidos_grupo <- conteudo_estruturado |>
    filter(`Rótulo` == "Tópico" & lead(`Rótulo`) != "Grupo") |>
    nrow()

qtd_rotulos_grupo_sem_constatacao <- conteudo_estruturado |>
  filter(`Rótulo` == "Grupo") |>
  filter(!str_detect(`Conteúdo`, "Constata..o N")) |>
  nrow()

# write_rds(conteudo_estruturado, "./Dados Gerados/conteudo_estruturado.rds")

conteudo_estruturado_const_delim <- conteudo_estruturado |>
  mutate(
    `# Constatação` = if_else(
        `Rótulo` == "Grupo", 
        str_sub(`Conteúdo`, -6),
        NA),
    `# Constatação` = if_else(`Rótulo` == "Tópico", lead(`# Constatação`), `# Constatação`)
  ) |>
  group_by(Arquivo, `Seção`) |>
  fill(`# Constatação`, .direction = "down") |>
  mutate(`# Recomendação` = if_else(`Rótulo` == "Recomendação", 1, 0)) |>
  group_by(`# Constatação`, .add = TRUE) |>
  mutate(`# Recomendação` = cumsum(`# Recomendação`)) |>
  ungroup()

```

A hipótese de que o rótulo "Tópico" é sempre imediatamente seguido por "Grupo" foi validada, uma vez que a consulta correspondente retornou `r qtd_topicos_nao_sucedidos_grupo` registros em que essa ordem foi violada. Isso autoriza o uso do rótulo "Tópico" como marcador confiável do início de uma nova constatação e permite vincular corretamente os dados subsequentes a essa estrutura.

Além disso, verificou-se que em todos os casos o rótulo "Grupo" contém, em seu conteúdo, a numeração original da constatação, o que corrobora a utilização dessa informação como identificador exclusivo. Como não foram encontrados registros em que essa numeração estivesse ausente, optou-se por extrair o número da constatação diretamente do conteúdo associado ao rótulo "Grupo" e utilizá-lo como chave de referência para vincular os demais campos relativos à mesma constatação.

Com base nessa estrutura, também foi possível numerar as recomendações associadas a cada constatação, permitindo estabelecer uma relação clara entre elas e facilitar análises futuras.

# Conclusão

Para facilitar o uso e a manipulação das informações estruturadas ao longo deste trabalho, os dados foram organizados em três conjuntos distintos. O primeiro reúne os metadados das auditorias, extraídos da seção "DADOS BÁSICOS", contendo informações como número da auditoria, unidade auditada e data de geração do relatório. O segundo concentra os dados relativos às constatações identificadas em cada auditoria, excluindo os campos relacionados às recomendações. O terceiro conjunto agrega as recomendações vinculadas a cada constatação, devidamente numeradas e estruturadas com base em seus respectivos rótulos.

A separação em três bases (auditorias, constatações e recomendações) tem como objetivo favorecer tanto a análise individualizada dos elementos quanto sua eventual recombinação, possibilitando o cruzamento de informações com alto grau de granularidade e reprodutibilidade.

```{r}
#| label: criacao_datasets_finais
#| eval: false
#| echo: true

auditorias <- conteudo_estruturado_const_delim |>
  filter(`Seção` == "DADOS BÁSICOS") |>
  select(
    `Arquivo`, 
    `No. Auditoria`,
    `Rótulo`,
    `Conteúdo`,
    `Data Geração`) |>
  pivot_wider(
    id_cols = c(`Arquivo`, `No. Auditoria`, `Data Geração`), 
    names_from = "Rótulo", 
    values_from = "Conteúdo")

rotulos_recomendacao <- conteudo_estruturado_const_delim |>
    filter(`Seção` == "CONSTATAÇÕES") |>
    filter(`# Recomendação` > 0) |>
    select(`Rótulo`) |>
    distinct() |>
    chuck("Rótulo")

constatacoes <- conteudo_estruturado_const_delim |>
  filter(`Seção` == "CONSTATAÇÕES" & !(`Rótulo` %in% rotulos_recomendacao)) |>
  select(
    `Arquivo`, 
    `No. Auditoria`,
    `# Constatação`,
    `Rótulo`,
    `Conteúdo`) |>
  pivot_wider(
    id_cols = c(`Arquivo`, `No. Auditoria`, `# Constatação`), 
    names_from = "Rótulo", 
    values_from = "Conteúdo")

recomendacoes <- conteudo_estruturado_const_delim |>
    filter(`Seção` == "CONSTATAÇÕES") |>
    filter(`# Recomendação` > 0) |>
    pivot_wider(
      id_cols = c(`Arquivo`, `No. Auditoria`, `# Constatação`, `# Recomendação`),
      names_from = "Rótulo", 
      values_from = "Conteúdo")

write_rds(auditorias, "./Dados Gerados/auditorias.rds")
write_rds(constatacoes, "./Dados Gerados/constatacoes.rds")
write_rds(recomendacoes, "./Dados Gerados/recomendacoes.rds")

auditorias |>
inner_join(
    constatacoes |>
    select(-`No. Auditoria`),
    by = "Arquivo"
) |>
inner_join(
    recomendacoes |>
    select(-`No. Auditoria`),
    by = c("Arquivo", "# Constatação")
) |>
mutate(Ano = year(`Data Geração`) |> as.character()) |>
mutate(Grupo = str_extract(Grupo, "(^.*?) Constata..o.*", 1)) |>
mutate(UF = str_sub(`Munícipio/UF`, -2), .keep = "unused") |>
mutate(Objeto = Objeto |> 
            str_replace(fixed(".Fora de bloco|"), "Sem Bloco|") |>
            str_replace("\\.(?=[A-Z])", ". ") |>
            str_replace(fixed("MAC-OPME"), "MAC|OPME") |>
            str_replace(" Órgão\\(s\\).*", ""),
    Bloco = str_extract(Objeto, "(.*?)\\|.*", 1),
    `Sub bloco` = str_extract(Objeto, ".*?\\|(.*?)(\\|.*|$)", 1),
    Bloco = coalesce(Bloco, Objeto),
    Bloco = str_replace(Bloco, "REGULAÇÃO DO ACESSO.*", "Reg. Acesso Consultas/Exames")) |>
write_rds("./Dados Gerados/dataset_consolidado.rds")
```

A seguir, algumas estatísticas descritivas que evidenciam a abrangência do corpus analisado:

```{r}
#| label: estatisticas_finais
#| eval: true
#| echo: false
#| results: asis


auditorias <- write_rds("./Dados Gerados/auditorias.rds")
constatacoes <- write_rds("./Dados Gerados/constatacoes.rds")
recomendacoes <- write_rds("./Dados Gerados/recomendacoes.rds")


estatisticas_constatacoes <- constatacoes |>
    left_join(
      recomendacoes |>
      summarise(
        `Qtd Recomendações` = n(), 
        .by = c(Arquivo, `# Constatação`)),
      by = c("Arquivo", "# Constatação")) |>
    mutate(
      tem_rec = if_else(is.na(`Qtd Recomendações`), 0, 1)
    ) |>
    summarise(
      `Constatações` = n(),
      `Com Recomendações` = sum(tem_rec, na.rm = TRUE),
      `Recomendações` = sum(`Qtd Recomendações`, na.rm = TRUE),
      .by = Arquivo
    )


auditorias |>
left_join(
    estatisticas_constatacoes,
    by = "Arquivo"
) |>
summarise(
  `Total Arquivos` = n_distinct(Arquivo),
  `Total Auditorias` = n_distinct(`No. Auditoria`),
  `Total Unidades` = n_distinct(`Entidade Responsável`),
  `Total Municípios` = n_distinct(`Munícipio/UF`),
  `Total Constatações` = sum(`Constatações` , na.rm = TRUE),
  `Total Constatações com RecomendaçãoO` = sum(`Com Recomendações`, na.rm = TRUE),
  `Total Recomendações` = sum(`Recomendações`, na.rm = TRUE)
) |>
transpose() |>
walk(\(item) print(str_glue("- {names(item)}: {prettyNum(item, big.mark = '.', decimal.mark = ',')}")))


```

Esses resultados expressam a magnitude do processo de estruturação automatizada e indicam o potencial analítico dos dados gerados para estudos futuros em auditoria governamental, transparência e avaliação de políticas públicas.

{{< pagebreak >}}

# Referências

::: {#refs}
:::
