---
title: "Tabelas Adicionais"

lang: pt-BR
format: 
  docx:
    reference-doc: ./Quarto/custom-reference-doc.docx
execute: 
  cache: false
  echo: true
knitr:
  opts_chunk: 
    collapse: true
    comment: "#>" 
    R.options:
      knitr.graphics.auto_pdf: true
---


```{r}
#| label: setup
#| include: false
#| echo: false

# spellchecker:disable
source("./R/funcoes_setup.r")

instala_pacotes(c(
        "tidyverse",
        "httr2",
        "dotenv",
        "gt"))

source("./R/util.r")

library(tidyverse)
library(gt)

options(width = 190)
# spellchecker:enable
```


```{r}
#| label: cria_dataset_analise
#| echo: false
#| eval: true

# spellchecker:disable
dataset_consolidado <- read_rds("./Dados Gerados/dataset_consolidado.rds")

prompt <- "cls_cod_2"
ds_resultados <- read_rds(obtem_nome_arquivo_resultados(prompt))

prompt_2 <- "cls_crit_2"
ds_analise <- read_rds(obtem_nome_arquivo_resultados(prompt_2))

dataset_analise <- read_rds("./Dados Gerados/dataset_consolidado.rds") |>
    select(
        `No. Auditoria`, 
        `Ano`,
        `Demandante`,
        `Arquivo`, 
        Finalidade, 
        `# Constatação`, 
        `Constatação`, 
        `Item`,
        `Grupo`,
        `Subgrupo`,
        `# Recomendação`, 
        `Recomendação`) |>
    adapta_dataframe(obtem_pasta(prompt), "") |>
    inner_join(
        ds_resultados |>
        select(-finish_reason, -erro) |>
        mutate(`Efeitos Duradouros` = str_to_sentence(`Efeitos Duradouros`)),
        by = c("Arquivo Saída" = "arquivo")
    ) |>
    select(!c(`Arquivo Saída`)) |>
    adapta_dataframe(obtem_pasta(prompt_2), "") |>
    left_join(
        ds_analise |>
        select(-finish_reason, -erro) ,
        by = c("Arquivo Saída" = "arquivo")
    ) |>
    rename(`Ação Foco Causa` = `Foco Causa`) |>
    mutate(
        `Foco` = if_else(`Ação Foco Causa` == "Sim" & `Efeitos Duradouros` == "Sim", "Causa", "≠ Causa"),
        `Análise Crítica` = if_else(`Análise Foco Causa` == "Concordo" & `Análise Efeitos Duradouros` == "Concordo", "Convergente", "Divergente")
    ) 

# spellchecker:enable
```

# Resultados por Grupo


```{r}
#| label: resultados_por_grupo
#| echo: false
#| eval: true

dataset_analise |>
mutate(`Recomendações no Grupo` = n(), .by = Grupo) |>
mutate(Grupo = if_else(`Recomendações no Grupo` >= 100 , Grupo, "* Outros (menos de 100 recomendações)")) |>
summarise(
    `Recomendações Foco Causa` = n(), 
    .by = c(Grupo, `Foco`)) |>
mutate(
    `Recomendações Totais` = sum(`Recomendações Foco Causa`),
    `% Foco Causa` = `Recomendações Foco Causa`/`Recomendações Totais`,
    .by = Grupo
) |>
mutate(`Peso Relativo do Grupo` = `Recomendações Totais`/sum(`Recomendações Foco Causa`)) |>
filter(Foco == "Causa" & `Recomendações Totais` >= 100) |>
select(-Foco) |>
arrange(desc(`% Foco Causa`)) |>
gt() |>
fmt_percent(c("% Foco Causa", "Peso Relativo do Grupo"), locale = "pt_BR") |>
fmt_number(c("Recomendações Foco Causa", "Recomendações Totais"), locale = "pt_BR", suffixing = FALSE, decimals = 0) 

```

Esses grupos são atributos da constatação à qual a recomendação está vinculada. Os dois grupos com maior número de recomendações (Recursos Financeiros e Assistência Média e Alta Complexidade) giraram em torno de 53% de recomendações com foco na causa, enquanto que os outros grupos, à exceção do grupo Programa Farmácia Popular do Brasil, ficaram consistentemente acima dos 70%.

## Resultados por Ano

```{r}
#| label: resultados_por_ano
#| echo: false
#| eval: true

dataset_analise |>
mutate(`Recomendações no Ano` = n(), .by = Ano) |>
mutate(Ano = if_else(`Recomendações no Ano` >= 100 , Ano, "* Outros (menos de 100 recomendações)")) |>
summarise(
    `Recomendações Foco Causa` = n(), 
    .by = c(Ano, `Foco`)) |>
mutate(
    `Recomendações Totais` = sum(`Recomendações Foco Causa`),
    `% Foco Causa` = `Recomendações Foco Causa`/`Recomendações Totais`,
    .by = Ano
) |>
mutate(`Peso Relativo do Ano` = `Recomendações Totais`/sum(`Recomendações Foco Causa`)) |>
filter(Foco == "Causa" & `Recomendações Totais` >= 100) |>
select(-Foco) |>
arrange(Ano) |>
gt() |>
fmt_percent(c("% Foco Causa", "Peso Relativo do Ano"), locale = "pt_BR") |>
fmt_number(c("Recomendações Foco Causa", "Recomendações Totais"), locale = "pt_BR", suffixing = FALSE, decimals = 0) 
```

Vê-se que o ano de 2023 foi o que registrou o menor índice de recomendações com foco na causa. Isso pode ser reflexo de um amadurecimento institucional.

## Resultados por Demandante

```{r}
#| label: resultados_por_demandante
#| echo: false
#| eval: true

dataset_analise |>
mutate(`Recomendações no Demandante` = n(), .by = Demandante) |>
mutate(Demandante = if_else(`Recomendações no Demandante` >= 100 , Demandante, "* Outros (menos de 100 recomendações)")) |>
summarise(
    `Recomendações Foco Causa` = n(), 
    .by = c(Demandante, `Foco`)) |>
mutate(
    `Recomendações Totais` = sum(`Recomendações Foco Causa`),
    `% Foco Causa` = `Recomendações Foco Causa`/`Recomendações Totais`,
    .by = Demandante
) |>
mutate(`Peso Relativo do Demandante` = `Recomendações Totais`/sum(`Recomendações Foco Causa`)) |>
filter(Foco == "Causa" & `Recomendações Totais` >= 100) |>
select(-Foco) |>
arrange(Demandante) |>
gt() |>
fmt_percent(c("% Foco Causa", "Peso Relativo do Demandante"), locale = "pt_BR") |>
fmt_number(c("Recomendações Foco Causa", "Recomendações Totais"), locale = "pt_BR", suffixing = FALSE, decimals = 0) 
```

Interessante essa diferença bruta entre SAES e SVS. Entretanto, ambas tem um peso relativo muito pequeno.

